---
output:
  word_document:
    reference_docx: word_report.docx
graphics: yes
---

```{r include=FALSE}
knitr::opts_chunk$set(echo = FALSE, 
                      warning = FALSE,
                      message = FALSE)

options(scipen = 10000)

# Theme
source('../common.R')

servicios <- import_datos_servicios_moviles() %>% 
  mutate(servicio = recode_factor(servicio,
                    `Suscriptores de banda ancha móvil` = "Suscripciones de banda ancha móvil",
                    `Suscriptores a la telefonía móvil celular`= "Suscripciones a la telefonía móvil"))

theme_set(theme_minimal() + 
            theme(plot.background = element_rect(fill = "#EEEEEE",
                                                 color = "white"),
                  axis.line.x = element_blank(),
                  axis.ticks = element_blank()))

```

## Servicios móviles
```{r}

# Datos Diego
serie_109_vieja <- tibble(
  fecha = c(ymd('2018-06-01'),
            ymd('2018-12-01')),
  numeric = c(4801889, 4960802))



serie_109_nueva <- servicios %>% 
  filter(servicio %in% c("Internet Móvil",
                         "M2M",
                         "Suscripciones a la telefonía móvil")) %>% 
  filter(year(fecha) >= 2019) %>% 
  filter(month(fecha) %in% c(6, 12)) %>% 
  group_by(fecha) %>% 
  summarize(numeric = sum(numeric, na.rm = TRUE)) 

serie_109 <- bind_rows(serie_109_vieja, serie_109_nueva) %>% 
  transmute(semester = semester(fecha), year = year(fecha), numeric)

serie_109 %>%
  filter(year >= 2018) %>%
  serie_historica_semestral_stock(numeric, nudge_text = 3e5)
```




## Servicios móviles por operador (`r FECHA_TITULO_STOCK`)

```{r}
serie_110 <- servicios %>% 
  filter(servicio %in% c("Internet Móvil",
                         "M2M",
                         "Suscripciones a la telefonía móvil")) %>% 
  filter(year(fecha) == year(FECHA_INFORME_ANUAL)) %>% 
  filter(month(fecha) == month(FECHA_INFORME_ANUAL)) %>% 
  group_by(empresa) %>% 
  summarize(numeric = sum(numeric, na.rm = TRUE))

 serie_110 %>% 
  pie_chart(numeric, empresa) %>% 
  print()
```




## Servicios móviles por tipo (`r FECHA_TITULO_STOCK`)

```{r}
serie_111 <- servicios %>% 
  filter(servicio %in% c("Internet Móvil",
                         "M2M",
                         "Suscripciones a la telefonía móvil")) %>% 
  filter(year(fecha) >= year(FECHA_INFORME_ANUAL)) %>% 
  filter(month(fecha) %in% month(FECHA_INFORME_ANUAL)) %>% 
  group_by(servicio) %>% 
  summarize(numeric = sum(numeric, na.rm = TRUE))

serie_111 %>% 
  pie_chart(numeric, servicio, nudge_x =c(0,-2,2)) %>% 
  print
```




## Suscripciones a la telefonía móvil
```{r}
serie_112 <- servicios %>% 
  filter(servicio == "Suscripciones a la telefonía móvil") %>% 
  filter(year(fecha) >= 2018) %>% 
  filter(month(fecha) %in% c(6, 12)) %>% 
  group_by(year=year(fecha), semester=semester(fecha)) %>%
  summarize(val = sum(numeric, na.rm = TRUE))

serie_112 %>% 
  # Datos Diego
  mutate(val = case_when(
    year == 2018 & semester == 1 ~ 4397330,
    year == 2018 & semester == 2 ~ 4459173,
    TRUE~val
  )) %>% 
  serie_historica_semestral_stock(val, nudge_text = 300e4) 
```




## Suscripciones a la telefonía móvil por operador (`r FECHA_TITULO_STOCK`)
```{r}
serie_113 <- servicios %>% 
  filter(servicio == "Suscripciones a la telefonía móvil") %>%
  filter(month(fecha) == month(FECHA_INFORME_ANUAL), 
         year(fecha) == year(FECHA_INFORME_ANUAL)) %>%
  group_by(empresa) %>% 
  summarize(val = sum(numeric, na.rm = TRUE))

serie_113 %>% 
  pie_chart(val, empresa) %>% 
  print
```





## Servicios M2M
```{r}
serie_114 <- servicios %>% 
  filter(servicio == "M2M") %>% 
  filter(year(fecha) >= 2018) %>% 
  filter(month(fecha) %in% c(6, 12)) %>% 
  group_by(year=year(fecha), semester=semester(fecha)) %>%
  summarize(val = sum(numeric, na.rm = TRUE))

serie_114 %>% 
  serie_historica_semestral_stock(val, nudge_text = 2e4) 
```





## Servicios M2M por operador (`r FECHA_TITULO_STOCK`)
```{r}
serie_115 <- servicios %>% 
  filter(servicio == "M2M") %>%
  filter(month(fecha) == month(FECHA_INFORME_ANUAL), 
         year(fecha) == year(FECHA_INFORME_ANUAL)) %>%
  group_by(empresa) %>% 
  summarize(val = sum(numeric, na.rm = TRUE))

serie_115 %>% 
  pie_chart(val, empresa) %>% 
  print
```





## Internet móvil (computadoras y tablets) - minutos
```{r}
serie_116 <- servicios %>% 
  filter(servicio == "Internet Móvil") %>%
  filter(month(fecha) %in% c(6, 12)) %>% 
  group_by(year=year(fecha), semester=semester(fecha)) %>%
  summarize(val = sum(numeric, na.rm = TRUE)) %>% 
  filter(year >= 2018)

serie_116 %>% 
  serie_historica_semestral_stock(val, nudge_text = 2e4)
```





## Internet móvil (computadoras y tablets) por operador (`r FECHA_TITULO_STOCK`)
```{r}
serie_117 <-  servicios %>% 
  filter(servicio == "Internet Móvil") %>%
  filter(month(fecha) == month(FECHA_INFORME_ANUAL), 
         year(fecha) == year(FECHA_INFORME_ANUAL)) %>%
  group_by(empresa) %>% 
  summarize(val = sum(numeric, na.rm = TRUE))

serie_117 %>% 
  pie_chart(val, empresa, 
              percent_accuracy = 1,
              nudge_radio = c(.7, .9, .9),
              nudge_x = c(0, -1, 0)) %>% 
  print
```





## Suscripciones de banda ancha móvil
```{r}
serie_118 <-  servicios %>% 
  filter(servicio == "Suscripciones de banda ancha móvil") %>% 
  filter(year(fecha) >= 2018) %>% 
  filter(month(fecha) %in% c(6, 12)) %>% 
  group_by(year=year(fecha), semester=semester(fecha)) %>%
  summarize(val = sum(numeric, na.rm = TRUE))

serie_118 %>% 
  serie_historica_semestral_stock(val, nudge_text = 2e5) 
```




## Suscripciones de banda ancha móvil por operador (`r FECHA_TITULO_STOCK`)
```{r}
serie_119 <- servicios %>% 
  filter(servicio == "Suscripciones de banda ancha móvil") %>%
  filter(month(fecha) == month(FECHA_INFORME_ANUAL), 
         year(fecha) == year(FECHA_INFORME_ANUAL)) %>%
  group_by(empresa) %>% 
  summarize(val = sum(numeric, na.rm = TRUE))

serie_119 %>% 
  pie_chart(val, empresa) %>% 
  print
```




## Servicios móviles según forma de pago (`r FECHA_TITULO_STOCK`)

```{r}
serie_120 <- servicios %>% 
  filter(servicio %in% c(
    "Suscripciones a la telefonía móvil",
    #"",
    "M2M",
    "Internet Móvil")) %>%
  filter(month(fecha) == month(FECHA_INFORME_ANUAL), 
         year(fecha) == year(FECHA_INFORME_ANUAL)) %>%
  group_by(pago) %>% 
  summarize(val = sum(numeric, na.rm = TRUE))

serie_120 %>% 
  pie_chart(val, pago) %>% 
  print
```




## Servicios móviles Prepagos
```{r}

serie_pre_2018 <- tibble(
  year=c(2018, 2018),
  semester = c(1, 2),
  val=c(2714611, 2804626)
)

serie_post_2019 <-  servicios %>% 
  filter(servicio %in% c(
    "Suscripciones a la telefonía móvil",
    #"",
    "M2M",
    "Internet Móvil")) %>%
  filter(pago == "Prepago") %>% 
  filter(year(fecha) >= 2019) %>% 
  filter(month(fecha) %in% c(6, 12)) %>% 
  group_by(year=year(fecha), semester=semester(fecha)) %>%
  summarize(val = sum(numeric, na.rm = TRUE))

bind_rows(serie_pre_2018, serie_post_2019) %>% 
  serie_historica_semestral_stock(val, nudge_text = 2e5)
```





## Servicios móviles prepagos por operador  (`r FECHA_TITULO_STOCK`)
```{r}
serie_120 <- servicios %>% 
  filter(servicio %in% c(
    "Suscripciones a la telefonía móvil",
    #"",
    "M2M",
    "Internet Móvil")) %>%
  filter(pago == "Prepago") %>% 
  filter(month(fecha) == month(FECHA_INFORME_ANUAL), 
         year(fecha) == year(FECHA_INFORME_ANUAL)) %>%
  group_by(empresa) %>% 
  summarize(val = sum(numeric, na.rm = TRUE))

serie_120 %>% 
  pie_chart(val, empresa) %>% 
  print
```



## Servicios móviles prepagos por tipo  (`r FECHA_TITULO_STOCK`)
```{r}
serie_120 <- servicios %>% 
  filter(servicio %in% c(
    "Suscripciones a la telefonía móvil",
    #"",
    "M2M",
    "Internet Móvil")) %>%
  filter(pago == "Prepago") %>% 
  filter(month(fecha) == month(FECHA_INFORME_ANUAL), 
         year(fecha) == year(FECHA_INFORME_ANUAL)) %>%
  group_by(servicio) %>% 
  summarize(val = sum(numeric, na.rm = TRUE))

serie_120 %>% 
  pie_chart(val, servicio, nudge_x = c(0, 6, 0),
                           nudge_y = c(0, -2, 0)) %>% 
  print
```





## Servicios móviles pospagos
```{r}

serie_post_2019 <-  servicios %>% 
  filter(servicio %in% c(
    "Suscripciones a la telefonía móvil",
    #"",
    "M2M",
    "Internet Móvil")) %>%
  filter(pago == "Pospago") %>% 
  filter(year(fecha) >= 2019) %>% 
  filter(month(fecha) %in% c(6, 12)) %>% 
  group_by(year=year(fecha), semester=semester(fecha)) %>%
  summarize(val = sum(numeric, na.rm = TRUE))

serie <- tibble(
  year=c(2018, 2018),
  semester = c(1, 2),
  val=c(2087278, 2156176)
)

serie %>% 
  bind_rows(serie_post_2019) %>% 
  serie_historica_semestral_stock(val)
```




## Servicios móviles pospagos por operador (`r FECHA_TITULO_STOCK`)
```{r}
serie_120 <- servicios %>% 
  filter(servicio %in% c(
    "Suscripciones a la telefonía móvil",
    #"",
    "M2M",
    "Internet Móvil")) %>%
  filter(pago == "Pospago") %>% 
  filter(month(fecha) == month(FECHA_INFORME_ANUAL), 
         year(fecha) == year(FECHA_INFORME_ANUAL)) %>%
  group_by(empresa) %>% 
  summarize(val = sum(numeric, na.rm = TRUE))

serie_120 %>% 
  pie_chart(val, empresa, percent_accuracy = .01) %>% 
  print
```





## Servicios móviles pospagos por tipo (`r FECHA_TITULO_STOCK`)
```{r}
serie_120 <- servicios %>% 
  filter(servicio %in% c(
    "Suscripciones a la telefonía móvil",
    #"",
    "M2M",
    "Internet Móvil")) %>%
  filter(pago == "Pospago") %>% 
  filter(month(fecha) == month(FECHA_INFORME_ANUAL), 
         year(fecha) == year(FECHA_INFORME_ANUAL)) %>%
  group_by(servicio) %>% 
  summarize(val = sum(numeric, na.rm = TRUE))

serie_120 %>% 
  pie_chart(val, servicio) %>% 
  print
```



## Suscripciones de banda ancha móvil según forma de pago (`r FECHA_TITULO_STOCK`)
```{r}
serie_120 <- servicios %>% 
  filter(servicio == "Suscripciones de banda ancha móvil") %>%
  filter(month(fecha) == month(FECHA_INFORME_ANUAL), 
         year(fecha) == year(FECHA_INFORME_ANUAL)) %>%
  group_by(pago) %>% 
  summarize(val = sum(numeric, na.rm = TRUE))

serie_120 %>% 
  pie_chart(val, pago) %>% 
  print
```




## Suscripciones prepagos de banda ancha móvil
```{r}
serie_127 <- servicios %>% 
  filter(servicio == "Suscripciones de banda ancha móvil") %>%
  filter(pago == "Prepago") %>% 
  filter(month(fecha) %in% c(6, 12)) %>% 
  filter(year(fecha) >= 2018) %>% 
  group_by(year=year(fecha), semester=semester(fecha)) %>%
  summarize(val = sum(numeric, na.rm = TRUE))

serie_127 %>% 
  serie_historica_semestral_stock(val, nudge_text = 1e5) 
```



## Suscripciones prepagos de banda ancha móvil por operador (`r FECHA_TITULO_STOCK`)

```{r}
serie_128 <- servicios %>% 
  filter(servicio == "Suscripciones de banda ancha móvil") %>%
  filter(pago == "Prepago") %>% 
  filter(month(fecha) == month(FECHA_INFORME_ANUAL), 
         year(fecha) == year(FECHA_INFORME_ANUAL)) %>%
  group_by(empresa) %>% 
  summarize(val = sum(numeric, na.rm = TRUE)) %>% 
  filter(val > 0)

serie_128 %>%
  pie_chart(val, empresa, percent_accuracy = .01) %>% 
  print
```





## Suscripciones pospagos de banda ancha móvil

```{r}
serie_121 <-  servicios %>% 
  filter(servicio %in% c(
    "Suscripciones de banda ancha móvil")) %>%
  filter(pago == "Pospago") %>% 
  filter(year(fecha) >= 2018) %>% 
  filter(month(fecha) %in% c(6, 12)) %>% 
  group_by(year=year(fecha), semester=semester(fecha)) %>%
  summarize(val = sum(numeric, na.rm = TRUE))

serie_121 %>% 
  serie_historica_semestral_stock(val, nudge_text = 2e5)
```



## Suscripciones pospagos de banda ancha móvil por operador (`r FECHA_TITULO_STOCK`)
```{r}
serie_136 <- servicios %>% 
  filter(servicio == "Suscripciones de banda ancha móvil") %>%
  filter(pago == "Pospago") %>% 
  filter(month(fecha) == month(FECHA_INFORME_ANUAL), 
         year(fecha) == year(FECHA_INFORME_ANUAL)) %>%
  group_by(empresa) %>% 
  summarize(val = sum(numeric, na.rm = TRUE)) %>% 
  filter(val > 0)

serie_136 %>% 
  pie_chart(val, empresa) %>% 
  print
```




## Suscripciones a la telefonía móvil según forma de pago (`r FECHA_TITULO_STOCK`)
```{r}
serie_121 <- servicios %>% 
  filter(year(fecha) == year(FECHA_INFORME_ANUAL), 
         month(fecha) == month(FECHA_INFORME_ANUAL)) %>% 
  filter(servicio %in% "Suscripciones a la telefonía móvil") %>% 
  group_by(pago) %>% 
  summarize(val = sum(numeric, na.rm = TRUE))

serie_121 %>% 
  pie_chart(val, pago) %>% 
  print
```




## Suscripciones prepagos a la telefonía móvil
```{r}
# Falta filtrar junio y diciembre
serie_122 <- servicios %>% 
  filter(year(fecha) >= 2018) %>% 
  filter(month(fecha) %in% c(6, 12)) %>% 
  filter(pago == "Prepago") %>% 
  filter(servicio %in% c("Suscripciones a la telefonía móvil")) %>% 
  group_by(year=year(fecha), semester=semester(fecha)) %>%
  summarize(val = sum(numeric, na.rm = TRUE))

serie_122 %>% 
  serie_historica_semestral_stock(val, nudge_text = 2e5)
```





## Suscripciones prepagos a la telefonía móvil por operador (`r FECHA_TITULO_STOCK`)
```{r}
serie_123 <- servicios %>% 
  filter(servicio == "Suscripciones a la telefonía móvil") %>% 
  filter(pago == "Prepago") %>% 
  filter(month(fecha) == month(FECHA_INFORME_ANUAL)) %>% 
  filter(year(fecha) == year(FECHA_INFORME_ANUAL)) %>% 
  group_by(empresa) %>% 
  summarize(val = sum(numeric, na.rm = TRUE)) %>% 
  filter(val > 0)

serie_123 %>% 
  pie_chart(val, empresa) %>% 
  print


```



## Suscripciones pospagas a la telefonía móvil
```{r}
serie_129 <- servicios %>% 
  filter(year(fecha) >= 2018) %>% 
  filter(month(fecha) %in% c(6, 12)) %>% 
  filter(servicio %in% c("Suscripciones a la telefonía móvil")) %>% 
  filter(pago == "Pospago") %>% 
  group_by(year=year(fecha), semester=semester(fecha)) %>%
  summarize(val = sum(numeric, na.rm = TRUE))

serie_129 %>% 
  # Datos Diego
  mutate(val = 
           case_when(
             year == 2018 & semester == 1 ~ 1726802,
             year == 2018 & semester == 2 ~ 1730742,
             TRUE ~ val
           )) %>% 
  serie_historica_semestral_stock(val, nudge_text = 1e5)
```




## Suscripciones pospagos a la telefonía móvil por operador (`r FECHA_TITULO_STOCK`)
```{r}
serie_130 <- servicios %>% 
  filter(servicio == "Suscripciones a la telefonía móvil") %>% 
  filter(pago == "Pospago") %>% 
  filter(month(fecha) == month(FECHA_INFORME_ANUAL)) %>% 
  filter(year(fecha) == year(FECHA_INFORME_ANUAL)) %>% 
  group_by(empresa) %>% 
  summarize(val = sum(numeric, na.rm = TRUE)) %>% 
  filter(val > 0)

serie_130 %>% 
  pie_chart(val, empresa) %>% 
  print
```



## Internet móvil (computadora y tablets) según forma de pago (`r FECHA_TITULO_STOCK`)
```{r}
serie_125 <-  servicios %>% 
  filter(servicio == "Internet Móvil") %>%
  filter(month(fecha) == month(FECHA_INFORME_ANUAL), 
         year(fecha) == year(FECHA_INFORME_ANUAL)) %>%
  group_by(pago) %>% 
  summarize(val = sum(numeric, na.rm = TRUE)) %>% 
  filter(val > 0)

serie_125 %>% 
  pie_chart(val, pago) %>% 
  print
```





## Internet móvil prepago (computadoras y tablets)

```{r}
serie_124 <- servicios %>% 
  filter(servicio == "Internet Móvil") %>%
  filter(pago == "Prepago") %>% 
  filter(month(fecha) %in% c(6, 12)) %>% 
  group_by(year=year(fecha), semester=semester(fecha)) %>%
  summarize(val = sum(numeric, na.rm = TRUE)) %>% 
  filter(year >= 2018)

serie_124 %>% 
  serie_historica_semestral_stock(val, nudge_text = 1e4)
```



## Internet móvil prepago (computadoras y tablets) por operador (`r FECHA_TITULO_STOCK`)
```{r}
serie_125 <-  servicios %>% 
  filter(servicio == "Internet Móvil") %>%
  filter(pago == "Prepago") %>% 
  filter(month(fecha) == month(FECHA_INFORME_ANUAL), 
         year(fecha) == year(FECHA_INFORME_ANUAL)) %>%
  group_by(empresa) %>% 
  summarize(val = sum(numeric, na.rm = TRUE)) %>% 
  filter(val > 0)

serie_125 %>% 
  pie_chart(val, empresa) %>% 
  print
```




## Internet móvil pospago (computadoras y tablets)
```{r}
serie_131 <- servicios %>% 
  filter(servicio == "Internet Móvil") %>%
  filter(pago == "Pospago") %>% 
  filter(month(fecha) %in% c(6, 12)) %>% 
  filter(year(fecha) >= 2018) %>% 
  group_by(year=year(fecha), semester=semester(fecha)) %>%
  summarize(val = sum(numeric, na.rm = TRUE))

serie_131 %>% 
  serie_historica_semestral_stock(val, nudge_text = 3e4)
```



## Internet móvil pospago (computadoras y tablets) por operador (`r FECHA_TITULO_STOCK`)

```{r}
serie_132 <-  servicios %>% 
  filter(servicio == "Internet Móvil") %>%
  filter(pago == "Pospago") %>% 
  filter(month(fecha) == month(FECHA_INFORME_ANUAL), 
         year(fecha) == year(FECHA_INFORME_ANUAL)) %>%
  group_by(empresa) %>% 
  summarize(val = sum(numeric, na.rm = TRUE)) %>% 
  filter(val > 0)

serie_132 %>% 
  pie_chart(val, empresa, 
              nudge_x = c(0, -1, 1),
              nudge_radio = c(.7, .8, .8) ) %>% 
  print
```





## Servicios M2M pospagos
```{r}
serie_133 <- servicios %>% 
  filter(servicio == "M2M") %>%
  filter(pago == "Pospago") %>% 
  filter(month(fecha) %in% c(6, 12)) %>% 
  filter(year(fecha) >= 2018) %>% 
  group_by(year=year(fecha), semester=semester(fecha)) %>%
  summarize(val = sum(numeric, na.rm = TRUE))

serie_133 %>% 
  serie_historica_semestral_stock(val, nudge_text = 3e4) 
```


## Servicios M2M pospagos por operador (`r FECHA_TITULO_STOCK`)

```{r}
serie_134 <- servicios %>% 
  filter(servicio == "M2M") %>%
  filter(pago == "Pospago") %>% 
  filter(month(fecha) == month(FECHA_INFORME_ANUAL), 
         year(fecha) == year(FECHA_INFORME_ANUAL)) %>%
  group_by(empresa) %>% 
  summarize(val = sum(numeric, na.rm = TRUE))

serie_134 %>%
  pie_chart(val, empresa) %>%
  print
```







<!-- ## 106. Servicios M2M prepagos -->
<!-- ```{r} -->

<!-- # Faltan filtro de fechas -->
<!-- serie_126 <- servicios %>%  -->
<!--   filter(servicio == "M2M") %>% -->
<!--   filter(pago == "Prepago") %>%  -->
<!--   filter(month(fecha) %in% c(6, 12)) %>%  -->
<!--   filter(year(fecha) >= 2019) %>%  -->
<!--   group_by(year=year(fecha), semester=semester(fecha)) %>% -->
<!--   summarize(val = sum(numeric, na.rm = TRUE)) -->

<!-- serie_126 %>%  -->
<!--   serie_historica_semestral_stock(val, nudge_text = .15)  -->
<!-- ``` -->


## Tráfico de datos de servicios de banda ancha móvil (terabytes)

```{r include=FALSE}
trafico <- import_datos_trafico_moviles()
```


```{r}
serie_137 <- trafico %>%
    filter(servicio %in%  c("Banda Ancha Móvil",
                            "Servicios de Banda Ancha Móvil")) %>% 
    group_by(year=year(fecha), semester=semester(fecha)) %>% 
    summarize(val = sum(numeric, na.rm = TRUE))

serie_137 %>% 
  serie_historica_semestral_flujo(val, 1e4)
  
```




## Tráfico de datos de servicios de banda ancha móvil (terabytes) por operador (`r FECHA_TITULO_FLUJO`)
```{r}
serie_138 <- trafico %>% 
    filter(year(fecha) == year(FECHA_INFORME_ANUAL)) %>% 
    filter(servicio %in%  c("Banda Ancha Móvil",
                            "Servicios de Banda Ancha Móvil")) %>% 
    group_by(empresa) %>% 
    summarize(val = sum(numeric, na.rm = TRUE))

serie_138 %>% 
  pie_chart(val, empresa, percent_accuracy = .01) %>% 
  print
```




## Tráfico de datos de servicios de banda ancha móvil prepagos (terabytes) (`r FECHA_TITULO_FLUJO`)
```{r}
serie_139 <- trafico %>%
  filter(pago == "Prepago") %>% 
  filter(servicio %in%  c("Banda Ancha Móvil",
                          "Servicios de Banda Ancha Móvil")) %>% 
  group_by(year=year(fecha), semester=semester(fecha)) %>% 
  summarize(val = sum(numeric, na.rm = TRUE))

serie_139 %>% 
  serie_historica_semestral_flujo(val, 3e3)

```



## Tráfico de datos de servicios de banda ancha móvil prepagos (terabytes) por operador (`r FECHA_TITULO_FLUJO`)
```{r}
serie_140 <- trafico %>% 
  filter(pago == "Prepago") %>% 
  filter(year(fecha) == year(FECHA_INFORME_ANUAL)) %>% 
  filter(servicio %in%  c("Banda Ancha Móvil",
                          "Servicios de Banda Ancha Móvil")) %>% 
  group_by(empresa) %>% 
  summarize(val = sum(numeric, na.rm = TRUE))

serie_140 %>% 
  pie_chart(val, empresa, percent_accuracy=.01) %>% 
  print
```




## Tráfico de datos de servicios de banda ancha móvil pospagos (terabytes)
```{r}
serie_141 <- trafico %>%
  filter(pago == "Pospago") %>% 
  filter(servicio %in%  c("Banda Ancha Móvil",
                          "Servicios de Banda Ancha Móvil")) %>% 
  group_by(year=year(fecha), semester=semester(fecha)) %>% 
  summarize(val = sum(numeric, na.rm = TRUE))

serie_141 %>% 
  serie_historica_semestral_flujo(val, nudge_text=4e3)
```


## Tráfico de datos de servicios de banda ancha móvil pospagos (terabytes) por operador (`r FECHA_TITULO_FLUJO`)
```{r}
serie_142 <- trafico %>% 
  filter(pago == "Pospago") %>% 
  filter(year(fecha) == year(FECHA_INFORME_ANUAL)) %>% 
  filter(servicio %in%  c("Banda Ancha Móvil",
                          "Servicios de Banda Ancha Móvil")) %>% 
  group_by(empresa) %>% 
  summarize(val = sum(numeric, na.rm = TRUE))

serie_142 %>% 
  pie_chart(val, empresa) %>% 
  print
```


