---
output:
  word_document:
    reference_docx: word_report.docx
graphics: yes
---

```{r include=FALSE}

options(scipen = 10000)



# Theme
source('../common.R')

abonados_por_depto <- import_abonados_por_depto() %>% 
  mutate(depto = case_when(
    depto =="Cerro largo"~"Cerro Largo",
    depto == "Treinta y tres"~"Treinta y Tres",
    TRUE~depto
  ))
abonados_por_tecnologia <- import_abonados_por_tecnologia()
abonados_por_operador_depto <- import_abonados_por_empresa_depto()

abonados_2020 <- import_abonados_2020() %>% 
  mutate(abonados=numeric_ab_bas+numeric_ab_paq_cod) %>% 
  rename(depto=character_departamento)

combinar_abonados_depto <- function(depto_select) {
  
  pre_2020 <- abonados_por_depto %>% 
    filter(depto==depto_select) %>% 
    filter(year(fecha) >= 2017, month(fecha) %in% c(6, 12)) %>% 
    group_by(year=year(fecha), semester=semester(fecha)) %>%
    summarize(val = sum(abonados, na.rm = TRUE)) 

  nuevos_2020 <- abonados_2020 %>%
    filter(depto == depto_select) %>% 
    filter(year(fecha) >= 2020, month(fecha)==12) %>% 
    group_by(year=year(fecha), semester=semester(fecha)) %>%
    summarize(val = sum(abonados, na.rm = TRUE)) 
  
  pre_2020 %>% 
    bind_rows(nuevos_2020) 
  
}



```

# TV para abonados

## Ingresos TV para abonados (pesos corrientes)
```{r}
tribble(
  ~year, ~semester, ~ingresos,
  2018, 1, 5343718684,
  2018, 2, 5403859517, 
  2019, 1, 5490827913,
  2019, 2, 5494393113,
  2020, 1, 5507277001
) %>% 
  serie_historica_semestral_flujo(ingresos)
```


## Servicios de TV para abonados en todo el país
```{r}
pre_2020 <- abonados_por_depto %>% 
  filter(depto=="TOTAL") %>% 
  filter(year(fecha) >= 2016) %>% 
  filter(month(fecha) %in% c(6, 12)) %>% 
  group_by(year = year(fecha), semester = semester(fecha)) %>% 
  summarize(abonados = sum(abonados, na.rm = TRUE)) 

total_2020 <- abonados_2020 %>%
  filter(year(fecha) == 2020) %>% 
  filter(month(fecha) ==12) %>% 
  group_by(year = year(fecha), semester = semester(fecha)) %>% 
  summarize(abonados = sum(abonados, na.rm = TRUE))

pre_2020 %>% 
  bind_rows(total_2020) %>% 
  serie_historica_semestral_stock(abonados, nudge_text = 4e5)

```



## Servicios de TV para abonados por departamento (`r FECHA_TITULO_STOCK`)
```{r}
abonados_2020 %>% 
  filter(year(fecha)==2020, month(fecha) ==12) %>% 
  group_by(depto) %>% 
  summarize(abonados = sum(abonados, na.rm = TRUE)) %>% 
  barras_horizontales(abonados, depto, nudge_text = 1000)
```

## Servicios de TV para abonados por operador (`r FECHA_TITULO_STOCK`)
```{r}
# tribble(
#   ~empresa,       ~abonados,
#   "Audomar S.A.", 15173,
#   "Bersabel S.A.", 62222,
#   "Cable Plus S.A", 15602,
#   "Consorcio San Fernando", 19081,
#   "Directv de Uruguay Ltda.", 190740,
#   "Monte Cablevideo S.A.", 33666,
#   "Multicanal S.A.", 15284,
#   "Riselco S.A.", 36139,
#   "Space Energy Tech S.A.", 21279,
#   "Tractoral S.A.", 40384,
#   "Visión Satelital S.A.", 20113,
#   "Otros", 169125) %>% 
#     barras_horizontales(abonados, empresa, nudge_text = 1000)

abonados_2020 %>% 
  filter(year(fecha)==2020, month(fecha)==12) %>%           group_by(empresa) %>% 
  summarize(abonados = sum(abonados, na.rm = TRUE)) %>%   arrange(-abonados) %>% 
  head(12) %>% 
  barras_horizontales(abonados, empresa, nudge_text = 1000)
```




## Servicios de TV para abonados en Artigas
```{r}
combinar_abonados_depto("Artigas") %>% 
  serie_historica_semestral_stock(val, nudge_text = 2e3)
```




## Servicios de TV para abonados en Canelones
```{r}
combinar_abonados_depto("Canelones") %>% 
  serie_historica_semestral_stock(val, nudge_text = 4e4)
```




<!-- ## Servicios de TV para abonados en Canelones por operador (`r FECHA_TITULO_STOCK`) -->
<!-- ```{r} -->
<!-- abonados_por_operador_depto %>%  -->
<!--     filter(depto=="Canelones") %>%  -->
<!--     filter(abonados > 0) %>%  -->
<!--     barras_horizontales(abonados, empresa, nudge_text = 5000) -->
<!-- ``` -->



## Servicios de TV para abonados en Cerro Largo
```{r}
combinar_abonados_depto("Cerro Largo") %>% 
    serie_historica_semestral_stock(val, nudge_text = 6e3)
```



<!-- ## Servicios de TV para abonados en Cerro Largo por operador (`r FECHA_TITULO_STOCK`) -->
<!-- ```{r} -->
<!-- abonados_por_operador_depto %>%  -->
<!--     filter(depto=="Cerro largo") %>%  -->
<!--     barras_horizontales(abonados, empresa, nudge_text = 500) -->
<!-- ``` -->

<!--  -->



## Servicios de TV para abonados en Colonia
```{r}
combinar_abonados_depto("Colonia") %>% 
  serie_historica_semestral_stock(val, nudge_text = 6e3)
```




<!-- ## Servicios de TV para abonados en Colonia por operador (`r FECHA_TITULO_STOCK`) -->
<!-- ```{r} -->
<!-- abonados_por_operador_depto %>%  -->
<!--     filter(depto=="Colonia") %>%  -->
<!--     barras_horizontales(abonados, empresa, nudge_text = 2000) -->
<!-- ``` -->




## Servicios de TV para abonados en Durazno
```{r}
combinar_abonados_depto("Durazno") %>% 
  serie_historica_semestral_stock(val, nudge_text = 6e3)
```



<!-- ## Servicios de TV para abonados en Durazno por operador (`r FECHA_TITULO_STOCK`) -->
<!-- ```{r} -->
<!-- abonados_por_operador_depto %>%  -->
<!--     filter(depto=="Durazno") %>%  -->
<!--     barras_horizontales(abonados, empresa, nudge_text = 300) -->
<!-- ``` -->

<!--  -->


## Servicios de TV para abonados en Flores
```{r}
combinar_abonados_depto("Flores") %>% 
  serie_historica_semestral_stock(val, nudge_text = 2e3)

```




<!-- ## Servicios de TV para abonados en Flores por operador (`r FECHA_TITULO_STOCK`) -->
<!-- ```{r} -->
<!-- abonados_por_operador_depto %>%  -->
<!--     filter(depto=="Flores") %>%  -->
<!--     barras_horizontales(abonados, empresa, nudge_text = 400) -->
<!-- ``` -->




## Servicios de TV para abonados en Florida
```{r}
combinar_abonados_depto("Florida")%>% 
  serie_historica_semestral_stock(val, nudge_text = 6e3)
```



<!-- ## Servicios de TV para abonados en Florida por operador (`r FECHA_TITULO_STOCK`) -->
<!-- ```{r} -->
<!-- abonados_por_operador_depto %>%  -->
<!--     filter(depto=="Florida") %>%  -->
<!--     barras_horizontales(abonados, empresa, nudge_text = 500) -->
<!-- ``` -->

<!--  -->


## Servicios de TV para abonados en Lavalleja
```{r}
combinar_abonados_depto("Lavalleja") %>% 
  serie_historica_semestral_stock(val, nudge_text = 6e3)
```




<!-- ## Servicios de TV para abonados en Lavalleja por operador (`r FECHA_TITULO_STOCK`) -->
<!-- ```{r} -->
<!-- abonados_por_operador_depto %>%  -->
<!--     filter(depto=="Lavalleja") %>%  -->
<!--     barras_horizontales(abonados, empresa, nudge_text = 500) -->
<!-- ``` -->





## Servicios de TV para abonados en Maldonado
```{r}
combinar_abonados_depto("Maldonado") %>% 
  serie_historica_semestral_stock(val, nudge_text = 2e4)
```



<!-- ## Servicios de TV para abonados en Maldonado por operador (`r FECHA_TITULO_STOCK`) -->
<!-- ```{r} -->
<!-- abonados_por_operador_depto %>%  -->
<!--     filter(depto=="Maldonado") %>%  -->
<!--     barras_horizontales(abonados, empresa, nudge_text = 500) -->
<!-- ``` -->




## Servicios de TV para abonados en Montevideo
```{r}
combinar_abonados_depto("Montevideo") %>% 
  serie_historica_semestral_stock(val, nudge_text = 1e5)
```




## Servicios de TV para abonados por operador en Montevideo (`r FECHA_TITULO_STOCK`)
```{r}
# tribble(
#   ~empresa,         ~abonados,
#   "Bersabel S.A.", 58494,
#   "Directv de Uruguay Ltda.", 47918,
#   "Tractoral S.A.", 40384,
#   "Riselco S.A.", 36139,
#   "Monte Cablevideo S.A.", 33666,
#   "Multicanal S.A.", 15284) %>% 
#     barras_horizontales(abonados, empresa)

abonados_2020 %>% 
  filter(year(fecha) >= 2020, month(fecha)==12, depto=="Montevideo") %>% 
  group_by(empresa) %>% 
  summarize(abonados = sum(abonados, na.rm=TRUE)) %>% 
  arrange(-abonados) %>% 
  head(6) %>% 
  barras_horizontales(abonados, empresa)
  
```





<!-- ## Servicios de TV para abonados en Montevideo por operador (`r FECHA_TITULO_STOCK`) -->
<!-- ```{r} -->
<!-- abonados_por_operador_depto %>%  -->
<!--     filter(depto=="Montevideo") %>%  -->
<!--     filter(abonados > 0) %>%  -->
<!--     barras_horizontales(abonados, empresa, nudge_text = 1e3) -->
<!-- ``` -->

<!--  -->


## Servicios de TV para abonados en Paysandú
```{r}
combinar_abonados_depto("Paysandú") %>% 
    serie_historica_semestral_stock(val, nudge_text = 1e4)
```




<!-- ## Servicios de TV para abonados en Paysandú por operador (`r FECHA_TITULO_STOCK`) -->
<!-- ```{r} -->
<!-- abonados_por_operador_depto %>%  -->
<!--     filter(depto=="Paysandú") %>%  -->
<!--     barras_horizontales(abonados, empresa, nudge_text = 2000) -->
<!-- ``` -->




## Servicios de TV para abonados en Río Negro
```{r}
combinar_abonados_depto("Río Negro") %>% 
    serie_historica_semestral_stock(val, nudge_text = 8e3)

```




<!-- ## Servicios de TV para abonados en Río Negro por operador (`r FECHA_TITULO_STOCK`) -->
<!-- ```{r} -->
<!-- abonados_por_operador_depto %>%  -->
<!--     filter(depto=="Río Negro") %>%  -->
<!--     filter(abonados  > 0) %>%  -->
<!--     barras_horizontales(abonados, empresa, nudge_text = 500) -->
<!-- ``` -->

<!--  -->



## Servicios de TV para abonados en Rivera
```{r}
combinar_abonados_depto("Rivera") %>% 
  serie_historica_semestral_stock(val, nudge_text = 8e3)
```





<!-- ## Servicios de TV para abonados en Rivera por operador (`r FECHA_TITULO_STOCK`) -->
<!-- ```{r} -->
<!-- abonados_por_operador_depto %>%  -->
<!--     filter(depto=="Rivera") %>%  -->
<!--     barras_horizontales(abonados, empresa, nudge_text = 500) -->
<!-- ``` -->


<!--  -->



## Servicios de TV para abonados en Rocha
```{r}
combinar_abonados_depto("Rocha") %>% 
  serie_historica_semestral_stock(val, nudge_text = 4e4)
```



<!-- ## Servicios de TV para abonados en Rocha por operador (`r FECHA_TITULO_STOCK`) -->
<!-- ```{r} -->
<!-- abonados_por_operador_depto %>%  -->
<!--     filter(depto=="Rocha") %>%  -->
<!--     barras_horizontales(abonados, empresa, nudge_text = 500) -->
<!-- ``` -->




## Servicios de TV para abonados en Salto
```{r}
combinar_abonados_depto("Salto") %>% 
  serie_historica_semestral_stock(val, nudge_text = 1e4)
```




<!-- ## Servicios de TV para abonados en Salto por operador (`r FECHA_TITULO_STOCK`) -->
<!-- ```{r} -->
<!-- abonados_por_operador_depto %>%  -->
<!--     filter(depto=="Salto") %>%  -->
<!--     barras_horizontales(abonados, empresa, nudge_text = 700) -->
<!-- ``` -->


<!--  -->



## Servicios de TV para abonados en San José
```{r}
combinar_abonados_depto("San José")%>% 
  serie_historica_semestral_stock(val, nudge_text = 1e4)
```




<!-- ## Servicios de TV para abonados en San José por operador (`r FECHA_TITULO_STOCK`) -->
<!-- ```{r} -->
<!-- abonados_por_operador_depto %>%  -->
<!--     filter(depto=="San José") %>%  -->
<!--     barras_horizontales(abonados, empresa, nudge_text = 500) -->
<!-- ``` -->

<!--  -->



## Servicios de TV para abonados en Soriano
```{r}
combinar_abonados_depto("Soriano")%>% 
  serie_historica_semestral_stock(val, nudge_text = 1e4)
```




<!-- ## Servicios de TV para abonados en Soriano (`r FECHA_TITULO_STOCK`) -->
<!-- ```{r} -->
<!-- abonados_por_operador_depto %>%  -->
<!--     filter(depto=="Soriano") %>%  -->
<!--     barras_horizontales(abonados, empresa, nudge_text = 500) -->
<!-- ``` -->

<!--  -->


## Servicios de TV para abonados en Tacuarembó
```{r}
combinar_abonados_depto("Tacuarembó") %>% 
  serie_historica_semestral_stock(val, nudge_text = 1e4)
```




<!-- ## Servicios de TV para abonados en Tacuarembó por operador (`r FECHA_TITULO_STOCK`) -->
<!-- ```{r} -->
<!-- abonados_por_operador_depto %>%  -->
<!--     filter(depto=="Tacuarembó") %>%  -->
<!--     barras_horizontales(abonados, empresa, nudge_text = 500) -->
<!-- ``` -->

<!--  -->



## Servicios de TV para abonados en Treinta y Tres
```{r}
combinar_abonados_depto("Treinta y Tres") %>% 
    serie_historica_semestral_stock(val, nudge_text = 4e3)

```




<!-- ## Servicios de TV para abonados en Treinta y Tres por operador (`r FECHA_TITULO_STOCK`) -->
<!-- ```{r} -->
<!-- abonados_por_operador_depto %>%  -->
<!--     filter(depto=="Treinta y tres") %>%  -->
<!--     barras_horizontales(abonados, empresa, nudge_text = 300) -->
<!-- ``` -->

<!--  -->


## Servicios de TV para abonados por tecnología (`r FECHA_TITULO_STOCK`)
```{r}
abonados_2020 %>% 
  filter(month(fecha)==12, year(fecha)==2020) %>% 
  group_by(tecnologia=character_sist_trasm) %>% 
  summarize(abonados=sum(abonados)) %>% 
  pie_chart(abonados, tecnologia, 
            nudge_x=c(0, 5, -4, 0),
            nudge_y=c(0, -2, -2, 0)) %>% 
   print()
```




<!-- ## Servicios de TV para abonados por Cable Coaxial -->
<!-- ```{r} -->
<!-- abonados_por_tecnologia %>%  -->
<!--   filter(tecnologia=="Cable coaxial") %>%  -->
<!--   filter(year(fecha) >= 2017) %>%  -->
<!--   group_by(year=year(fecha), semester=semester(fecha)) %>%  -->
<!--   serie_historica_semestral_stock(abonados, nudge_text = 10e3) -->
<!-- ``` -->


<!--  -->


## Servicios de TV para abonados por UHF
```{r}
abonados_por_tecnologia %>% 
  filter(tecnologia=="UHF") %>% 
  filter(year(fecha) >= 2017) %>% 
  add_row(
    fecha=as.Date("2020-12-01"), 
    abonados=0,
  ) %>% 
  group_by(year=year(fecha), semester=semester(fecha)) %>% 
  serie_historica_semestral_stock(abonados, nudge_text = 4e3)
```




<!-- ## Servicios de TV para abonados por MMDS   -->
<!-- ```{r} -->
<!-- abonados_por_tecnologia %>%  -->
<!--   filter(tecnologia=="MMDS") %>%  -->
<!--   filter(year(fecha) >= 2017) %>%  -->
<!--   group_by(year=year(fecha), semester=semester(fecha)) %>%  -->
<!--   serie_historica_semestral_stock(abonados, nudge_text = 1e3) -->
<!-- ``` -->


<!--  -->





## Servicios de TV para abonados Satelital
```{r}
abonados_por_tecnologia %>% 
  filter(tecnologia=="Satelital") %>% 
  filter(year(fecha) >= 2017) %>% 
  add_row(
    fecha=as.Date("2020-12-01"),
    abonados=284498
    
  ) %>% 
  group_by(year=year(fecha), semester=semester(fecha)) %>% 
  serie_historica_semestral_stock(abonados, nudge_text = 10e3)
```


