---
output:
  word_document:
    reference_docx: word_report.docx
graphics: yes
---

```{r include=FALSE}
knitr::opts_chunk$set(echo = FALSE, 
                      warning = FALSE,
                      message = FALSE,
                      fig.width = 10, 
                      fig.height = 5.5)

options(scipen = 10000)



# Theme
source('./common.R')

servicios <- import_datos_servicios_moviles()
FECHA_INFORME <- as.Date("2019-12-01")




```




## 89. Servicios móviles
```{r}
serie_109_vieja <- tibble(
  fecha = seq(ymd('2010-12-01'), 
              ymd('2018-12-01'), by = '6 months'),
  numeric = c(4437158, 4590164, 4757425, 4825906, 4995459, 
              5128213, 5267947, 5358325, 5497094, 5512691,
              5495186, 5402349, 5420276, 5377312, 5391150,
              5326789, 5436570))



serie_109_nueva <- servicios %>% 
  filter(servicio %in% c("Internet Móvil",
                         "M2M",
                         "Suscriptores a la telefonía móvil celular")) %>% 
  filter(year(fecha) >= 2019) %>% 
  filter(month(fecha) %in% c(6, 12)) %>% 
  group_by(fecha) %>% 
  summarize(numeric = sum(numeric, na.rm = TRUE)) 

serie_109 <- bind_rows(serie_109_vieja, serie_109_nueva) %>% 
  transmute(month = month(fecha), year = year(fecha), numeric)

serie_109 %>% 
  filter(year > 2011, month == 12) %>% 
  serie_historica_anual(numeric, nudge_text = 3e5)
```

<br />


## 90. Servicios móviles por operador (diciembre 2019)

```{r}
serie_110 <- servicios %>% 
  filter(servicio %in% c("Internet Móvil",
                         "M2M",
                         "Suscriptores a la telefonía móvil celular")) %>% 
  filter(year(fecha) >= year(FECHA_INFORME)) %>% 
  filter(month(fecha) %in% month(FECHA_INFORME)) %>% 
  group_by(empresa) %>% 
  summarize(numeric = sum(numeric, na.rm = TRUE))

 serie_110 %>% 
  pie_chart(numeric, empresa) %>% 
  print
```

## 91. Servicios móviles por tipo (diciembre 2019)

```{r}
serie_111 <- servicios %>% 
  filter(servicio %in% c("Internet Móvil",
                         "M2M",
                         "Suscriptores a la telefonía móvil celular")) %>% 
  filter(year(fecha) >= year(FECHA_INFORME)) %>% 
  filter(month(fecha) %in% month(FECHA_INFORME)) %>% 
  group_by(servicio) %>% 
  summarize(numeric = sum(numeric, na.rm = TRUE))

serie_111 %>% 
  pie_chart(numeric, servicio, nudge_x =c(-1,1,0)) %>% 
  print
```

<br />

<br />

<br />

## 92. Suscriptores a la telefonía móvil celular
```{r}
serie_112 <- servicios %>% 
  filter(servicio == "Suscriptores a la telefonía móvil celular") %>% 
  filter(year(fecha) >= 2019) %>% 
  group_by(year=year(fecha), month=month(fecha)) %>%
  summarize(val = sum(numeric, na.rm = TRUE))

serie_112 %>% 
  serie_historica_mensual(val / 1e3, nudge_text = 300) +
  labs(y="Miles")
```

## 93. Suscriptores a la telefonía móvil celular por operador (diciembre 2019)
```{r}
serie_113 <- servicios %>% 
  filter(servicio == "Suscriptores a la telefonía móvil celular") %>%
  filter(month(fecha) == month(FECHA_INFORME), 
         year(fecha) == year(FECHA_INFORME)) %>%
  group_by(empresa) %>% 
  summarize(val = sum(numeric, na.rm = TRUE))

serie_113 %>% 
  pie_chart(val, empresa) %>% 
  print
```

<br />

<br />

<br />


## 94. Servicios M2M
```{r}
serie_114 <- servicios %>% 
  filter(servicio == "M2M") %>% 
  filter(year(fecha) >= 2019) %>% 
  group_by(year=year(fecha), month=month(fecha)) %>%
  summarize(val = sum(numeric, na.rm = TRUE))

serie_114 %>% 
  serie_historica_mensual(val, nudge_text = 2e4)
```

## 95. Servicios M2M por operador (diciembre 2019)
```{r}
serie_115 <- servicios %>% 
  filter(servicio == "M2M") %>%
  filter(month(fecha) == month(FECHA_INFORME), 
         year(fecha) == year(FECHA_INFORME)) %>%
  group_by(empresa) %>% 
  summarize(val = sum(numeric, na.rm = TRUE))

serie_115 %>% 
  pie_chart(val, empresa) %>% 
  print
```

<br />

<br />

<br />

## 96. Internet móvil (computadoras y tablets)
```{r}
serie_116 <- servicios %>% 
  filter(servicio == "Internet Móvil") %>%
  filter(month(fecha) == 6 | month(fecha) == 12) %>%
  filter(year(fecha) >= 2016) %>% 
  group_by(year=year(fecha), month=month(fecha)) %>%
  summarize(val = sum(numeric, na.rm = TRUE)) %>% 
  filter(year >= 2018)

serie_116 %>% 
  serie_historica_mensual(val, nudge_text = 2e4)
```

## 97. Internet móvil (computadoras y tablets) por operador (diciembre 2019)
```{r}
serie_117 <-  servicios %>% 
  filter(servicio == "Internet Móvil") %>%
  filter(month(fecha) == month(FECHA_INFORME), 
         year(fecha) == year(FECHA_INFORME)) %>%
  group_by(empresa) %>% 
  summarize(val = sum(numeric, na.rm = TRUE))

serie_117 %>% 
  pie_chart(val, empresa, 
              nudge_radio = c(.7, .9, .9),
              nudge_x = c(0, -1, 0)) %>% 
  print
```

<br />

<br />

<br />

## 98. Suscriptores de banda ancha móvil
```{r}
serie_118 <-  servicios %>% 
  filter(servicio == "Suscriptores de banda ancha móvil") %>% 
  filter(year(fecha) == 2019) %>% 
  group_by(year=year(fecha), month=month(fecha)) %>%
  summarize(val = sum(numeric, na.rm = TRUE))

serie_118 %>% 
  serie_historica_mensual(val/1e3, nudge_text = 2e2) +
  labs(y="Miles")
```

## 99. Suscriptores de banda ancha móvil por operador (diciembre 2019)
```{r}
serie_119 <- servicios %>% 
  filter(servicio == "Suscriptores de banda ancha móvil") %>%
  filter(month(fecha) == month(FECHA_INFORME), 
         year(fecha) == year(FECHA_INFORME)) %>%
  group_by(empresa) %>% 
  summarize(val = sum(numeric, na.rm = TRUE))

serie_119 %>% 
  pie_chart(val, empresa) %>% 
  print
```

<br />

<br />

<br />

## 100. Suscriptores de banda ancha móvil según forma de pago (diciembre 2019)
```{r}
serie_120 <- servicios %>% 
  filter(servicio == "Suscriptores de banda ancha móvil") %>%
  filter(month(fecha) == month(FECHA_INFORME), 
         year(fecha) == year(FECHA_INFORME)) %>%
  group_by(pago) %>% 
  summarize(val = sum(numeric, na.rm = TRUE))

serie_120 %>% 
  pie_chart(val, pago) %>% 
  print
```

## 101. Suscriptores a la telefonía móvil celular según forma de pago (diciembre 2019)
```{r}
serie_121 <- servicios %>% 
  filter(year(fecha) == year(FECHA_INFORME), month(fecha) == month(FECHA_INFORME)) %>% 
  filter(servicio %in% "Suscriptores a la telefonía móvil celular") %>% 
  group_by(pago) %>% 
  summarize(val = sum(numeric, na.rm = TRUE))

serie_121 %>% 
  pie_chart(val, pago) %>% 
  print
```

<br />

<br />

<br />

## 102. Suscriptores prepagos a la telefonía móvil celular
```{r}
serie_122 <- servicios %>% 
  filter(year(fecha) == 2019) %>% 
  filter(pago == "Prepago") %>% 
  filter(servicio %in% c("Suscriptores a la telefonía móvil celular")) %>% 
  group_by(year=year(fecha), month=month(fecha)) %>%
  summarize(val = sum(numeric, na.rm = TRUE))

serie_122 %>% 
  serie_historica_mensual(val/1e3, nudge_text = 2e2) +
  labs(y="Miles")
```

## 103. Suscriptores prepagos a la telefonía móvil celular por operador (diciembre 2019)
```{r}
serie_123 <- servicios %>% 
  filter(servicio == "Suscriptores a la telefonía móvil celular") %>% 
  filter(pago == "Prepago") %>% 
  filter(month(fecha) == month(FECHA_INFORME)) %>% 
  filter(year(fecha) == year(FECHA_INFORME)) %>% 
  group_by(empresa) %>% 
  summarize(val = sum(numeric, na.rm = TRUE)) %>% 
  filter(val > 0)

serie_123 %>% 
  pie_chart(val, empresa) %>% 
  print


```

<br />

<br />

<br />

## 104. Internet móvil prepago (computadoras y tablets)

```{r}
serie_124 <- servicios %>% 
  filter(servicio == "Internet Móvil") %>%
  filter(pago == "Prepago") %>% 
  filter(month(fecha) == 6 | month(fecha) == 12) %>%
  filter(year(fecha) >= 2016) %>% 
  group_by(year=year(fecha), month=month(fecha)) %>%
  summarize(val = sum(numeric, na.rm = TRUE)) %>% 
  filter(year >= 2018)

serie_124 %>% 
  serie_historica_mensual(val, nudge_text = 1e4)
```

## 105. Internet móvil prepago (computadoras y tablets) por operador (diciembre 2019)
```{r}
serie_125 <-  servicios %>% 
  filter(servicio == "Internet Móvil") %>%
  filter(pago == "Prepago") %>% 
  filter(month(fecha) == month(FECHA_INFORME), 
         year(fecha) == year(FECHA_INFORME)) %>%
  group_by(empresa) %>% 
  summarize(val = sum(numeric, na.rm = TRUE)) %>% 
  filter(val > 0)

serie_125 %>% 
  pie_chart(val, empresa) %>% 
  print
```

<br />

<br />

<br />


## 106. Servicios M2M prepagos
```{r}
serie_126 <- servicios %>% 
  filter(servicio == "M2M") %>%
  filter(pago == "Prepago") %>% 
  filter(year(fecha) >= 2019) %>% 
  group_by(year=year(fecha), month=month(fecha)) %>%
  summarize(val = sum(numeric, na.rm = TRUE))

serie_126 %>% 
  serie_historica_mensual(val, nudge_text = .15)
```

## 107. Suscriptores prepagos de banda ancha móvil
```{r}
serie_127 <- servicios %>% 
  filter(servicio == "Suscriptores de banda ancha móvil") %>%
  filter(pago == "Prepago") %>% 
  filter(year(fecha) >= 2019) %>% 
  group_by(year=year(fecha), month=month(fecha)) %>%
  summarize(val = sum(numeric, na.rm = TRUE))

serie_127 %>% 
  serie_historica_mensual(val/1e3, nudge_text = 1e2) + 
  labs(y="Miles")
```

<br />

<br />

<br />

## 108. Suscriptores prepagos de banda ancha móvil por operador (diciembre 2019)

```{r}
serie_128 <- servicios %>% 
  filter(servicio == "Suscriptores de banda ancha móvil") %>%
  filter(pago == "Prepago") %>% 
  filter(month(fecha) == month(FECHA_INFORME), 
         year(fecha) == year(FECHA_INFORME)) %>%
  group_by(empresa) %>% 
  summarize(val = sum(numeric, na.rm = TRUE)) %>% 
  filter(val > 0)

serie_128 %>%
  pie_chart(val, empresa) %>% 
  print
```

## 109. Suscriptores pospagos a la telefonía móvil celular
```{r}
serie_129 <- servicios %>% 
  filter(year(fecha) == 2019) %>% 
  filter(servicio %in% c("Suscriptores a la telefonía móvil celular")) %>% 
  filter(pago == "Pospago") %>% 
  group_by(year=year(fecha), month=month(fecha)) %>%
  summarize(val = sum(numeric, na.rm = TRUE))

serie_129 %>% 
  serie_historica_mensual(val/1e3, nudge_text = 1e2) +
  labs(y="Miles")
```

<br />

<br />

<br />

## 110. Suscriptores pospagos a la telefonía móvil celular por operador (diciembre 2019)
```{r}
serie_130 <- servicios %>% 
  filter(servicio == "Suscriptores a la telefonía móvil celular") %>% 
  filter(pago == "Pospago") %>% 
  filter(month(fecha) == month(FECHA_INFORME)) %>% 
  filter(year(fecha) == year(FECHA_INFORME)) %>% 
  group_by(empresa) %>% 
  summarize(val = sum(numeric, na.rm = TRUE)) %>% 
  filter(val > 0)

serie_130 %>% 
  pie_chart(val, empresa) %>% 
  print
```

## 111. Internet móvil pospago (computadoras y tablets)
```{r}
serie_131 <- servicios %>% 
  filter(servicio == "Internet Móvil") %>%
  filter(pago == "Pospago") %>% 
  filter(month(fecha) == 6 | month(fecha) == 12) %>%
  filter(year(fecha) >= 2016) %>% 
  group_by(year=year(fecha), month=month(fecha)) %>%
  summarize(val = sum(numeric, na.rm = TRUE)) %>% 
  filter(year >= 2018)

serie_131 %>% 
  serie_historica_mensual(val, nudge_text = 3e4)
```

<br />

<br />

<br />

## 112. Internet móvil pospago (computadoras y tablets) por operador (diciembre 2019)

```{r}
serie_132 <-  servicios %>% 
  filter(servicio == "Internet Móvil") %>%
  filter(pago == "Pospago") %>% 
  filter(month(fecha) == month(FECHA_INFORME), 
         year(fecha) == year(FECHA_INFORME)) %>%
  group_by(empresa) %>% 
  summarize(val = sum(numeric, na.rm = TRUE)) %>% 
  filter(val > 0)

serie_132 %>% 
  pie_chart(val, empresa, 
              nudge_x = c(0, -1, 1),
              nudge_radio = c(.7, .8, .8) ) %>% 
  print
```

## 113. Servicios M2M pospagos
```{r}
serie_133 <- servicios %>% 
  filter(servicio == "M2M") %>%
  filter(pago == "Pospago") %>% 
  filter(year(fecha) >= 2019) %>% 
  group_by(year=year(fecha), month=month(fecha)) %>%
  summarize(val = sum(numeric, na.rm = TRUE))

serie_133 %>% 
  serie_historica_mensual(val, nudge_text = 3e4)
```

<br />

<br />

<br />

## 114. Servicios M2M popagos por operador (diciembre 2019)

```{r}
serie_134 <- servicios %>% 
  filter(servicio == "M2M") %>%
  filter(pago == "Pospago") %>% 
  filter(month(fecha) == month(FECHA_INFORME), 
         year(fecha) == year(FECHA_INFORME)) %>%
  group_by(empresa) %>% 
  summarize(val = sum(numeric, na.rm = TRUE))

serie_134 %>% 
  pie_chart(val, empresa) %>% 
  print
```

## 115. Suscriptores pospagos de banda ancha móvil
```{r}
serie_135 <- servicios %>% 
  filter(servicio == "Suscriptores de banda ancha móvil") %>%
  filter(pago == "Pospago") %>% 
  filter(year(fecha) >= 2019) %>% 
  group_by(year=year(fecha), month=month(fecha)) %>%
  summarize(val = sum(numeric, na.rm = TRUE))

 serie_135 %>% 
  serie_historica_mensual(val/1e3, nudge_text = 8e1) + 
  labs(y="Miles")
```

<br />

<br />

<br />

## 116. Suscriptores pospagos de banda ancha móvil por operador (diciembre 2019)
```{r}
serie_136 <- servicios %>% 
  filter(servicio == "Suscriptores de banda ancha móvil") %>%
  filter(pago == "Pospago") %>% 
  filter(month(fecha) == month(FECHA_INFORME), 
         year(fecha) == year(FECHA_INFORME)) %>%
  group_by(empresa) %>% 
  summarize(val = sum(numeric, na.rm = TRUE)) %>% 
  filter(val > 0)

serie_136 %>% 
  pie_chart(val, empresa) %>% 
  print
```



## 117. Tráfico de datos de servicios de banda ancha móvil (terabytes)

```{r include=FALSE}
trafico <- import_datos_trafico_moviles()
```


```{r}
serie_137 <- trafico %>%
    filter(servicio %in%  c("Banda Ancha Móvil",
                            "Servicios de Banda Ancha Móvil")) %>% 
    group_by(year=year(fecha), semester=semester(fecha)) %>% 
    summarize(val = sum(numeric, na.rm = TRUE))

serie_137 %>% 
  serie_historica_semestral(val, 1e4)
  
```
<br />



## 118. Tráfico de datos de servicios de banda ancha móvil (terabytes) por operador
```{r}
serie_138 <- trafico %>% 
    filter(year(fecha) == year(FECHA_INFORME)) %>% 
    filter(servicio %in%  c("Banda Ancha Móvil",
                            "Servicios de Banda Ancha Móvil")) %>% 
    group_by(empresa) %>% 
    summarize(val = sum(numeric, na.rm = TRUE))
serie_138 %>% 
  pie_chart(val, empresa)
```


## 119. Tráfico de datos de servicios de banda ancha móvil prepagos (terabytes) (año 2019)
```{r}
serie_139 <- trafico %>%
  filter(pago == "Prepago") %>% 
  filter(servicio %in%  c("Banda Ancha Móvil",
                          "Servicios de Banda Ancha Móvil")) %>% 
  group_by(year=year(fecha), semester=semester(fecha)) %>% 
  summarize(val = sum(numeric, na.rm = TRUE))

serie_139 %>% 
  serie_historica_semestral(val, 3e3)

```

<br />

<br />

<br />

## 120. Tráfico de datos de servicios de banda ancha móvil prepagos (terabytes) por operador (año 2019)
```{r}
serie_140 <- trafico %>% 
  filter(pago == "Prepago") %>% 
  filter(year(fecha) == year(FECHA_INFORME)) %>% 
  filter(servicio %in%  c("Banda Ancha Móvil",
                          "Servicios de Banda Ancha Móvil")) %>% 
  group_by(empresa) %>% 
  summarize(val = sum(numeric, na.rm = TRUE))

serie_140 %>% 
  pie_chart(val, empresa) %>% 
  print
```


## 121. Tráfico de datos de servicios de banda ancha móvil pospagos (terabytes)
```{r}
serie_141 <- trafico %>%
  filter(pago == "Pospago") %>% 
  filter(servicio %in%  c("Banda Ancha Móvil",
                          "Servicios de Banda Ancha Móvil")) %>% 
  group_by(year=year(fecha), semester=semester(fecha)) %>% 
  summarize(val = sum(numeric, na.rm = TRUE))

serie_141 %>% 
  serie_historica_semestral(val, nudge_text=4e3)
```

<br />

<br />

<br />

## 122. Tráfico de datos de servicios de banda ancha móvil pospagos (terabytes) por operador (año 2019)
```{r}
serie_142 <- trafico %>% 
  filter(pago == "Pospago") %>% 
  filter(year(fecha) == year(FECHA_INFORME)) %>% 
  filter(servicio %in%  c("Banda Ancha Móvil",
                          "Servicios de Banda Ancha Móvil")) %>% 
  group_by(empresa) %>% 
  summarize(val = sum(numeric, na.rm = TRUE))

serie_142 %>% 
  pie_chart(val, empresa) %>% 
  print
```





