---
output:
  word_document:
    reference_docx: word_report.docx
graphics: yes
---

```{r, include=FALSE}
knitr::opts_chunk$set(echo = FALSE, 
                      warning = FALSE,
                      message = FALSE)

options(scipen = 10000)



# Theme


fija <- import_fija()

```


# 1. Telefonía Fija



## X. Ingresos Telefonía Fija (Pesos)



```{r}
tibble::tribble(
  ~year, ~semester, ~ventas,
  2018, 1, 2594825643,
  2018, 2, 2583094540,
  2019, 1, 2617190545,
  2019, 2, 2583844809,
  2020, 1, 2559234085
) %>% serie_historica_semestral_flujo(ventas, nudge_text=2.5e8)
  
```


## 1. Líneas de telefonía fija




```{r}

fija %>% 
  filter(cabezal_1 == "Líneas") %>% 
  filter(cabezal_2 %in% c("Res.R", "Res.U", "Com.R", "Com.U")) %>% 
  # Mala forma de sacar este total!
  filter(month(fecha) == 6 | month(fecha) == 12, year(fecha) >= 2016) %>% 
  group_by(year=year(fecha), semester=semester(fecha)) %>% 
  summarize(lineas = sum(numeric, na.rm = TRUE)) %>% 
  serie_historica_semestral_stock(lineas /1e3, nudge_text = 5e1) +
  labs(y="Miles")

```




##### Salto



## 2. Líneas de telefonía fija por departamento (`r FECHA_TITULO_STOCK`)


```{r}

# Esta es estatica

fija %>% 
  filter(fecha == FECHA_INFORME_SEMESTRAL) %>% 
  filter(cabezal_1 == "Líneas") %>% 
  filter(cabezal_2 %in% c("Res.R", "Res.U", "Com.R", "Com.U")) %>% 
  group_by(depto) %>% 
  summarize(lineas = sum(numeric, na.rm = TRUE)) %>% 
  barras_horizontales(lineas, depto, nudge_text = 4.5e4)

```







## 3. Teléfonos Públicos





```{r}
fija %>% 
  filter(cabezal_1 == "Líneas") %>% 
  filter(cabezal_2 %in% c("Púb.R", "Púb.U")) %>% 
  filter(month(fecha) == 6 | month(fecha) == 12, year(fecha) >= 2016) %>% 
  # Mala forma de sacar el total
  group_by(year = year(fecha), semester=semester(fecha)) %>% 
  summarize(lineas = sum(numeric, na.rm = TRUE)) %>% 
  serie_historica_semestral_stock(lineas, nudge_text = 2e2)

```


##### Salto








## 4. Teléfonos públicos por departamento (`r FECHA_TITULO_STOCK`)





```{r}
fija %>% 
  filter(cabezal_1 == "Líneas") %>% 
  filter(cabezal_2 %in% c("Púb.R", "Púb.U")) %>% 
  filter(fecha == FECHA_INFORME_SEMESTRAL) %>% 
  group_by(depto) %>% 
  summarize(lineas = sum(numeric, na.rm = TRUE)) %>% 
  barras_horizontales(lineas, depto, nudge_text = 25)
```











## 5. Líneas de telefonía fija por tipo de cliente (`r FECHA_TITULO_STOCK`)






```{r}
s <- fija %>% 
  filter(fecha == FECHA_INFORME_SEMESTRAL) %>% 
  filter(cliente %in% c("Residencial", "Comercial")) %>% 
  group_by(cliente) %>% 
  summarize(telefonos = sum(numeric, na.rm = TRUE)) %>% 
  pie_chart(telefonos, cliente)

print(s)

```




##### Salto







## 6. Lineas de telefonia fija comerciales





```{r}
fija %>% 
  filter(cliente == "Comercial") %>% 
  filter(month(fecha) == 6 | month(fecha) == 12, 
         year(fecha) >= 2016) %>% 
  group_by(year = year(fecha), semester=semester(fecha)) %>% 
  summarize(lineas = sum(numeric, na.rm = TRUE)-1) %>%
  # Corregir por dato de Diego
  mutate(lineas = if_else(
    year == 2019 & semester == 2,
    198228, lineas
    )) %>% 
  serie_historica_semestral_stock(lineas, nudge_text=9e3)

  
```











## 7. Líneas de telefonía fija Comerciales por departamento (`r FECHA_TITULO_STOCK`)






```{r}

fija %>% 
  filter(cliente == "Comercial") %>% 
  filter(fecha == FECHA_INFORME_SEMESTRAL) %>% 
  group_by(depto) %>% 
  summarize(lineas = sum(numeric, na.rm = TRUE)) %>% 
  filter(!is.na(depto)) %>% 
  barras_horizontales(lineas, depto, nudge_text=.8e4)
```


##### Salto








## 8. Líneas de telefonía fija residenciales





```{r}
fija %>% 
  filter(cliente == "Residencial") %>% 
  filter(month(fecha) == 6 | month(fecha) == 12, 
         year(fecha) >= 2016) %>% 
  group_by(year = year(fecha), semester=semester(fecha)) %>% 
  summarize(lineas = sum(numeric, na.rm = TRUE)) %>% 
  # Corregir por dato de Diego
  mutate(lineas = if_else(
    year == 2019 & semester == 2,
    972717, lineas
  )) %>%
  serie_historica_semestral_stock(lineas, nudge_text = 5e4)
```












## 9. Líneas de telefonía fija Residenciales por departamento (`r FECHA_TITULO_STOCK`)






```{r}
fija %>% 
  filter(cliente == "Residencial") %>% 
  filter(fecha == FECHA_INFORME_SEMESTRAL) %>% 
  group_by(depto) %>% 
  summarize(lineas = sum(numeric, na.rm = TRUE)) %>% 
  barras_horizontales(lineas, depto, nudge_text = 3e4)
```






##### Salto





## 10. Kilómetros de fibra óptica instalada





```{r}
# fija %>% 
#   filter(cabezal_1 == "Centrales") %>% 
#   filter(cabezal_2 == "Fib") %>% 
#   filter(month(fecha) == 12 | month(fecha) == 6) %>% 
#   filter(year(fecha) > 2016) %>% 
#   group_by(year = year(fecha), semester=semester(fecha)) %>%
#   summarize(kms = sum(numeric, na.rm = TRUE)) %>% 
data.frame(
        year = c(2017, 2017, 2018, 2018, 2019, 2019, 2020),
    semester = c(1L, 2L, 1L, 2L, 1L, 2L, 1L),
         kms = c(11327, 11457, 11574, 11730, 11771, 11805, 11855)
  ) %>% 
  serie_historica_semestral_stock(kms, nudge_text = 6e2)
```











## 11. Kilómetros de fibra óptica instalada por departamento (`r FECHA_TITULO_STOCK`)






```{r}
fija %>% 
  filter(cabezal_1 == "Centrales") %>% 
  filter(cabezal_2 == "Fib") %>% 
  filter(fecha == FECHA_INFORME_SEMESTRAL) %>% 
  group_by(depto) %>% 
  summarize(kms = sum(numeric, na.rm = TRUE)) %>% 
  barras_horizontales(kms, depto, nudge_text=1e2)
```






##### Salto




## 12. Cómputos de telefonía fija





```{r}
# Este es un flujo
fija %>% 
  filter(cabezal_1 == "Tráfico por orig (País)") %>% 
  filter(cabezal_2 %in% c("Loc com/res min", "Loc pub min")) %>% 
  filter(year(fecha) > 2016) %>% 
  group_by(year = year(fecha), semester=semester(fecha)) %>% 
  summarize(minutos = sum(numeric, na.rm = TRUE)) %>% 
  serie_historica_semestral_flujo(minutos, nudge_text = 5e7) 
```












## 13. Minutos de telefonía fija a teléfonos móviles





```{r}
 fija %>% 
  filter(cabezal_1 == "Tráfico por orig (País)") %>% 
  filter(cabezal_2 %in% c("Ancel min", "TMU min", "AMWU min")) %>% 
  filter(year(fecha) > 2016) %>% 
  group_by(year = year(fecha), semester=semester(fecha)) %>% 
  summarize(minutos = sum(numeric, na.rm = TRUE)) %>% 
  serie_historica_semestral_flujo(minutos, nudge_text = 1.5e7)
```



##### Salto








## 14. Minutos de tráfico de telefonía fija a teléfonos móviles por operador (`r FECHA_TITULO_FLUJO`)







```{r}

# Este lo dejamos asi por ahora

p_14 <- fija %>% 
  filter(cabezal_1 == "Tráfico por orig (País)") %>% 
  filter(cabezal_2 %in% c("Ancel min", "TMU min", "AMWU min")) %>% 
  filter(year(fecha) == year(FECHA_INFORME_SEMESTRAL),
         semester(fecha) == semester(FECHA_INFORME_SEMESTRAL)) %>% 
  group_by(empresa=str_remove(cabezal_2, " min")) %>% 
  summarize(minutos = sum(numeric, na.rm = TRUE)) %>% 
  pie_chart(minutos, empresa)
  
print(p_14)
```










## 15. Minutos de tráfico de telefonía fija a red móvil de ANTEL






```{r}
fija %>% 
  filter(cabezal_1 == "Tráfico por orig (País)") %>% 
  filter(cabezal_2 %in% c("Ancel min")) %>% 
  filter(year(fecha) > 2016) %>% 
  group_by(year = year(fecha), semester = semester(fecha)) %>% 
  summarize(minutos = sum(numeric, na.rm = TRUE)) %>% 
  # Es increible que esto funcione!
  serie_historica_semestral_flujo(minutos / 1e6, nudge_text = 9)
```






##### Salto





## 16. Minutos de tráfico de telefonía fija a red móvil de Movistar






```{r}
fija %>% 
  filter(cabezal_1 == "Tráfico por orig (País)") %>% 
  filter(cabezal_2 %in% c("TMU min")) %>% 
  filter(year(fecha) > 2016) %>% 
  group_by(year = year(fecha), semester = semester(fecha)) %>% 
  summarize(minutos = sum(numeric, na.rm = TRUE)) %>% 
  serie_historica_semestral_flujo(minutos, nudge_text = 3.5e6) 
```











## 17. Minutos de tráfico de telefonía fija a red móvil de Claro






```{r}
fija %>% 
  filter(cabezal_1 == "Tráfico por orig (País)") %>% 
  filter(cabezal_2 %in% c("AMWU min")) %>% 
  filter(year(fecha) > 2016) %>% 
  group_by(year = year(fecha), semester=semester(fecha)) %>% 
  summarize(minutos = sum(numeric, na.rm = TRUE)) %>% 
  serie_historica_semestral_flujo(minutos, nudge_text = 1e6)
```








