---
output:
  word_document:
    reference_docx: word_report.docx
graphics: yes
---
```{r, include=FALSE}
knitr::opts_chunk$set(echo = FALSE, 
                      warning = FALSE,
                      message=FALSE)

options(scipen = 10000)

ldi <- import_ldi() %>% 
  # Hay una declaracion de julio 2020 que no tiene que estar
  dplyr::filter(! (year(fecha) == 2020 & month(fecha) == 7))
```

# 2. Telefonía de larga distancia internacional

## 18. Minutos de tráfico de LDI salientes

```{r}
ldi %>% 
  group_by(year=year(fecha), semester=semester(fecha), 
           servicio, sentido) %>% 
  summarize(val = sum(numeric, na.rm=TRUE))  %>% 
  filter(sentido == "desde", servicio == "Mn") %>% 
  filter(year > 2016) %>% 
  serie_historica_semestral_flujo(val, nudge_text=2e6)
```

## 19. Minutos de tráfico de LDI saliente por operador (`r FECHA_TITULO_FLUJO`)

```{r}
ldi %>% 
  filter(year(fecha) == year(FECHA_INFORME_SEMESTRAL),
         semester(fecha) == semester(FECHA_INFORME_SEMESTRAL)) %>% 
  filter(sentido == "desde", servicio == "Mn") %>% 
  group_by(empresa) %>% 
  summarize(minutos = sum(numeric, na.rm=TRUE)) %>% 
  filter(minutos > 0) %>% 
  barras_horizontales(minutos, empresa, nudge_text = 4e6)

```


##### Salto

## 20. Minutos de tráfico de LDI saliente según red origen (`r FECHA_TITULO_FLUJO`)
```{r}
ldi %>%
  mutate(red = fct_collapse(red, "Redes Móviles" = c("Claro", "ANTEL", "Movistar"))) %>% 
  filter(sentido == "desde", servicio == "Mn") %>% 
  filter(year(fecha) == year(FECHA_INFORME_SEMESTRAL),
         semester(fecha) == semester(FECHA_INFORME_SEMESTRAL)) %>% 
  group_by(red) %>% 
  summarize(minutos = sum(numeric, na.rm=TRUE)) %>% 
  pie_chart(minutos, red) %>% 
  print

```


## 21. Minutos de tráfico de LDI salientes de red fija - AMM por operador (`r FECHA_TITULO_FLUJO`)

```{r}
ldi %>% 
  filter(sentido == "desde", servicio == "Mn") %>% 
  filter(red %in% c("AMM")) %>% 
  filter(year(fecha) == year(FECHA_INFORME_SEMESTRAL),
         semester(fecha) == semester(FECHA_INFORME_SEMESTRAL)) %>% 
  group_by(empresa) %>% 
  summarize(minutos = sum(numeric, na.rm=TRUE)) %>% 
  filter(minutos > 0) %>% 
  barras_horizontales(minutos, empresa, nudge_text = 2e6)
```

##### Salto

## 22. Minutos de tráfico de LDI saliente de Red Fija - AMM

```{r}
ldi %>% 
  filter(sentido == "desde", servicio == "Mn") %>% 
  filter(red %in% c("AMM")) %>% 
  group_by(year=year(fecha), semester=semester(fecha)) %>% 
  summarize(val = sum(numeric, na.rm=TRUE)) %>% 
  filter(!is.na(year), year > 2016) %>% 
  serie_historica_semestral_flujo(val, nudge_text = 1e6)
```


## 23. Minutos de tráfico de LDI salientes de red fija - Resto País por operador (`r FECHA_TITULO_FLUJO`)

```{r}
ldi %>% 
  filter(sentido == "desde", servicio == "Mn") %>% 
  filter(red %in% c("Resto país")) %>% 
  filter(year(fecha) == year(FECHA_INFORME_SEMESTRAL),
         semester(fecha) == semester(FECHA_INFORME_SEMESTRAL)) %>% 
  group_by(empresa) %>% 
  summarize(minutos = sum(numeric, na.rm=TRUE)) %>% 
  filter(minutos > 0) %>% 
  pie_chart(minutos, empresa)

```

##### Salto

## 24. Minutos de tráfico de LDI salientes de Red Fija - Resto País

```{r}
ldi %>% 
  filter(sentido == "desde", servicio == "Mn") %>% 
  filter(red %in% c("Resto país")) %>% 
  group_by(year=year(fecha), semester=semester(fecha)) %>% 
  summarize(minutos = sum(numeric, na.rm=TRUE)) %>% 
  filter(!is.na(year), year > 2016) %>% 
  serie_historica_semestral_flujo(minutos, nudge_text=4e5)

```


## 25. Minutos de tráfico de LDI salientes de redes móviles


```{r}
ldi %>% 
  filter(red %in% c("Claro", "ANTEL", "Movistar"), sentido == "desde", servicio == "Mn") %>% 
  group_by(year=year(fecha), semester=semester(fecha)) %>% 
  summarize(minutos = sum(numeric, na.rm=TRUE)) %>% 
  filter(!is.na(year), year > 2016) %>% 
  serie_historica_semestral_flujo(minutos, 2e6)

```

##### Salto

## 26. Minutos de tráfico de LDI saliente por operador (`r FECHA_TITULO_FLUJO`)

```{r}
ldi %>% 
  filter(red %in% c("Claro", "ANTEL", "Movistar"), sentido == "desde", servicio == "Mn") %>% 
  filter(year(fecha) == year(FECHA_INFORME_SEMESTRAL),
         semester(fecha) == semester(FECHA_INFORME_SEMESTRAL)) %>% 
  mutate(empresa = if_else(empresa == "Antel" | empresa == "Convergia",
                           "Antel", empresa)) %>% 
  mutate(empresa = if_else(empresa == "A.M. Wireless Uruguay", 
                           "Claro", empresa)) %>% 
  group_by(empresa) %>% 
  summarize(minutos = sum(numeric, na.rm=TRUE)) %>% 
  filter(minutos > 0) %>% 
  pie_chart(minutos, empresa) %>% 
  print
```

## 27. Minutos de tráfico de LDI saliente de red móvil de ANTEL por operador (`r FECHA_TITULO_FLUJO`)

```{r}
ldi %>% 
  filter(red %in% c("ANTEL"), 
         sentido == "desde", 
         servicio == "Mn") %>% 
  filter(year(fecha) == year(FECHA_INFORME_SEMESTRAL),
         semester(fecha) == semester(FECHA_INFORME_SEMESTRAL)) %>% 
  group_by(empresa) %>% 
  summarize(minutos = sum(numeric, na.rm=TRUE)) %>% 
  filter(minutos > 0) %>% 
  pie_chart(minutos, empresa) %>% 
  print

```


##### Salto

## 28. Minutos de tráfico de LDI saliente de red móvil de ANTEL
```{r}
ldi %>% 
  filter(red %in% c("ANTEL"), 
         sentido == "hacia", 
         servicio == "Mn") %>% 
  group_by(year=year(fecha), semester=semester(fecha)) %>% 
  summarize(minutos = sum(numeric, na.rm=TRUE)) %>% 
  filter(!is.na(year), year > 2016) %>% 
  serie_historica_semestral_flujo(minutos, nudge_text=6e5)

```


## 29. Minutos de tráfico de LDI saliente de red móvil de MOVISTAR por operador (`r FECHA_TITULO_FLUJO`)
```{r}
ldi %>% 
  filter(red %in% c("Movistar"), 
         sentido == "desde", 
         servicio == "Mn") %>% 
  filter(year(fecha) == year(FECHA_INFORME_SEMESTRAL),
         semester(fecha) == semester(FECHA_INFORME_SEMESTRAL)) %>% 
  group_by(empresa) %>% 
  summarize(minutos = sum(numeric, na.rm=TRUE)) %>% 
  filter(minutos > 0) %>% 
  pie_chart(minutos, empresa) %>% 
  print

```

##### Salto




## 30. Minutos de tráfico de LDI saliente de red móvil de MOVISTAR

```{r}
ldi %>% 
  filter(red %in% c("Movistar"), 
         sentido == "desde", 
         servicio == "Mn") %>% 
  group_by(year=year(fecha), semester=semester(fecha)) %>% 
  summarize(minutos = sum(numeric, na.rm=TRUE)) %>% 
  filter(!is.na(year), year > 2016) %>% 
  serie_historica_semestral_flujo(minutos, nudge_text=6e5)
```

## 31. Minutos de tráfico de LDI saliente de red móvil de CLARO por operador (`r FECHA_TITULO_FLUJO`)

```{r}
ldi %>% 
  filter(red %in% c("Claro"), 
         sentido == "desde", 
         servicio == "Mn") %>% 
  filter(year(fecha) == year(FECHA_INFORME_SEMESTRAL),
         semester(fecha) == semester(FECHA_INFORME_SEMESTRAL)) %>% 
  group_by(empresa) %>% 
  summarize(minutos = sum(numeric, na.rm=TRUE)) %>% 
  filter(minutos > 0) %>% 
  mutate(empresa = fct_recode(empresa,
                              "Claro" = "A.M. Wireless Uruguay")) %>% 
  pie_chart(minutos, empresa) %>% 
  print
```



##### Salto


## 32. Minutos de tráfico de LDI saliente de red móvil de CLARO

```{r}
ldi %>% 
  filter(red %in% c("Claro"), 
         sentido == "desde", 
         servicio == "Mn") %>%
  group_by(year=year(fecha), semester=semester(fecha)) %>% 
  summarize(minutos = sum(numeric, na.rm=TRUE)) %>% 
  filter(!is.na(year), year > 2016) %>% 
  serie_historica_semestral_flujo(minutos, nudge_text=4e5)
```



## 33. Minutos de tráfico de LDI saliente de Telefonía Fija según cliente ( `r FECHA_TITULO_FLUJO`)
```{r}
ldi %>% 
  filter(sentido == "desde", 
         servicio == "Mn") %>% 
  filter(red %in% c("AMM", "Resto país")) %>% # Solo Fija
  filter(year(fecha) == year(FECHA_INFORME_SEMESTRAL),
         semester(fecha) == semester(FECHA_INFORME_SEMESTRAL)) %>% 
  group_by(tipo) %>% 
  summarize(minutos = sum(numeric, na.rm=TRUE)) %>% 
  pie_chart(minutos, tipo) %>% 
  print

```


##### Salto


## 34. Minutos de tráfico de LDI saliente de Telefonía Fija de clientes Prepago

```{r}
ldi %>% 
  filter(tipo %in% c("Prepago"), 
         sentido == "desde", 
         servicio == "Mn") %>% 
  filter(red %in% c("AMM", "Resto país")) %>% # Solo Fija
  group_by(year=year(fecha), semester=semester(fecha)) %>% 
  summarize(minutos = sum(numeric, na.rm=TRUE)) %>% 
  filter(!is.na(year), year > 2016) %>% 
  serie_historica_semestral_flujo(minutos, nudge_text=2e4)

```

## 35. Minutos de tráfico de LDI saliente de Telefonía Fija de clientes Pospago
```{r}
ldi %>% 
  filter(tipo %in% c("Pospago"), 
         sentido == "desde", 
         servicio == "Mn") %>% 
  filter(red %in% c("AMM", "Resto país")) %>% # Solo Fija
  group_by(year=year(fecha), semester=semester(fecha)) %>% 
  summarize(minutos = sum(numeric, na.rm=TRUE)) %>% 
  filter(!is.na(year), year > 2016) %>% 
  serie_historica_semestral_flujo(minutos, nudge_text=1e6)

```



##### Salto



## 36. Minutos de tráfico de LDI saliente por destino (`r FECHA_TITULO_FLUJO`)

```{r}
ldi %>% 
  filter(sentido == "desde", servicio == "Mn") %>% 
  filter(year(fecha) == year(FECHA_INFORME_SEMESTRAL),
         semester(fecha) == semester(FECHA_INFORME_SEMESTRAL)) %>% 
  group_by(pais) %>% 
  summarize(minutos = sum(numeric, na.rm=TRUE)) %>% 
  mutate(pais=fct_recode(pais,
                         "Argentina" = "Arg",
                         "Brasil"    = "Bra",
                         "España"    = "Esp")) %>% 
  barras_horizontales(minutos, pais, nudge_text=4e6)

```

## 37. Minutos de tráfico de LDI saliente a Argentina
```{r}
ldi %>%
  filter(sentido == "desde", servicio == "Mn") %>%
  filter(pais == "Arg") %>%
  group_by(year=year(fecha), semester=semester(fecha)) %>%
  summarize(minutos = sum(numeric, na.rm=TRUE)) %>%
  filter(!is.na(year), year > 2016) %>%
  serie_historica_semestral_flujo(minutos, nudge_text=1e6)

```


##### Salto

## 38. Minutos de tráfico de LDI saliente a Brasil

```{r}
ldi %>%
  filter(sentido == "desde", servicio == "Mn") %>%
  filter(pais == "Bra") %>%
  group_by(year=year(fecha), semester=semester(fecha)) %>%
  summarize(minutos = sum(numeric, na.rm=TRUE)) %>%
  filter(!is.na(year), year > 2016) %>%
  serie_historica_semestral_flujo(minutos, nudge_text=3e5)

```


## 39. Minutos de tráfico de LDI saliente a EUA
```{r}
ldi %>%
  filter(sentido == "desde", servicio == "Mn") %>%
  filter(pais == "EUA") %>%
  group_by(year=year(fecha), semester=semester(fecha)) %>%
  summarize(minutos = sum(numeric, na.rm=TRUE)) %>%
  filter(!is.na(year), year > 2016) %>%
  serie_historica_semestral_flujo(minutos, nudge_text=4e5)
```


##### Salto


## 40. Minutos de tráfico de LDI saliente a España

```{r}
# 24.	Minutos de tráfico de LDI saliente a España
ldi %>%
  filter(sentido == "desde", servicio == "Mn") %>%
  filter(pais == "Esp") %>%
  group_by(year=year(fecha), semester=semester(fecha)) %>%
  summarize(minutos = sum(numeric, na.rm=TRUE)) %>%
  filter(!is.na(year), year > 2016) %>%
  serie_historica_semestral_flujo(minutos, nudge_text=1e5)

```


## 41. Minutos de tráfico de LDI saliente a Resto del Mundo

```{r}
ldi %>%
  filter(sentido == "desde", servicio == "Mn") %>%
  filter(pais == "Resto del mundo") %>%
  group_by(year=year(fecha), semester=semester(fecha)) %>%
  summarize(minutos = sum(numeric, na.rm=TRUE)) %>%
  filter(!is.na(year), year > 2016) %>%
  serie_historica_semestral_flujo(minutos, nudge_text=1e6)

```


##### Salto

## 50. Minutos de tráfico de LDI entrante
```{r}

ldi %>%
  group_by(year=year(fecha), semester=semester(fecha),
           servicio, sentido) %>%
  summarize(val = sum(numeric, na.rm=TRUE))  %>%
  filter(sentido == "hacia", servicio == "Mn") %>%
  filter(year > 2016) %>%
  serie_historica_semestral_flujo(val, nudge_text=2e6)


```

## 51. Minutos de tráfico de LDI entrante por operador (`r FECHA_TITULO_FLUJO`)


```{r}
ldi %>%
  filter(year(fecha) == year(FECHA_INFORME_SEMESTRAL),
         semester(fecha) == semester(FECHA_INFORME_SEMESTRAL)) %>%
  filter(sentido == "desde", servicio == "Mn") %>%
  group_by(empresa) %>%
  summarize(minutos = sum(numeric, na.rm=TRUE)) %>%
  filter(minutos > 0) %>%
  barras_horizontales(minutos, empresa, nudge_text = 1e6)
```


##### Salto

## 52. Minutos de tráfico de LDI entrante por red destino (`r FECHA_TITULO_FLUJO`)

```{r}
ldi %>%
  mutate(red = fct_collapse(red,
                            "Red Fija" =c("AMM", "Resto país"),
                            "Redes Móviles" = c("Claro", "ANTEL", "Movistar"))) %>%
  filter(sentido == "hacia", servicio == "Mn") %>%
  filter(year(fecha) == year(FECHA_INFORME_SEMESTRAL),
         semester(fecha) == semester(FECHA_INFORME_SEMESTRAL)) %>%
  group_by(red) %>%
  summarize(minutos = sum(numeric, na.rm=TRUE)) %>%
  pie_chart(minutos, red) %>%
  print

```


## 53. Minutos de tráfico de LDI entrante a Red Fija

```{r}
ldi %>%
  filter(sentido == "hacia", servicio == "Mn") %>%
  filter(red %in% c("AMM", "Resto país")) %>%
  group_by(year=year(fecha), semester=semester(fecha)) %>%
  summarize(val = sum(numeric, na.rm=TRUE)) %>%
  # Dato Diego
  mutate(minutos = if_else(year == 2019 & semester==1, 20685577, val)) %>%
  filter(!is.na(year), year > 2016) %>%
  serie_historica_semestral_flujo(val, nudge_text = 4e5)

```


##### Salto

## 54. Minutos de tráfico de LDI entrante en red fija por operador (`r FECHA_TITULO_FLUJO`)
```{r}
ldi %>%
  filter(sentido == "hacia", servicio == "Mn") %>%
  filter(red %in% c("AMM", "Resto país")) %>%
  filter(year(fecha) == year(FECHA_INFORME_SEMESTRAL),
         semester(fecha) == semester(FECHA_INFORME_SEMESTRAL)) %>%
  group_by(empresa) %>%
  summarize(minutos = sum(numeric, na.rm=TRUE)) %>%
  filter(minutos > 0) %>%
  barras_horizontales(minutos, empresa, nudge_text = 2e6)
```

## 55. Minutos de tráfico de LDI entrantes a Redes Móviles

```{r}
ldi %>%
  filter(red %in% c("Claro", "ANTEL", "Movistar"), sentido == "hacia", servicio == "Mn") %>%
  group_by(year=year(fecha), semester=semester(fecha)) %>%
  summarize(minutos = sum(numeric, na.rm=TRUE)) %>%
  # Dato Diego
  mutate(minutos = if_else(year == 2019 & semester==1, 18478478, minutos)) %>%
  filter(!is.na(year), year > 2016) %>%
  serie_historica_semestral_flujo(minutos, 2e6)

```


##### Salto


## 56. Minutos de tráfico de LDI entrantes por red móvil destino (`r FECHA_TITULO_FLUJO`)

```{r}
ldi %>%
  filter(red %in% c("Claro", "ANTEL", "Movistar"), sentido == "hacia", servicio == "Mn") %>%
  filter(year(fecha) == year(FECHA_INFORME_SEMESTRAL),
         semester(fecha) == semester(FECHA_INFORME_SEMESTRAL)) %>%
  group_by(red) %>%
  summarize(minutos = sum(numeric, na.rm=TRUE)) %>%
  pie_chart(minutos, red) %>%
  print
```

## 57. Minutos de tráfico de LDI entrante a red móvil de Antel

```{r}
ldi %>%
   filter(red %in% c("ANTEL"),
          sentido == "hacia",
          servicio == "Mn") %>%
   group_by(year=year(fecha), semester=semester(fecha)) %>%
   summarize(minutos = sum(numeric, na.rm=TRUE)) %>%
    # Dato Diego
   mutate(minutos = if_else(year == 2019 & semester==1, 7508040, minutos)) %>%
   filter(!is.na(year), year > 2016) %>%
   serie_historica_semestral_flujo(minutos, 6e5)
```



##### Salto


## 58. Minutos de tráfico entrante de LDI en red móvil de Antel por operador (`r FECHA_TITULO_FLUJO`)

```{r}
ldi %>%
  filter(red %in% c("ANTEL"),
         sentido == "hacia",
         servicio == "Mn") %>%
  filter(year(fecha) == year(FECHA_INFORME_SEMESTRAL),
         semester(fecha) == semester(FECHA_INFORME_SEMESTRAL)) %>%
  group_by(empresa) %>%
  summarize(minutos = sum(numeric, na.rm=TRUE)) %>%
  filter(minutos > 0) %>%
  pie_chart(minutos, empresa, nudge_x = c(0, 6, -6)) %>%
  print

```


## 59. Minutos de tráfico de LDI entrantes a red móvil de Movistar

```{r}
ldi %>%
   filter(red %in% c("Movistar"),
          sentido == "hacia",
          servicio == "Mn") %>%
   group_by(year=year(fecha), semester=semester(fecha)) %>%
   summarize(minutos = sum(numeric, na.rm=TRUE)) %>%
   # Dato Diego
   mutate(minutos = if_else(year == 2019 & semester==1, 4164968, minutos)) %>%
   filter(!is.na(year), year > 2016) %>%
  serie_historica_semestral_flujo(minutos, 1e6)
```



##### Salto


## 60. Minutos de tráfico entrante de LDI en red móvil de Telefónica por operador (`r FECHA_TITULO_FLUJO`)
```{r}
ldi %>%
  filter(red %in% c("Movistar"),
         sentido == "hacia",
         servicio == "Mn") %>%
  filter(year(fecha) == year(FECHA_INFORME_SEMESTRAL),
         semester(fecha) == semester(FECHA_INFORME_SEMESTRAL)) %>%
  group_by(empresa) %>%
  summarize(minutos = sum(numeric, na.rm=TRUE)) %>%
  filter(minutos > 0) %>%
  pie_chart(minutos, empresa) %>%
  print

```


## 61. Minutos de tráfico de LDI entrantes a red móvil de Claro
```{r}
ldi %>%
   filter(red %in% c("Claro"),
          sentido == "hacia",
          servicio == "Mn") %>%
   group_by(year=year(fecha), semester=semester(fecha)) %>%
   summarize(minutos = sum(numeric, na.rm=TRUE)) %>%
   # Dato Diego
   mutate(minutos = if_else(year == 2019 & semester==1, 6805070, minutos)) %>%
   filter(!is.na(year), year > 2016) %>%
   serie_historica_semestral_flujo(minutos, 2e6)
```



##### Salto


## 62. Minutos de tráfico de LDI entrante a red móvil de CLARO por operador (`r FECHA_TITULO_FLUJO`)

```{r}
ldi %>%
  filter(red %in% c("Claro"),
         sentido == "hacia",
         servicio == "Mn") %>%
  filter(year(fecha) == year(FECHA_INFORME_SEMESTRAL),
         semester(fecha) == semester(FECHA_INFORME_SEMESTRAL)) %>%
  group_by(empresa) %>%
  summarize(minutos = sum(numeric, na.rm=TRUE)) %>%
  filter(minutos > 0) %>%
  pie_chart(minutos, empresa) %>%
  print

```


