---
title: "Banda Ancha"
output:
  word_document:
    reference_docx: word_report.docx
    
graphics: yes
---
```{r, include=FALSE}
knitr::opts_chunk$set(echo = FALSE, 
                      warning = FALSE,
                      message=FALSE)

options(scipen = 10000)

source('../common.R')
banda_ancha_servicios <- import_banda_ancha_servicios()
banda_ancha_trafico <- import_banda_ancha_trafico()


FECHA_INFORME_SEMESTRAL <-  as.Date("2020-06-01")
FECHA_TITULO_STOCK <-  "Junio 2020"
FECHA_TITULO_FLUJO <-  "Primer Semestre 2020"

```

# 3. Transmisión de datos e internet


## 42. Servicios de banda ancha fija
```{r}
# g_63
serie_63 <- banda_ancha_servicios %>% 
    filter(month(fecha) == 6 | month(fecha) == 12, 
           year(fecha) >= 2016) %>%
  group_by(year=year(fecha), semester=semester(fecha)) %>%
  summarize(servicios = sum(val, na.rm = TRUE))


serie_63 %>%
  serie_historica_semestral_stock(servicios, nudge_text = 5e4)
```



## 43. Servicios de banda ancha fija según alámbrica e inalámbrica (`r FECHA_TITULO_STOCK`)
```{r}
serie_64 <- banda_ancha_servicios %>% 
  filter(year(fecha) == year(FECHA_INFORME_SEMESTRAL), 
         month(fecha) == month(FECHA_INFORME_SEMESTRAL)) %>% 
  group_by(alambrica) %>% 
  summarize(servicios = sum(val, na.rm = TRUE))

serie_64 %>% 
  pie_chart(servicios, alambrica) %>% 
  print
```


## 44. Servicios de banda ancha fija por velocidad (`r FECHA_TITULO_STOCK`)
```{r}
serie_65 <- banda_ancha_servicios %>% 
  filter(year(fecha) == year(FECHA_INFORME_SEMESTRAL), 
         month(fecha) == month(FECHA_INFORME_SEMESTRAL)) %>% 
  group_by(velocidad) %>% 
  summarize(servicios = sum(val, na.rm = TRUE))

serie_65 %>% 
  barras_horizontales(servicios, velocidad, nudge_text = 1e5)
```


## 45. Servicios de banda ancha fija por tipo de cliente (`r FECHA_TITULO_STOCK`)
```{r}
serie_66 <- banda_ancha_servicios %>% 
  filter(year(fecha) == year(FECHA_INFORME_SEMESTRAL), month(fecha) == month(FECHA_INFORME_SEMESTRAL)) %>% 
  group_by(cliente) %>% 
  summarize(servicios = sum(val, na.rm = TRUE))

serie_66 %>% 
  pie_chart(servicios, cliente, 
              nudge_radio=c(.7), 
              nudge_x=c(0, -3, 3), 
              nudge_y=c(0)) %>% 
  print
```


## 46. Servicios de banda ancha fija por operador (`r FECHA_TITULO_STOCK`)
```{r}
serie_67 <- banda_ancha_servicios %>% 
  filter(year(fecha) == year(FECHA_INFORME_SEMESTRAL), month(fecha) ==    month(FECHA_INFORME_SEMESTRAL)) %>% 
  group_by(empresa) %>% 
  summarize(servicios = sum(val, na.rm = TRUE))

serie_67 %>% 
  filter(servicios > 0) %>% 
  barras_horizontales(servicios, empresa, nudge_text = 1e5)
```

## 47. Servicios de banda ancha fija por medio de trasmisión (`r FECHA_TITULO_STOCK`)
```{r}
serie_68 <- banda_ancha_servicios %>% 
  filter(year(fecha) == year(FECHA_INFORME_SEMESTRAL), 
         month(fecha) == month(FECHA_INFORME_SEMESTRAL)) %>% 
  group_by(medio) %>% 
  summarize(servicios = sum(val, na.rm = TRUE))

serie_68 %>% 
  barras_horizontales(servicios, medio, nudge_text=8e4)
```

```{r, include = FALSE}
banda_ancha_servicios_residenciales <- filter(banda_ancha_servicios, cliente == "Residencial")

```


## 48. Servicios de banda ancha fija residencial
```{r}
serie_69 <- banda_ancha_servicios_residenciales %>% 
    filter(month(fecha) == 6 | month(fecha) == 12, 
           year(fecha) >= 2016) %>%
  group_by(year=year(fecha), semester=semester(fecha)) %>%
  summarize(servicios = sum(val, na.rm = TRUE)) %>% 
  serie_historica_semestral_stock(servicios, nudge_text = 8e4)

serie_69
```


## 49. Servicios de banda ancha fija residencial por velocidad (`r FECHA_TITULO_STOCK`)
```{r}
serie_70 <- banda_ancha_servicios_residenciales %>% 
  filter(year(fecha) == year(FECHA_INFORME_SEMESTRAL), 
         month(fecha) == month(FECHA_INFORME_SEMESTRAL)) %>% 
  group_by(velocidad) %>% 
  summarize(servicios = sum(val, na.rm = TRUE))

serie_70 %>% 
  filter(servicios > 0) %>% 
  pie_chart(servicios, velocidad, nudge_y = c(2, -2, 0)) %>% 
  print
```


## 50. Servicios de banda ancha fija residencial por operador (`r FECHA_TITULO_STOCK`)

```{r}
serie_71 <- banda_ancha_servicios_residenciales %>% 
  filter(year(fecha) == year(FECHA_INFORME_SEMESTRAL), 
         month(fecha) == month(FECHA_INFORME_SEMESTRAL)) %>% 
  group_by(empresa) %>% 
  summarize(servicios = sum(val, na.rm = TRUE))

 serie_71 %>% 
  filter(servicios > 100) %>% # 
  pie_chart(servicios, empresa) %>% 
  print

```


## 51. Servicios de banda ancha fija residencial por medio de trasmisión (`r FECHA_TITULO_STOCK`)
```{r}
serie_72 <- banda_ancha_servicios_residenciales %>% 
  filter(year(fecha) == year(FECHA_INFORME_SEMESTRAL), 
         month(fecha) == month(FECHA_INFORME_SEMESTRAL)) %>% 
  group_by(medio) %>% 
  summarize(servicios = sum(val, na.rm = TRUE)) 

serie_72 %>% 
  barras_horizontales(servicios, medio, nudge_text=8e4)

```

```{r, include =FALSE}
banda_ancha_servicios_empresariales <- filter(banda_ancha_servicios, cliente == "Empresarial")

```

## 52. Servicios de banda ancha fija comercial
```{r}
serie_73 <- banda_ancha_servicios_empresariales %>% 
  filter(month(fecha) == 6 | month(fecha) == 12, 
           year(fecha) >= 2016) %>%
  group_by(year=year(fecha), semester=semester(fecha)) %>%
  summarize(servicios = sum(val, na.rm = TRUE)) 

serie_73 %>% 
  serie_historica_semestral_stock(servicios, nudge_text = 8e2)
```


## 53. Servicios de banda ancha fija comercial por velocidad (`r FECHA_TITULO_STOCK`)
```{r}
serie_74 <- banda_ancha_servicios_empresariales %>% 
  filter(year(fecha) == year(FECHA_INFORME_SEMESTRAL), 
         month(fecha) == month(FECHA_INFORME_SEMESTRAL)) %>% 
  group_by(velocidad) %>% 
  summarize(servicios = sum(val, na.rm = TRUE))

serie_74 %>% 
  barras_horizontales(servicios, velocidad, nudge_text=1e3)
```


## 54. Servicios de banda ancha fija comercial por operador (`r FECHA_TITULO_STOCK`)

```{r}
serie_75 <- banda_ancha_servicios_empresariales %>% 
  filter(year(fecha) == year(FECHA_INFORME_SEMESTRAL), 
         month(fecha) == month(FECHA_INFORME_SEMESTRAL)) %>% 
  group_by(empresa) %>% 
  summarize(servicios = sum(val, na.rm = TRUE))

serie_75 %>% 
  barras_horizontales(servicios, empresa, nudge_text = 1e3)
```


## 55. Servicios de banda ancha fija comercial por medio de trasmisión (`r FECHA_TITULO_STOCK`)
```{r}
serie_76 <- banda_ancha_servicios_empresariales %>% 
  filter(year(fecha) == year(FECHA_INFORME_SEMESTRAL), 
         month(fecha) == month(FECHA_INFORME_SEMESTRAL)) %>% 
  group_by(medio) %>% 
  summarize(servicios = sum(val, na.rm = TRUE)) 

serie_76 %>% 
  pie_chart(servicios, medio, nudge_radio = .7) %>% 
  print
```


```{r}
banda_ancha_servicios_gobierno <- filter(banda_ancha_servicios, cliente == "Gobierno")

```


<!-- ## 77. Servicios de banda ancha fija gobierno -->
<!-- ```{r} -->
<!-- g_77 -->
<!-- ``` -->


<!-- ## 78. Servicios de banda ancha fija gobierno por velocidad -->
<!-- ```{r} -->
<!-- g_78 -->
<!-- ``` -->


<!-- ## 79. Servicios de banda ancha fija gobierno por operador -->
<!-- ```{r} -->
<!-- g_79 -->
<!-- ``` -->


<!-- ## 80. Servicios de banda ancha fija gobierno por medio de trasmisión -->
<!-- ```{r} -->
<!-- g_80 -->
<!-- ``` -->



```{r, include=FALSE}

banda_ancha_servicios_inalambrica <- filter(banda_ancha_servicios, alambrica=="Inalámbrica")


```

## 56. Servicios de banda ancha fija inalámbrica
```{r}
banda_ancha_servicios_inalambrica %>% 
  filter(month(fecha) == 6 | month(fecha) == 12, 
           year(fecha) >= 2016) %>%
  group_by(year=year(fecha), semester=semester(fecha)) %>%
  summarize(servicios = sum(val, na.rm = TRUE)) %>% 
  serie_historica_semestral_stock(servicios, nudge_text = 2e3)
```

## 57. Servicios de banda ancha fija inalámbrica por velocidad (`r FECHA_TITULO_STOCK`)
```{r}
serie_82 <- banda_ancha_servicios_inalambrica %>% 
  filter(year(fecha) == year(FECHA_INFORME_SEMESTRAL), 
         month(fecha) == month(FECHA_INFORME_SEMESTRAL)) %>% 
  group_by(velocidad) %>% 
  summarize(servicios = sum(val, na.rm = TRUE))

serie_82 %>% 
  barras_horizontales(servicios, velocidad, nudge_text = 5e3)
```


## 58. Servicios de banda ancha fija inalámbrica por tipo de cliente (`r FECHA_TITULO_STOCK`)
```{r}

serie_83 <- banda_ancha_servicios_inalambrica %>% 
  filter(year(fecha) == year(FECHA_INFORME_SEMESTRAL), 
         month(fecha) == month(FECHA_INFORME_SEMESTRAL)) %>% 
  group_by(cliente) %>% 
  summarize(servicios = sum(val, na.rm = TRUE))

serie_83 %>% 
  pie_chart(servicios, cliente, 
              nudge_radio = c(.6, .7, .7), 
              nudge_x=c(0, -2, 2)) %>% 
  print
```


## 59. Servicios de banda ancha fija inalámbrica por operador (`r FECHA_TITULO_STOCK`)
```{r}
serie_84 <- banda_ancha_servicios_inalambrica %>% 
  filter(year(fecha) == year(FECHA_INFORME_SEMESTRAL), 
         month(fecha) == month(FECHA_INFORME_SEMESTRAL)) %>% 
  group_by(empresa) %>% 
  summarize(servicios = sum(val, na.rm = TRUE))

serie_84 %>% 
  barras_horizontales(servicios, empresa, nudge_text = 4e3)
```


## 60. Servicios de banda ancha fija inalámbrica por medio de trasmisión (`r FECHA_TITULO_STOCK`)
```{r}
serie_85 <- banda_ancha_servicios_inalambrica %>% 
  filter(year(fecha) == year(FECHA_INFORME_SEMESTRAL), 
         month(fecha) == month(FECHA_INFORME_SEMESTRAL)) %>% 
  group_by(medio) %>% 
  summarize(servicios = sum(val, na.rm = TRUE))

serie_85 %>% 
  pie_chart(servicios, medio) %>% 
  print
```

```{r, include=FALSE}

banda_ancha_servicios_alambrica <- filter(banda_ancha_servicios, alambrica=="Alámbrica")


```

## 61. Servicios de banda ancha fija alámbrica
```{r}
banda_ancha_servicios_alambrica %>% 
  filter(month(fecha) == 6 | month(fecha) == 12, 
           year(fecha) >= 2016) %>%
  group_by(year=year(fecha), semester=semester(fecha)) %>%
  summarize(servicios = sum(val, na.rm = TRUE)) %>% 
  serie_historica_semestral_stock(servicios, nudge_text = 4e3)
```


## 62. Servicios de banda ancha fija alámbrica por velocidad (`r FECHA_TITULO_STOCK`)
```{r}
serie_87 <- banda_ancha_servicios_alambrica %>% 
  filter(year(fecha) == year(FECHA_INFORME_SEMESTRAL), 
         month(fecha) == month(FECHA_INFORME_SEMESTRAL)) %>% 
  group_by(velocidad) %>% 
  summarize(servicios = sum(val, na.rm = TRUE)) %>% 
  filter(servicios >0)

serie_87 %>% 
  pie_chart(servicios, velocidad) %>% 
  print
```


## 63. Servicios de banda ancha fija alámbrica por medio de trasmisión (`r FECHA_TITULO_STOCK`)
```{r}
serie_88 <- banda_ancha_servicios_alambrica %>% 
  filter(year(fecha) == year(FECHA_INFORME_SEMESTRAL), 
         month(fecha) == month(FECHA_INFORME_SEMESTRAL)) %>% 
  group_by(medio) %>% 
  summarize(servicios = sum(val, na.rm = TRUE)) %>% 
  filter(servicios > 0)

serie_88 %>% 
  pie_chart(servicios, medio) %>% 
  print
```

## 64. Servicios de banda ancha fija alámbrica por tipo de cliente (`r FECHA_TITULO_STOCK`)
```{r}
serie_89 <- banda_ancha_servicios_alambrica %>% 
  filter(year(fecha) == year(FECHA_INFORME_SEMESTRAL), 
         month(fecha) == month(FECHA_INFORME_SEMESTRAL)) %>% 
  group_by(cliente) %>% 
  summarize(servicios = sum(val, na.rm = TRUE)) %>% 
  filter(servicios >0)

serie_89 %>% 
  pie_chart(servicios, cliente, nudge_x=c(0, -4, 4)) %>% 
  print
```


## 65. Servicios de banda ancha fija alámbrica por operador (`r FECHA_TITULO_STOCK`)

```{r}
serie_90 <- banda_ancha_servicios_alambrica %>% 
  filter(year(fecha) == year(FECHA_INFORME_SEMESTRAL), 
         month(fecha) == month(FECHA_INFORME_SEMESTRAL)) %>% 
  group_by(empresa) %>% 
  summarize(servicios = sum(val, na.rm = TRUE)) %>% 
  filter(servicios >0)

serie_90 %>% 
  pie_chart(servicios, empresa) %>% 
  print

```

## 66. Tráfico de datos de servicios de banda ancha fija (terabytes)
```{r}
banda_ancha_trafico %>% 
  filter(fecha < as.Date("2020-07-01")) %>% 
  group_by(year = year(fecha), semester=semester(fecha)) %>% 
  summarize(minutos=sum(numeric))
```


<!-- ```{r} -->
<!-- serie_91 <- tibble( -->
<!--   fecha = seq(as.Date('2018-01-01'),as.Date('2019-12-01'),by = 'month'), -->
<!--   trafico = c(96437, 93333, 101713, 101240, -->
<!--                109307, 108967,112982, -->
<!--                115621, 115825, 114350, 114150, -->
<!--                111965, 120039, -->
<!--                118777, 111572, 126237, 134348, -->
<!--                142193, 150576, 151067, -->
<!--                146393, 155685, 143900, 155142)) %>%  -->
<!--   mutate(year= year(fecha), month= month(fecha)) %>%  -->
<!--   select(-fecha) -->

<!-- ``` -->


## 67. Tráfico de datos de servicios de banda ancha fija (terabytes) según alámbrica e inalámbrica (`r FECHA_TITULO_STOCK`)

```{r}

# TODO: da una diferencia chica
banda_ancha_trafico %>% 
  filter(year(fecha) == year(FECHA_INFORME_SEMESTRAL), 
        semester(fecha) == semester(FECHA_INFORME_SEMESTRAL)) %>% 
   group_by(alambrico=
              if_else(medio %in% c("Dedicados", "Otros"),
                      "Inalámbrico",
                      "Alámbrico")) %>% 
  summarize(minutos=sum(numeric)) %>% 
  pie_chart(minutos, alambrico) %>% 
  print
  

```

## 68. Tráfico de datos se servicios de banda ancha fija (terabytes) según tipo de cliente (*)

```{r}

# TODO: da una diferencia chica
banda_ancha_trafico %>% 
  filter(year(fecha) == year(FECHA_INFORME_SEMESTRAL), 
        semester(fecha) == semester(FECHA_INFORME_SEMESTRAL)) %>% 
  group_by(cliente) %>% 
  summarize(minutos=sum(numeric)) %>% 
  pie_chart(minutos, cliente, nudge_x = c(-6, 2, 0)) %>% 
  print
```

<!-- ```{r} -->
<!-- serie_93 <- tibble( -->
<!--   cliente= c("Residenciales",	"Comerciales", 	"Gobierno"), -->
<!--   trafico=c(1587200,	50526,	18203) -->
<!-- ) -->

<!-- # serie_93 %>%  -->
<!-- #   pie_chart(trafico, cliente,  -->
<!-- #               nudge_radio = c(.7, .6, .6), -->
<!-- #               nudge_x = c(0, -6, 6)) %>%  -->
<!-- #   print -->
<!-- ``` -->

## 69. Tráfico de datos (terabytes) por operador (*)

```{r}
banda_ancha_trafico %>% 
  filter(year(fecha) == year(FECHA_INFORME_SEMESTRAL), 
        semester(fecha) == semester(FECHA_INFORME_SEMESTRAL)) %>% 
  group_by(empresa) %>% 
  summarize(minutos=sum(numeric)) %>% 
  filter(minutos > 0) %>% 
  barras_horizontales(minutos, empresa, nudge_text = 2e5)

```




