---
title: "Banda Ancha"
output:
  word_document:
    reference_docx: word_report.docx
    
graphics: yes
---
```{r, include=FALSE}
knitr::opts_chunk$set(echo = FALSE, 
                      warning = FALSE,
                      message=FALSE)

options(scipen = 10000)

source('../common.R')
banda_ancha_servicios <- import_banda_ancha_servicios()
banda_ancha_trafico <- import_banda_ancha_trafico()


FECHA_INFORME_SEMESTRAL <-  as.Date("2020-06-01")
FECHA_TITULO_STOCK <-  "Junio 2020"
FECHA_TITULO_FLUJO <-  "Primer Semestre 2020"

```

# 3. Transmisión de datos e internet


## 42. Servicios de banda ancha fija
```{r}
# g_63
serie_63 <- banda_ancha_servicios %>% 
    filter(month(fecha) == 6 | month(fecha) == 12, 
           year(fecha) >= 2016) %>%
  group_by(year=year(fecha), semester=semester(fecha)) %>%
  summarize(servicios = sum(val, na.rm = TRUE))


serie_63 %>%
  serie_historica_semestral_stock(servicios, nudge_text = 5e4)
```



## 43. Servicios de banda ancha fija según alámbrica e inalámbrica (`r FECHA_TITULO_STOCK`)
```{r}
serie_64 <- banda_ancha_servicios %>% 
  filter(year(fecha) == year(FECHA_INFORME_SEMESTRAL), 
         month(fecha) == month(FECHA_INFORME_SEMESTRAL)) %>% 
  group_by(alambrica) %>% 
  summarize(servicios = sum(val, na.rm = TRUE))

serie_64 %>% 
  pie_chart(servicios, alambrica) %>% 
  print
```


##### Salto

## 44. Servicios de banda ancha fija por velocidad (`r FECHA_TITULO_STOCK`)
```{r}
serie_65 <- banda_ancha_servicios %>% 
  filter(year(fecha) == year(FECHA_INFORME_SEMESTRAL), 
         month(fecha) == month(FECHA_INFORME_SEMESTRAL)) %>% 
  group_by(velocidad) %>% 
  summarize(servicios = sum(val, na.rm = TRUE)) %>% 
  # Corregir por dato de Diego
  mutate(servicios = if_else(
    velocidad == "Entre 256 kbps y 2 Mbps",
    1279, servicios
  ))

serie_65 %>% 
  barras_horizontales(servicios, velocidad, nudge_text = 1e5)
```


## 45. Servicios de banda ancha fija por tipo de cliente (`r FECHA_TITULO_STOCK`)
```{r}
serie_66 <- banda_ancha_servicios %>% 
  filter(year(fecha) == year(FECHA_INFORME_SEMESTRAL), month(fecha) == month(FECHA_INFORME_SEMESTRAL)) %>% 
  group_by(cliente) %>% 
  summarize(servicios = sum(val, na.rm = TRUE))

serie_66 %>% 
  pie_chart(servicios, cliente, 
              nudge_radio=c(.7), 
              nudge_x=c(0, -3, 3), 
              nudge_y=c(0)) %>% 
  print
```


##### Salto

## 46. Servicios de banda ancha fija por operador (`r FECHA_TITULO_STOCK`)
```{r}
serie_67 <- banda_ancha_servicios %>% 
  filter(year(fecha) == year(FECHA_INFORME_SEMESTRAL), month(fecha) ==    month(FECHA_INFORME_SEMESTRAL)) %>% 
  group_by(empresa) %>% 
  summarize(servicios = sum(val, na.rm = TRUE))

serie_67 %>% 
  filter(servicios > 0) %>% 
  barras_horizontales(servicios, empresa, nudge_text = 1e5)
```

## 47. Servicios de banda ancha fija por medio de trasmisión (`r FECHA_TITULO_STOCK`)
```{r}
serie_68 <- banda_ancha_servicios %>% 
  filter(year(fecha) == year(FECHA_INFORME_SEMESTRAL), 
         month(fecha) == month(FECHA_INFORME_SEMESTRAL)) %>% 
  group_by(medio) %>% 
  summarize(servicios = sum(val, na.rm = TRUE))

serie_68 %>% 
  barras_horizontales(servicios, medio, nudge_text=8e4)
```

```{r, include = FALSE}
banda_ancha_servicios_residenciales <- filter(banda_ancha_servicios, cliente == "Residencial")

```
##### Salto

## 48. Servicios de banda ancha fija residencial
```{r}
serie_69 <- banda_ancha_servicios_residenciales %>% 
    filter(month(fecha) == 6 | month(fecha) == 12, 
           year(fecha) >= 2016) %>%
  group_by(year=year(fecha), semester=semester(fecha)) %>%
  summarize(servicios = sum(val, na.rm = TRUE)) %>% 
  serie_historica_semestral_stock(servicios, nudge_text = 8e4)

serie_69
```


## 49. Servicios de banda ancha fija residencial por velocidad (`r FECHA_TITULO_STOCK`)
```{r}
serie_70 <- banda_ancha_servicios_residenciales %>% 
  filter(year(fecha) == year(FECHA_INFORME_SEMESTRAL), 
         month(fecha) == month(FECHA_INFORME_SEMESTRAL)) %>% 
  group_by(velocidad) %>% 
  summarize(servicios = sum(val, na.rm = TRUE))

serie_70 %>% 
  filter(servicios > 0) %>% 
  pie_chart(servicios, velocidad, nudge_y = c(2, -2, 0)) %>% 
  print
```

##### Salto

## 50. Servicios de banda ancha fija residencial por operador (`r FECHA_TITULO_STOCK`)

```{r}
serie_71 <- banda_ancha_servicios_residenciales %>% 
  filter(year(fecha) == year(FECHA_INFORME_SEMESTRAL), 
         month(fecha) == month(FECHA_INFORME_SEMESTRAL)) %>% 
  group_by(empresa) %>% 
  summarize(servicios = sum(val, na.rm = TRUE)) %>% 
  bind_rows(
    tibble(empresa = "Enalur", servicios = 58)
  )

 serie_71 %>% 
  filter(servicios > 100) %>% # 
  pie_chart(servicios, empresa) %>% 
  print

```


## 51. Servicios de banda ancha fija residencial por medio de trasmisión (`r FECHA_TITULO_STOCK`)
```{r}
serie_72 <- banda_ancha_servicios_residenciales %>% 
  filter(year(fecha) == year(FECHA_INFORME_SEMESTRAL), 
         month(fecha) == month(FECHA_INFORME_SEMESTRAL)) %>% 
  group_by(medio) %>% 
  summarize(servicios = sum(val, na.rm = TRUE)) 

serie_72 %>% 
  barras_horizontales(servicios, medio, nudge_text=8e4)

```

##### Salto


```{r, include =FALSE}
banda_ancha_servicios_empresariales <- filter(banda_ancha_servicios, cliente == "Empresarial")

```

## 52. Servicios de banda ancha fija comercial
```{r}
serie_73 <- banda_ancha_servicios_empresariales %>% 
  filter(month(fecha) == 6 | month(fecha) == 12, 
           year(fecha) >= 2016) %>%
  group_by(year=year(fecha), semester=semester(fecha)) %>%
  summarize(servicios = sum(val, na.rm = TRUE)) 

serie_73 %>% 
  serie_historica_semestral_stock(servicios, nudge_text = 8e2)
```


## 53. Servicios de banda ancha fija comercial por velocidad (`r FECHA_TITULO_STOCK`)
```{r}
serie_74 <- banda_ancha_servicios_empresariales %>% 
  filter(year(fecha) == year(FECHA_INFORME_SEMESTRAL), 
         month(fecha) == month(FECHA_INFORME_SEMESTRAL)) %>% 
  group_by(velocidad) %>% 
  summarize(servicios = sum(val, na.rm = TRUE))

serie_74 %>% 
  barras_horizontales(servicios, velocidad, nudge_text=1e3)
```

##### Salto

## 54. Servicios de banda ancha fija comercial por operador (`r FECHA_TITULO_STOCK`)

```{r}
serie_75 <- banda_ancha_servicios_empresariales %>% 
  filter(year(fecha) == year(FECHA_INFORME_SEMESTRAL), 
         month(fecha) == month(FECHA_INFORME_SEMESTRAL)) %>% 
  group_by(empresa) %>% 
  summarize(servicios = sum(val, na.rm = TRUE))

serie_75 %>% 
  barras_horizontales(servicios, empresa, nudge_text = 1e3)
```


## 55. Servicios de banda ancha fija comercial por medio de trasmisión (`r FECHA_TITULO_STOCK`)
```{r}
serie_76 <- banda_ancha_servicios_empresariales %>% 
  filter(year(fecha) == year(FECHA_INFORME_SEMESTRAL), 
         month(fecha) == month(FECHA_INFORME_SEMESTRAL)) %>% 
  group_by(medio) %>% 
  summarize(servicios = sum(val, na.rm = TRUE)) 

serie_76 %>% 
  pie_chart(servicios, medio, nudge_radio = .7) %>% 
  print
```

##### Salto



```{r}
banda_ancha_servicios_gobierno <- filter(banda_ancha_servicios, cliente == "Gobierno")

```


<!-- ## 77. Servicios de banda ancha fija gobierno -->
<!-- ```{r} -->
<!-- g_77 -->
<!-- ``` -->


<!-- ## 78. Servicios de banda ancha fija gobierno por velocidad -->
<!-- ```{r} -->
<!-- g_78 -->
<!-- ``` -->


<!-- ## 79. Servicios de banda ancha fija gobierno por operador -->
<!-- ```{r} -->
<!-- g_79 -->
<!-- ``` -->


<!-- ## 80. Servicios de banda ancha fija gobierno por medio de trasmisión -->
<!-- ```{r} -->
<!-- g_80 -->
<!-- ``` -->



```{r, include=FALSE}

banda_ancha_servicios_inalambrica <- filter(banda_ancha_servicios, alambrica=="Inalámbrica")


```

## 56. Servicios de banda ancha fija inalámbrica
```{r}
banda_ancha_servicios_inalambrica %>% 
  filter(month(fecha) == 6 | month(fecha) == 12, 
           year(fecha) >= 2016) %>%
  group_by(year=year(fecha), semester=semester(fecha)) %>%
  summarize(servicios = sum(val, na.rm = TRUE)) %>% 
  serie_historica_semestral_stock(servicios, nudge_text = 2e3)
```

## 57. Servicios de banda ancha fija inalámbrica por velocidad (`r FECHA_TITULO_STOCK`)
```{r}
serie_82 <- banda_ancha_servicios_inalambrica %>% 
  filter(year(fecha) == year(FECHA_INFORME_SEMESTRAL), 
         month(fecha) == month(FECHA_INFORME_SEMESTRAL)) %>% 
  group_by(velocidad) %>% 
  summarize(servicios = sum(val, na.rm = TRUE))

serie_82 %>% 
  barras_horizontales(servicios, velocidad, nudge_text = 5e3)
```

##### Salto


## 58. Servicios de banda ancha fija inalámbrica por tipo de cliente (`r FECHA_TITULO_STOCK`)
```{r}

serie_83 <- banda_ancha_servicios_inalambrica %>% 
  filter(year(fecha) == year(FECHA_INFORME_SEMESTRAL), 
         month(fecha) == month(FECHA_INFORME_SEMESTRAL)) %>% 
  group_by(cliente) %>% 
  summarize(servicios = sum(val, na.rm = TRUE))

serie_83 %>% 
  pie_chart(servicios, cliente, 
              nudge_radio = c(.6, .7, .7), 
              nudge_x=c(0, -2, 2)) %>% 
  print
```


## 59. Servicios de banda ancha fija inalámbrica por operador (`r FECHA_TITULO_STOCK`)
```{r}
serie_84 <- banda_ancha_servicios_inalambrica %>% 
  filter(year(fecha) == year(FECHA_INFORME_SEMESTRAL), 
         month(fecha) == month(FECHA_INFORME_SEMESTRAL)) %>% 
  group_by(empresa) %>% 
  summarize(servicios = sum(val, na.rm = TRUE))

serie_84 %>% 
  barras_horizontales(servicios, empresa, nudge_text = 4e3)
```

##### Salto


## 60. Servicios de banda ancha fija inalámbrica por medio de trasmisión (`r FECHA_TITULO_STOCK`)
```{r}
serie_85 <- banda_ancha_servicios_inalambrica %>% 
  filter(year(fecha) == year(FECHA_INFORME_SEMESTRAL), 
         month(fecha) == month(FECHA_INFORME_SEMESTRAL)) %>% 
  group_by(medio) %>% 
  summarize(servicios = sum(val, na.rm = TRUE))

serie_85 %>% 
  pie_chart(servicios, medio) %>% 
  print
```

```{r, include=FALSE}

banda_ancha_servicios_alambrica <- filter(banda_ancha_servicios, alambrica=="Alámbrica")


```

## 61. Servicios de banda ancha fija alámbrica
```{r}
banda_ancha_servicios_alambrica %>% 
  filter(month(fecha) == 6 | month(fecha) == 12, 
           year(fecha) >= 2016) %>%
  group_by(year=year(fecha), semester=semester(fecha)) %>%
  summarize(servicios = sum(val, na.rm = TRUE)) %>% 
  serie_historica_semestral_stock(servicios, nudge_text = 4e4)
```

##### Salto


## 62. Servicios de banda ancha fija alámbrica por velocidad (`r FECHA_TITULO_STOCK`)
```{r}
serie_87 <- banda_ancha_servicios_alambrica %>% 
  filter(year(fecha) == year(FECHA_INFORME_SEMESTRAL), 
         month(fecha) == month(FECHA_INFORME_SEMESTRAL)) %>% 
  group_by(velocidad) %>% 
  summarize(servicios = sum(val, na.rm = TRUE)) %>% 
  filter(servicios >0)

serie_87 %>% 
  pie_chart(servicios, velocidad) %>% 
  print
```


## 63. Servicios de banda ancha fija alámbrica por medio de trasmisión (`r FECHA_TITULO_STOCK`)
```{r}
serie_88 <- banda_ancha_servicios_alambrica %>% 
  filter(year(fecha) == year(FECHA_INFORME_SEMESTRAL), 
         month(fecha) == month(FECHA_INFORME_SEMESTRAL)) %>% 
  group_by(medio) %>% 
  summarize(servicios = sum(val, na.rm = TRUE)) %>% 
  filter(servicios > 0)

serie_88 %>% 
  pie_chart(servicios, medio) %>% 
  print
```

##### Salto


## 64. Servicios de banda ancha fija alámbrica por tipo de cliente (`r FECHA_TITULO_STOCK`)
```{r}
serie_89 <- banda_ancha_servicios_alambrica %>% 
  filter(year(fecha) == year(FECHA_INFORME_SEMESTRAL), 
         month(fecha) == month(FECHA_INFORME_SEMESTRAL)) %>% 
  group_by(cliente) %>% 
  summarize(servicios = sum(val, na.rm = TRUE)) %>% 
  filter(servicios >0)

serie_89 %>% 
  pie_chart(servicios, cliente, nudge_x=c(0, -4, 4)) %>% 
  print
```


## 65. Servicios de banda ancha fija alámbrica por operador (`r FECHA_TITULO_STOCK`)

```{r}
serie_90 <- banda_ancha_servicios_alambrica %>% 
  filter(year(fecha) == year(FECHA_INFORME_SEMESTRAL), 
         month(fecha) == month(FECHA_INFORME_SEMESTRAL)) %>% 
  group_by(empresa) %>% 
  summarize(servicios = sum(val, na.rm = TRUE)) %>% 
  filter(servicios >0)

serie_90 %>% 
  pie_chart(servicios, empresa) %>% 
  print

```

##### Salto


## 66. Tráfico de datos de servicios de banda ancha fija (terabytes)
```{r}
# banda_ancha_trafico %>% 
#   filter(fecha < as.Date("2020-07-01")) %>% 
#   group_by(year = year(fecha), semester=semester(fecha)) %>% 
#   summarize(minutos=sum(numeric))

tibble(
  year = c(2018, 2018, 2019, 2019, 2020),
  semester = c(1, 2, 1, 2, 1),
  minutos = c(610997, 684893, 753166, 902763, 1138117)
 ) %>% 
serie_historica_semestral_flujo(minutos, nudge_text = 50e3)
  
```

## 67. Tráfico de datos de servicios de banda ancha fija (terabytes) según alámbrica e inalámbrica (`r FECHA_TITULO_FLUJO`)

```{r}

# TODO: da una diferencia chica
# banda_ancha_trafico %>% 
#   filter(year(fecha) == year(FECHA_INFORME_SEMESTRAL), 
#         semester(fecha) == semester(FECHA_INFORME_SEMESTRAL)) %>% 
#    group_by(alambrico=
#               if_else(medio %in% c("Dedicados", "Otros"),
#                       "Inalámbrico",
#                       "Alámbrico")) %>% 
#   summarize(minutos=sum(numeric)) 


tibble(
  alambrico = c("Banda Ancha Fija Alámbrica", 
                "Banda Ancha Fija Inalámbrica"),
  minutos = c(1103769, 34348)) %>% 
  pie_chart(minutos, alambrico) %>% 
  print
  

```


##### Salto



## 68. Tráfico de datos se servicios de banda ancha fija (terabytes) según tipo de cliente (`r FECHA_TITULO_FLUJO`)(*)

```{r}

# # TODO: da una diferencia chica
# banda_ancha_trafico %>% 
#   filter(year(fecha) == year(FECHA_INFORME_SEMESTRAL), 
#         semester(fecha) == semester(FECHA_INFORME_SEMESTRAL)) %>% 
#   group_by(cliente) %>% 
#   summarize(minutos=sum(numeric)) 

tibble(
  cliente = c("Gobierno", "Residencial", "Empresarial"),
  minutos = c(6076, 1104125, 27925)) %>% 
  pie_chart(minutos, cliente, nudge_x = c(-6, 0, 4)) %>% 
  print
```

<!-- ```{r} -->
<!-- serie_93 <- tibble( -->
<!--   cliente= c("Residenciales",	"Comerciales", 	"Gobierno"), -->
<!--   trafico=c(1587200,	50526,	18203) -->
<!-- ) -->

<!-- # serie_93 %>%  -->
<!-- #   pie_chart(trafico, cliente,  -->
<!-- #               nudge_radio = c(.7, .6, .6), -->
<!-- #               nudge_x = c(0, -6, 6)) %>%  -->
<!-- #   print -->
<!-- ``` -->

## 69. Tráfico de datos (terabytes) por operador (`r FECHA_TITULO_FLUJO`)(*)

```{r}
# banda_ancha_trafico %>% 
#   filter(year(fecha) == year(FECHA_INFORME_SEMESTRAL), 
#         semester(fecha) == semester(FECHA_INFORME_SEMESTRAL)) %>% 
#   group_by(empresa) %>% 
#   summarize(minutos=sum(numeric)) %>% 
#   filter(minutos > 0) 

tibble(
  empresa = c("Antel", "Claro", "Dedicado", "Enalur Sa", "Kalil", "Movistar"),
  minutos = c(1135018, 611, 0, 0, 0, 2488))  %>% 
  barras_horizontales(minutos, empresa, nudge_text = 1.3e5)

```


## X. Capacidad propia de acceso a Internet (Mbps) (`r FECHA_TITULO_FLUJO`)
```{r}

tribble(
  ~year, ~semester, ~val,
  2018,   1,       308301,
  2018,   2,       348301,
  2019,   1,       435649,
  2019,   2,       684834, 
  2020,   1,       974834,
) %>% 
  serie_historica_semestral_flujo(val, nudge_text=1e5)
  
```

## X. Capacidad propia de acceso a Internet por operador (`r FECHA_TITULO_STOCK`)
```{r}

tribble(
  ~empresa, ~val,
  "Telefónica", 36050,
  "Telstar",    41984,
  "Antel",      896800
) %>% 
  pie_chart(val, empresa, nudge_x = c(-4, 4, 0)) %>% 
  print
  
```

