---
output:
  word_document:
    reference_docx: word_report.docx
graphics: yes
---

```{r include=FALSE}
knitr::opts_chunk$set(echo = FALSE, 
                      warning = FALSE,
                      message = FALSE)

options(scipen = 10000)




# Theme
source('../common.R')

radiobases <- import_radiobases()
ingresos <- import_ingresos()

month_label <- function(x) {
  y <- as_date(x)
  glue::glue("{month(x)}/{format(y, '%y')}")
}


```


# 4. Servicios de Telefonía móvil

## 1. Ingresos Telefonía Móvil (pesos)

```{r}

# ingresos %>% 
#   group_by(year=year(fecha), semester=semester(fecha)) %>% 
#   summarize(ventas = sum(val))

# Corregir por los datos de Diego
tibble(
  year = c(2018, 2018, 2019, 2019, 2020),
  semester = c(1, 2, 1, 2, 1),
  ventas = c(11120628765, 11738624664, 11888263352,
             12425439504, 12309589788)) %>% 
  serie_historica_semestral_flujo(ventas, nudge_text = 1e9)
```





## 2. Cantidad de radiobases
```{r}
radiobases %>% 
  filter(month(fecha) %in% c(6, 12)) %>% 
  filter(tipo == "Radiobases (total)") %>% 
  group_by(year = year(fecha), semester = semester(fecha)) %>% 
  summarize(radiobases = sum(val, na.rm = TRUE)) %>% 
  serie_historica_semestral_stock(radiobases, nudge_text = 5e2)
```



##### Salto



## 3. Cantidad de radiobases por departamento (`r FECHA_TITULO_STOCK`)
```{r}
tabla_91 <- radiobases %>% 
  filter(tipo == "Radiobases (total)") %>% 
  filter(fecha == FECHA_INFORME_SEMESTRAL) %>% 
  group_by(depto) %>% 
  summarize(radiobases = sum(val, na.rm = TRUE))

tabla_91 %>% 
  barras_horizontales(radiobases, depto, nudge_text = 1e2)
```




## 4. Cantidad de radiobases por operador (`r FECHA_TITULO_STOCK`)

```{r}
tabla_92 <-  radiobases %>% 
  filter(tipo == "Radiobases (total)") %>% 
  filter(fecha == FECHA_INFORME_SEMESTRAL) %>% 
  group_by(empresa) %>% 
  summarize(radiobases = sum(val, na.rm = TRUE))

g_92 <- tabla_92 %>% 
  pie_chart(radiobases, empresa) %>% 
  print
```

##### Salto

## 5. Cantidad de radiobases GSM
```{r}
radiobases %>% 
  filter(month(fecha) %in% c(6, 12)) %>% 
  filter(tipo == "Radiobases (GSM)") %>% 
  group_by(year = year(fecha), semester = semester(fecha)) %>% 
  summarize(radiobases = sum(val, na.rm = TRUE)) %>% 
  serie_historica_semestral_stock(radiobases, nudge_text = 5e2)
```



## 6. Cantidad de radiobases GSM por departamento (`r FECHA_TITULO_STOCK`)

```{r}
tabla_94 <- radiobases %>% 
  filter(fecha == FECHA_INFORME_SEMESTRAL) %>% 
  filter(tipo == "Radiobases (GSM)") %>% 
  group_by(depto) %>% 
  summarize(radiobases = sum(val, na.rm = TRUE))

tabla_94 %>% 
  barras_horizontales(radiobases, depto, nudge_text = 20)
```


##### Salto

## 7. Cantidad de radiobases GSM por operador (`r FECHA_TITULO_STOCK`)

```{r}
tabla_95 <- radiobases %>% 
  filter(fecha == FECHA_INFORME_SEMESTRAL) %>% 
  filter(tipo == "Radiobases (GSM)") %>% 
  group_by(empresa) %>% 
  summarize(radiobases = sum(val, na.rm = TRUE))

tabla_95 %>% 
  pie_chart(radiobases, empresa) %>% 
  print
```


## 8. Cantidad de radiobases 3G
```{r}
radiobases %>% 
  filter(month(fecha) %in% c(6, 12)) %>% 
  filter(tipo == "Radiobases (3G)") %>% 
  group_by(year = year(fecha), semester = semester(fecha)) %>% 
  summarize(radiobases = sum(val, na.rm = TRUE)) %>% 
  serie_historica_semestral_stock(radiobases, nudge_text = 5e2)
```




##### Salto



## 9. Cantidad de radiobases 3G por departamento (`r FECHA_TITULO_STOCK`)

```{r}
tabla_97 <- radiobases %>% 
  filter(fecha == FECHA_INFORME_SEMESTRAL) %>% 
  filter(tipo == "Radiobases (3G)") %>% 
  group_by(depto) %>% 
  summarize(radiobases = sum(val, na.rm = TRUE))

tabla_97 %>% 
  barras_horizontales(radiobases, depto, nudge_text = 30)
```


## 10. Cantidad de radiobases 3G por operador (`r FECHA_TITULO_STOCK`)

```{r}
tabla_98 <-  radiobases %>% 
  filter(fecha == FECHA_INFORME_SEMESTRAL) %>% 
  filter(tipo == "Radiobases (3G)") %>% 
  group_by(empresa) %>% 
  summarize(radiobases = sum(val, na.rm = TRUE)) 

 tabla_98 %>% 
  pie_chart(radiobases, empresa) %>% 
   print
```

##### Salto



## 11. Cantidad de radiobases LTE
```{r}
radiobases %>% 
  filter(month(fecha) %in% c(6, 12)) %>% 
  filter(tipo == "Radiobases (LTE)") %>% 
  group_by(year = year(fecha), semester = semester(fecha)) %>% 
  summarize(radiobases = sum(val, na.rm = TRUE)) %>% 
  serie_historica_semestral_stock(radiobases, nudge_text = 5e2)
```

## 12. Cantidad de radiobases LTE por departamento (`r FECHA_TITULO_STOCK`)

```{r}
tabla_100 <- radiobases %>% 
  filter(fecha == FECHA_INFORME_SEMESTRAL) %>% 
  filter(tipo == "Radiobases (LTE)") %>% 
  group_by(depto) %>% 
  summarize(radiobases = sum(val, na.rm = TRUE))

 tabla_100 %>% 
  barras_horizontales(radiobases, depto, nudge_text = 60)
```


##### Salto


## 13. Cantidad de radiobases LTE por operador (`r FECHA_TITULO_STOCK`)

```{r}
tabla_101 <- radiobases %>% 
  filter(fecha == FECHA_INFORME_SEMESTRAL) %>% 
  filter(tipo == "Radiobases (LTE)") %>% 
  group_by(empresa) %>% 
  summarize(radiobases = sum(val, na.rm = TRUE))

tabla_101 %>% 
  pie_chart(radiobases, empresa, percent_accuracy=.01) %>% 
  print
```







