---
output:
  word_document:
    reference_docx: word_report.docx
graphics: yes
---

```{r include=FALSE}

options(scipen = 10000)



# Theme
source('../common.R')


mensajes <- import_mensajes()



```

##### Salto

## 62. Mensajes de texto enviados
```{r}
serie_141 <- mensajes %>% 
  filter( a %in% c("Antel", "Claro", "Movistar", "Exterior")) %>% 
  group_by(year = year(fecha), semester = semester(fecha)) %>% 
  filter(year(fecha) > 2016) %>% 
  summarize(mensajes = sum(numeric)) %>% 
  # Datos Diego
  mutate(mensajes = case_when(
    year == 2019 & semester==1 ~ 434979231,
    TRUE~mensajes
  ))

serie_141 %>% 
  serie_historica_semestral_flujo(mensajes) 
```



## 63. Mensajes de texto enviados por operador (`r FECHA_TITULO_FLUJO`)
```{r}
serie_142 <- mensajes %>%
  filter(year(fecha) == year(FECHA_INFORME_SEMESTRAL),
         semester(fecha) == semester(FECHA_INFORME_SEMESTRAL)) %>% 
  filter( a %in% c("Antel", "Claro", "Movistar", "Exterior")) %>% 
  group_by(empresa) %>% 
  summarize(mensajes = sum(numeric, na.rm = TRUE))

serie_142 %>% 
  pie_chart(mensajes, empresa) %>% 
  print

```

##### Salto


## 64. Mensajes de texto enviados según destino (`r FECHA_TITULO_FLUJO`)
```{r}
serie_143 <- mensajes %>%
  filter(year(fecha) == year(FECHA_INFORME_SEMESTRAL), 
         semester(fecha) == semester(FECHA_INFORME_SEMESTRAL)) %>% 
  mutate(red_destino = case_when(
    a == "Exterior" ~ "A Exterior",
    a != empresa  ~ "Otras Redes",
    a == empresa   ~ "Red Propia",
  )) %>% 
  group_by(red_destino) %>% 
  summarize(mensajes = sum(numeric, na.rm = TRUE))

serie_143 %>% 
  pie_chart(mensajes, red_destino, nudge_radio = c(.9, .8, .6)) %>% 
  print
```



## 65. Mensajes de texto enviados al exterior 
```{r}
serie_144 <- mensajes %>% 
  filter(a == "Exterior") %>% 
  group_by(year = year(fecha), semester=semester(fecha)) %>% 
  filter(year(fecha) > 2016) %>% 
  summarize(mensajes = sum(numeric)) %>% 
  # Datos Diego
  mutate(mensajes = case_when(
    year == 2019 & semester==1 ~ 13073724,
    TRUE~mensajes
  ))

serie_144 %>% 
  serie_historica_semestral_flujo(mensajes, nudge_text = 1e4) 
```

##### Salto



## 66. Mensajes de texto enviados al exterior por operador (`r FECHA_TITULO_FLUJO`)
```{r}
serie_145 <- mensajes %>% 
  filter(a == "Exterior") %>% 
  filter(year(fecha) == year(FECHA_INFORME_SEMESTRAL),
         semester(fecha) == semester(FECHA_INFORME_SEMESTRAL)) %>% 
  group_by(empresa) %>% 
  summarize(mensajes = sum(numeric, na.rm = TRUE))

serie_145 %>% 
  pie_chart(mensajes, empresa, 
              nudge_x = c(0, 4, 0),
              nudge_radio = c(.9, .9, .6)) %>% 
  print
```



## 67. Mensajes de texto enviados a otras redes móviles
```{r}
serie_146 <- mensajes %>% 
  filter(a != empresa & a != "Exterior") %>% 
  group_by(year = year(fecha), semester=semester(fecha)) %>% 
  filter(year(fecha) > 2017) %>% 
  summarize(mensajes = sum(numeric))

serie_146 %>% 
  mutate(mensajes=mensajes/1e3) %>% 
  serie_historica_semestral_flujo(mensajes, nudge_text = 2e5) +
  labs(y="Miles")

```


##### Salto


## 68. Mensajes de texto enviados a otras redes móviles por operador (`r FECHA_TITULO_FLUJO`)

```{r}
serie_147 <- mensajes %>% 
  filter(a != empresa & a != "Exterior") %>% 
  filter(year(fecha)== year(FECHA_INFORME_SEMESTRAL),
         semester(fecha) == semester(FECHA_INFORME_SEMESTRAL)) %>% 
  group_by(empresa) %>% 
  summarize(mensajes = sum(numeric, na.rm = TRUE))

serie_147 %>% 
  pie_chart(mensajes, empresa) %>% 
  print
```



<!-- # 148. Mensajes de texto enviados a red propia -->

<!-- ```{r} -->
<!-- g_148 -->
<!-- ``` -->

<!-- # 149. Mensajes de texto enviados a red propia por operador (año 2019) -->
<!-- ```{r} -->
<!-- g_149 -->
<!-- ``` -->



