---
output:
  word_document:
    reference_docx: word_report.docx
graphics: yes
---

```{r include=FALSE}
knitr::opts_chunk$set(echo = FALSE, 
                      warning = FALSE,
                      message = FALSE,
                      fig.width = 7, 
                      fig.height = 4.5)

options(scipen = 10000)



# Theme
source('../common.R')

FECHA_INFORME_SEMESTRAL <- as.Date("2019-06-01")
FECHA_TITULO_STOCK <- "Junio 2019"
FECHA_TITULO_FLUJO <- "Primer Semestre 2019"


voz <- import_voz() %>% 
  mutate(tipo_red = case_when(
    a == "Antel Fija"~"Fija",
    empresa == a ~ "Propia Movil",
    empresa == "Antel" & a == "Antel Móvil"~"Propia Movil",
    a == "LDI propio" ~ "Exterior",
    a == "Otro LDI" ~ "Exterior",
    TRUE ~ "Otra Movil"
  ))

```


## 130. Tráfico de voz de servicios móviles (minutos) por año
```{r}
serie_150 <- voz %>% 
  group_by(year=year(fecha), semester=semester(fecha)) %>% 
  filter(year > 2016) %>% 
  summarize(numeric = sum(numeric, na.rm = TRUE))

serie_150 %>% 
  serie_historica_semestral(numeric/1e6, 5e2) + 
  labs(y = "Millones")
```



## 131. Tráfico de minutos de voz de suscriptores a la telefonía móvil (minutos) por operador (`r FECHA_TITULO_STOCK`)
```{r}
serie_151 <- voz %>% 
  filter(year(fecha) == year(FECHA_INFORME_SEMESTRAL),
         semester(fecha) == semester(FECHA_INFORME_SEMESTRAL)) %>% 
  group_by(empresa) %>% 
  summarize(numeric = sum(numeric, na.rm = TRUE))

serie_151 %>% 
  pie_chart(numeric, empresa) %>% 
  print
```



## 132. Tráfico de voz de servicios móviles (minutos) por destino (`r FECHA_TITULO_STOCK`)
```{r}
serie_152 <- voz %>% 
  filter(year(fecha) == year(FECHA_INFORME_SEMESTRAL),
         semester(fecha) == semester(FECHA_INFORME_SEMESTRAL)) %>% 
  group_by(tipo_red) %>% 
  summarize(numeric = sum(numeric, na.rm = TRUE))

serie_152 %>% 
  pie_chart(numeric, tipo_red, 
              nudge_radio = c(.8, .75, .75, .75),
              nudge_x = c(-3, 0, 0, 0)) %>% 
  print
```


## 133. Tráfico de voz a red propia de servicios móviles (minutos) 
```{r}
serie_153 <- voz %>% 
  filter(tipo_red == "Propia Movil") %>% 
  group_by(year=year(fecha), semester=semester(fecha)) %>% 
  summarize(numeric = sum(numeric, na.rm = TRUE))

serie_153 %>% 
  filter(year > 2016) %>% 
  serie_historica_semestral(numeric/1e3, nudge_text = 4e5) + 
  labs(y="Miles")
```

## 134. Tráfico de voz a red propia de servicios móviles (minutos) por operador (`r FECHA_TITULO_FLUJO`)
```{r}
serie_154 <- voz %>% 
  filter(year(fecha) == year(FECHA_INFORME_SEMESTRAL),
         semester(fecha) == semester(FECHA_INFORME_SEMESTRAL)) %>% 
  filter(tipo_red == "Propia Movil") %>% 
  group_by(empresa) %>% 
  summarize(numeric = sum(numeric, na.rm = TRUE))

serie_154 %>% 
  pie_chart(numeric, empresa) %>% 
  print
```


## 135. Tráfico de voz a otras redes móviles de servicios móviles (minutos)

```{r}
serie_155 <- voz %>% 
  filter(tipo_red == "Otra Movil") %>% 
  group_by(year=year(fecha), semester=semester(fecha)) %>% 
  filter(year > 2016) %>% 
  summarize(numeric = sum(numeric, na.rm = TRUE)) 

serie_155 %>% 
  filter(year > 2016) %>% 
  serie_historica_semestral(numeric/1e3, 4e4) + 
  labs("Miles")
```

## 136. Tráfico de voz a otras redes de servicios móviles (minutos) por operador (`r FECHA_TITULO_FLUJO`)
```{r}
serie_156 <- voz %>% 
  filter(year(fecha) == year(FECHA_INFORME_SEMESTRAL),
         semester(fecha) == semester(FECHA_INFORME_SEMESTRAL)) %>% 
  filter(tipo_red == "Otra Movil") %>% 
  group_by(empresa) %>% 
  summarize(numeric = sum(numeric, na.rm = TRUE))

serie_156 %>% 
  pie_chart(numeric, empresa) %>% 
  print
```


## 137. Tráfico voz al exterior de servicios móviles (minutos)
```{r}
serie_157 <- voz %>% 
  filter(tipo_red == "Exterior") %>% 
  group_by(year=year(fecha), semester=semester(fecha)) %>% 
  summarize(numeric = sum(numeric, na.rm = TRUE)) %>% 
  filter(year > 2016)

serie_157 %>% 
  serie_historica_semestral(numeric, nudge_text = 4e6)

```


## 138. Tráfico voz al exterior de servicios móviles por operador (`r FECHA_TITULO_FLUJO`)

```{r}
serie_158 <- voz %>% 
  filter(year(fecha) == year(FECHA_INFORME_SEMESTRAL),
         semester(fecha) == semester(FECHA_INFORME_SEMESTRAL)) %>% 
  filter(tipo_red == "Exterior") %>% 
  group_by(empresa) %>% 
  summarize(numeric = sum(numeric, na.rm = TRUE))

serie_158 %>% 
  pie_chart(numeric, empresa) %>% 
  print
```


## 139. Tráfico de voz a red fija de servicios móviles 
```{r}
serie_159 <- voz %>% 
  filter(tipo_red == "Fija") %>% 
  group_by(year=year(fecha), semester=semester(fecha)) %>% 
  summarize(numeric = sum(numeric, na.rm = TRUE)) %>% 
  filter(year > 2016)

serie_159 %>% 
  serie_historica_semestral(numeric, nudge_text= 50e6)
```

## 140. Tráfico de voz a red fija de servicios móviles (minutos) por operador (`r FECHA_TITULO_FLUJO`)
```{r}
serie_160 <- voz %>% 
  filter(year(fecha) == year(FECHA_INFORME_SEMESTRAL),
         semester(fecha) == semester(FECHA_INFORME_SEMESTRAL)) %>% 
  filter(tipo_red == "Fija") %>% 
  group_by(empresa) %>% 
  summarize(numeric = sum(numeric, na.rm = TRUE))

serie_160 %>% 
  pie_chart(numeric, empresa) %>% 
  print
```




## 141. Tráfico de voz de servicios móviles prepagos (minutos) por destino (`r FECHA_TITULO_FLUJO`)
```{r}
serie_162 <- voz %>% 
  filter(pago == "Prepago", year(fecha) == year(FECHA_INFORME_SEMESTRAL)) %>% 
  group_by(tipo_red) %>% 
  summarize(numeric = sum(numeric, na.rm = TRUE))

serie_162 %>% 
  pie_chart(numeric, tipo_red, nudge_radio=c(.99, .5, .9, .6)) %>% 
  print
```

## 142. Tráfico de voz de servicios móviles prepagos (minutos)
```{r}
serie_163 <- voz %>% 
  filter(pago == "Prepago") %>% 
  group_by(year=year(fecha), semester=semester(fecha)) %>% 
  summarize(numeric = sum(numeric, na.rm = TRUE)) %>% 
  filter(year >= 2017)

serie_163 %>% 
  serie_historica_semestral(numeric/1e3, nudge_text = 8e4) + 
  labs("Miles")
```



## 143. Tráfico de voz de servicios móviles prepagos (minutos) por operador (`r FECHA_TITULO_FLUJO`)
```{r}
serie_164 <- voz %>% 
  filter(pago == "Prepago") %>% 
  filter(year(fecha) == year(FECHA_INFORME_SEMESTRAL),
         semester(fecha) == semester(FECHA_INFORME_SEMESTRAL)) %>% 
  group_by(empresa) %>% 
  summarize(numeric = sum(numeric, na.rm = TRUE))

serie_164 %>% 
  pie_chart(numeric, empresa)
```

## 144. Tráfico de voz a red propia de servicios móviles prepagos (minutos)
```{r}
serie_165 <- voz %>% 
  filter(tipo_red == "Propia Movil", pago == "Prepago") %>% 
  group_by(year=year(fecha), semester=semester(fecha)) %>% 
  summarize(numeric = sum(numeric, na.rm = TRUE)) %>% 
  filter(year >= 2017)

serie_165 %>% 
  serie_historica_semestral(numeric/1e3, nudge_text = 8e4)
```

## 145. Tráfico de voz a red propia de servicios móviles prepagos (minutos) por operador (`r FECHA_TITULO_FLUJO`)
```{r}
serie_166 <- voz %>% 
  filter(tipo_red == "Propia Movil", pago == "Prepago") %>% 
  filter(year(fecha) == year(FECHA_INFORME_SEMESTRAL),
         semester(fecha) == semester(FECHA_INFORME_SEMESTRAL)) %>% 
  group_by(empresa) %>% 
  summarize(numeric = sum(numeric, na.rm = TRUE))

serie_166 %>% 
  pie_chart(numeric, empresa) %>% 
  print
```

## 146. Tráfico de voz a otras redes móviles de servicios móviles prepagos (minutos)
```{r}
serie_167 <- voz %>% 
  filter(tipo_red == "Otra Movil", pago == "Prepago") %>% 
  group_by(year=year(fecha), semester=semester(fecha)) %>% 
  summarize(numeric = sum(numeric, na.rm = TRUE)) %>% 
  filter(year >= 2017)

 serie_167 %>% 
  serie_historica_semestral(numeric/1e3, nudge_text = 8e3) +
  labs("Miles")
```


## 147. Tráfico de voz a otras redes móviles de servicios móviles prepagos (minutos) por operador (`r FECHA_TITULO_FLUJO`)

```{r}
serie_168 <- voz %>% 
  filter(pago == "Prepago", tipo_red == "Otra Movil") %>% 
  filter(year(fecha) == year(FECHA_INFORME_SEMESTRAL),
         semester(fecha) == semester(FECHA_INFORME_SEMESTRAL)) %>% 
  group_by(empresa) %>% 
  summarize(numeric = sum(numeric, na.rm = TRUE))

serie_168 %>% 
  pie_chart(numeric, empresa, nudge_x=c(3, 0, -3)) %>% 
  print
```

## 148. Tráfico voz al exterior de servicios móviles prepagos (minutos)
```{r}
serie_169 <- voz %>% 
  filter(tipo_red == "Exterior", pago == "Prepago") %>% 
  group_by(year=year(fecha), semester=semester(fecha)) %>% 
  summarize(numeric = sum(numeric, na.rm = TRUE)) %>% 
  filter(year >= 2017)

serie_169 %>% 
  serie_historica_semestral(numeric/1e3, nudge_text = 1e3) +
  labs("Miles")
```


## 149. Tráfico voz al exterior de servicios móviles prepagos (minutos) por operador (`r FECHA_TITULO_FLUJO`)

```{r}
serie_170 <- voz %>% 
  filter(pago == "Prepago", tipo_red == "Exterior") %>% 
  filter(year(fecha) == year(FECHA_INFORME_SEMESTRAL),
         semester(fecha) == semester(FECHA_INFORME_SEMESTRAL)) %>% 
  group_by(empresa) %>% 
  summarize(numeric = sum(numeric, na.rm = TRUE))

serie_170 %>% 
  pie_chart(numeric, empresa) %>% 
  print
```

## 150. Tráfico voz a red fija de servicios móviles prepagos (minutos)
```{r}
serie_171 <- voz %>% 
  filter(tipo_red == "Fija", pago == "Prepago") %>% 
  group_by(year=year(fecha), semester=semester(fecha)) %>% 
  summarize(numeric = sum(numeric, na.rm = TRUE)) %>% 
  filter(year >= 2017)

serie_171 %>% 
  serie_historica_semestral(numeric/1e3, nudge_text = 1e4) +
  labs("Miles")
```




## 151. Tráfico voz a red fija de servicios móviles prepagos (minutos) por operador

```{r}
serie_172 <- voz %>% 
  filter(pago == "Prepago", tipo_red == "Fija") %>% 
  filter(year(fecha) == year(FECHA_INFORME_SEMESTRAL),
         semester(fecha) == semester(FECHA_INFORME_SEMESTRAL)) %>% 
  group_by(empresa) %>% 
  summarize(numeric = sum(numeric, na.rm = TRUE))

serie_172 %>% 
  pie_chart(numeric, empresa) %>% 
  print
```

## 152. Tráfico de voz de servicios móviles pospagos (minutos)

```{r}
serie_173 <- voz %>% 
  filter(pago == "Pospago") %>% 
  group_by(year=year(fecha), semester=semester(fecha)) %>% 
  summarize(numeric = sum(numeric, na.rm = TRUE)) %>% 
  filter(year >= 2016)

serie_173 %>% 
  serie_historica_semestral(numeric/1e3, nudge_text = 4e5) +
  labs("Miles")
```


## 153. Tráfico de voz de servicios móviles pospagos (minutos) por operador (`r FECHA_TITULO_FLUJO`)

```{r}
serie_174 <- voz %>% 
  filter(pago == "Pospago") %>% 
  filter(year(fecha) == year(FECHA_INFORME_SEMESTRAL),
         semester(fecha) == semester(FECHA_INFORME_SEMESTRAL)) %>% 
  group_by(empresa) %>% 
  summarize(numeric = sum(numeric, na.rm = TRUE))

serie_174 %>% 
  pie_chart(numeric, empresa) %>% 
  print
```

## 154. Tráfico de voz de servicios móviles pospagos (minutos) por destino (`r FECHA_TITULO_FLUJO`)

```{r}
serie_175 <- voz %>% 
  filter(pago == "Pospago") %>% 
  filter(year(fecha) == year(FECHA_INFORME_SEMESTRAL),
         semester(fecha) == semester(FECHA_INFORME_SEMESTRAL)) %>% 
  group_by(tipo_red) %>% 
  summarize(numeric = sum(numeric, na.rm = TRUE))

serie_175 %>% 
  pie_chart(numeric, tipo_red, nudge_radio=c(.99, .5, .9, .6)) %>% 
  print
```


## 155. Tráfico de voz a red propia de servicios móviles pospagos (minutos)
```{r}
serie_176 <- voz %>% 
  filter(tipo_red == "Propia Movil", pago == "Pospago") %>% 
  group_by(year=year(fecha), semester=semester(fecha)) %>% 
  summarize(numeric = sum(numeric, na.rm = TRUE)) %>% 
  filter(year > 2016)

serie_176 %>% 
  serie_historica_semestral(numeric/1e3, nudge_text = 1e5) +
  labs("Miles")
```

## 156. Tráfico de voz a red propia de servicios móviles pospagos (minutos) por operador (`r FECHA_TITULO_FLUJO`)

```{r}
serie_177 <- voz %>% 
  filter(tipo_red == "Propia Movil", pago == "Pospago") %>% 
  filter(year(fecha) == year(FECHA_INFORME_SEMESTRAL),
         semester(fecha) == semester(FECHA_INFORME_SEMESTRAL)) %>% 
  group_by(empresa) %>% 
  summarize(numeric = sum(numeric, na.rm = TRUE))

serie_177 %>% 
  pie_chart(numeric, empresa) %>% 
  print
```

## 157. Tráfico de voz a otras redes móviles de servicios móviles pospagos (minutos)

```{r}
serie_179 <- voz %>% 
  filter(tipo_red == "Otra Movil", pago == "Pospago") %>% 
  group_by(year=year(fecha), semester=semester(fecha)) %>% 
  summarize(numeric = sum(numeric, na.rm = TRUE)) %>% 
  filter(year > 2016)

serie_179 %>% 
  serie_historica_semestral(numeric/1e3, nudge_text = 3e4) +
  labs("Miles")
```


## 158. Tráfico de voz a otras redes móviles de servicios móviles pospagos (minutos) por operador (`r FECHA_TITULO_FLUJO`)

```{r}
serie_180 <- voz %>% 
  filter(pago == "Pospago", tipo_red == "Otra Movil") %>% 
  filter(year(fecha) == year(FECHA_INFORME_SEMESTRAL),
         semester(fecha) == semester(FECHA_INFORME_SEMESTRAL)) %>% 
  group_by(empresa) %>% 
  summarize(numeric = sum(numeric, na.rm = TRUE))

serie_180 %>% 
  pie_chart(numeric, empresa) %>% 
  print

```


## 159. Tráfico de voz al exterior de servicios móviles pospagos (minutos)

```{r}
serie_181 <- voz %>% 
  filter(tipo_red == "Exterior", pago == "Pospago") %>% 
  group_by(year=year(fecha), semester=semester(fecha)) %>% 
  summarize(numeric = sum(numeric, na.rm = TRUE)) %>% 
  filter(year >= 2017)

serie_181 %>% 
  serie_historica_semestral(numeric/1e3, nudge_text = 4e3) +
  labs("Miles")
```

## 160. Tráfico de voz al exterior de servicios móviles pospagos (minutos) por operador (`r FECHA_TITULO_FLUJO`)
```{r}
serie_182 <- voz %>% 
  filter(pago == "Pospago", tipo_red == "Exterior") %>% 
  filter(year(fecha) == year(FECHA_INFORME_SEMESTRAL),
         semester(fecha) == semester(FECHA_INFORME_SEMESTRAL)) %>% 
  group_by(empresa) %>% 
  summarize(numeric = sum(numeric, na.rm = TRUE))

serie_182 %>% 
  pie_chart(numeric, empresa) %>% 
  print
```



## 161. Tráfico de voz a red fija de servicios móviles pospagos (minutos)
```{r}
serie_183 <- voz %>% 
  filter(tipo_red == "Fija", pago == "Pospago") %>% 
  group_by(year=year(fecha), semester=semester(fecha)) %>% 
  summarize(numeric = sum(numeric, na.rm = TRUE)) %>% 
  filter(year > 2016)

serie_183 %>% 
  serie_historica_semestral(numeric/1e3, nudge_text = 5e4) +
  labs("Miles")
```

## 161. Tráfico de voz de servicios móviles (minutos) por tipo de servicio (`r FECHA_TITULO_FLUJO`) (No está en el semestral)
```{r}
serie_161 <- voz %>% 
  filter(year(fecha) == year(FECHA_INFORME_SEMESTRAL),
         semester(fecha) == semester(FECHA_INFORME_SEMESTRAL)) %>% 
  group_by(pago) %>% 
  summarize(numeric = sum(numeric, na.rm = TRUE))

serie_161 %>% 
  pie_chart(numeric, pago) %>% 
  print
```


## 162. Tráfico de voz a red fija de servicios móviles pospagos (minutos) por operador (`r FECHA_TITULO_FLUJO`)

```{r}
serie_184 <- voz %>% 
  filter(pago == "Pospago", tipo_red == "Fija") %>% 
  filter(year(fecha) == year(FECHA_INFORME_SEMESTRAL),
         semester(fecha) == semester(FECHA_INFORME_SEMESTRAL)) %>% 
  group_by(empresa) %>% 
  summarize(numeric = sum(numeric, na.rm = TRUE))

serie_184 %>% 
  pie_chart(numeric, empresa) %>% 
   print

```




