---
output:
  word_document:
    reference_docx: word_report.docx
graphics: yes
---

```{r include=FALSE}
options(scipen = 10000)



# Theme
source('../common.R')

voz <- import_voz() %>% 
  mutate(tipo_red = case_when(
    a == "Antel Fija"~"Fija",
    empresa == a ~ "Propia Móvil",
    empresa == "Antel" & a == "Antel Móvil"~"Propia Móvil",
    a == "LDI propio" ~ "Exterior",
    a == "Otro LDI" ~ "Exterior",
    TRUE ~ "Otra Móvil"
  ))

trafico_voz_historico <- import_trafico_voz_historico() %>% 
  mutate(tipo_red = case_when(
    cabezal_4 == "a red fija"~"Fija",
    cabezal_4 == "a red propia" ~ "Propia Móvil",
    cabezal_4 == "a otra red movil" ~"Otra Móvil",
    cabezal_4 == "al exterior" ~ "Exterior",
    cabezal_4 == "Total"       ~ "Todas"
  )) %>% 
  mutate(pago = case_when(
    cabezal_3 == "trafico de voz "~"Voz",
    cabezal_3 == "trafico de voz pospago" ~ "Pospago",
    cabezal_3 == "trafico de voz prepago" ~"Prepago"
  )) %>% 
  select(semester=semestre, year, tipo_red, pago, numeric=valor)

```


## 4.69. Tráfico de voz de suscripciones móviles (minutos) por año
```{r}
serie_150 <- voz %>% 
  group_by(year=year(fecha), semester=semester(fecha)) %>% 
  filter(year > 2016) %>% 
  mutate(numeric=numeric/1e3) %>% 
  summarize(numeric = sum(numeric, na.rm = TRUE))

serie_150 %>% 
  serie_historica_semestral_flujo(numeric) +
  labs(y="Miles")
```


##### Salto


## 4.70. Tráfico de voz de suscripciones móviles (minutos) por operador (`r FECHA_TITULO_STOCK`)
```{r}
serie_151 <- voz %>% 
  filter(year(fecha) == year(FECHA_INFORME_SEMESTRAL),
         semester(fecha) == semester(FECHA_INFORME_SEMESTRAL)) %>% 
  group_by(empresa) %>% 
  summarize(numeric = sum(numeric, na.rm = TRUE))

serie_151 %>% 
  pie_chart(numeric, empresa) %>% 
  print
```




## 4.71. Tráfico de voz de suscripciones móviles (minutos) por destino (`r FECHA_TITULO_STOCK`)
```{r}
serie_152 <- voz %>% 
  filter(year(fecha) == year(FECHA_INFORME_SEMESTRAL),
         semester(fecha) == semester(FECHA_INFORME_SEMESTRAL)) %>% 
  group_by(tipo_red) %>% 
  summarize(numeric = sum(numeric, na.rm = TRUE))

serie_152 %>% 
  pie_chart(numeric, tipo_red, 
              nudge_radio = c(.8, .75, .75, .75),
              nudge_x = c(-3, 0, 0, 0)) %>% 
  print
```

##### Salto


## 4.72. Tráfico de voz a red propia de suscripciones móviles (minutos) 
```{r}
serie_153 <- voz %>% 
  filter(tipo_red == "Propia Móvil") %>% 
  group_by(year=year(fecha), semester=semester(fecha)) %>% 
  summarize(numeric = sum(numeric, na.rm = TRUE)) %>% 
  filter(year > 2016)

serie_153 %>% 
  mutate(numeric=numeric/1e3) %>% 
  serie_historica_semestral_flujo(numeric, nudge_text = 4e5) + 
  labs(y="Miles")
```




## 4.73. Tráfico de voz a red propia de suscripciones móviles (minutos) por operador (`r FECHA_TITULO_FLUJO`)
```{r}
serie_154 <- voz %>% 
  filter(year(fecha) == year(FECHA_INFORME_SEMESTRAL),
         semester(fecha) == semester(FECHA_INFORME_SEMESTRAL)) %>% 
  filter(tipo_red == "Propia Móvil") %>% 
  group_by(empresa) %>% 
  summarize(numeric = sum(numeric, na.rm = TRUE))

serie_154 %>% 
  pie_chart(numeric, empresa) %>% 
  print
```

##### Salto


## 4.74. Tráfico de voz a otras redes móviles de suscripciones móviles (minutos)

```{r}

serie_155 <- voz %>% 
  filter(tipo_red == "Otra Móvil") %>% 
  group_by(year=year(fecha), semester=semester(fecha)) %>% 
  filter(year > 2016) %>% 
  summarize(numeric = sum(numeric, na.rm = TRUE)) %>% 
  # Cambiar por datos Diego
  mutate(numeric = case_when(
    year == 2019 & semester == 1 ~ 376520041,
    year == 2019 & semester == 2 ~ 384874046,
    TRUE~numeric))

serie_155 %>% 
  filter(year > 2016) %>% 
  mutate(numeric=numeric/1e3) %>% 
  serie_historica_semestral_flujo(numeric, 4e4) + 
  labs(y="Miles")
```




## 4.75. Tráfico de voz a otras redes de suscripciones móviles (minutos) por operador (`r FECHA_TITULO_FLUJO`)
```{r}
serie_156 <- voz %>% 
  filter(year(fecha) == year(FECHA_INFORME_SEMESTRAL),
         semester(fecha) == semester(FECHA_INFORME_SEMESTRAL)) %>% 
  filter(tipo_red == "Otra Móvil") %>% 
  group_by(empresa) %>% 
  summarize(numeric = sum(numeric, na.rm = TRUE))

serie_156 %>% 
  pie_chart(numeric, empresa) %>% 
  print
```

##### Salto


## 4.76. Tráfico voz al exterior de suscripciones móviles (minutos)
```{r}
serie_157 <- voz %>% 
  filter(tipo_red == "Exterior") %>% 
  group_by(year=year(fecha), semester=semester(fecha)) %>% 
  summarize(numeric = sum(numeric, na.rm = TRUE)) %>% 
  filter(year > 2016)

serie_157 %>% 
  serie_historica_semestral_flujo(numeric, nudge_text = 4e6)

```



## 4.77. Tráfico voz al exterior de suscripciones móviles por operador (`r FECHA_TITULO_FLUJO`)

```{r}
serie_158 <- voz %>% 
  filter(year(fecha) == year(FECHA_INFORME_SEMESTRAL),
         semester(fecha) == semester(FECHA_INFORME_SEMESTRAL)) %>% 
  filter(tipo_red == "Exterior") %>% 
  group_by(empresa) %>% 
  summarize(numeric = sum(numeric, na.rm = TRUE))

serie_158 %>% 
  pie_chart(numeric, empresa) %>% 
  print
```


##### Salto


## 4.78. Tráfico de voz a red fija de suscripciones móviles 
```{r}
serie_159 <- voz %>% 
  filter(tipo_red == "Fija") %>% 
  group_by(year=year(fecha), semester=semester(fecha)) %>% 
  summarize(numeric = sum(numeric, na.rm = TRUE)) %>% 
  filter(year > 2016)

serie_159 %>% 
  serie_historica_semestral_flujo(numeric, nudge_text= 50e6)
```




## 4.79. Tráfico de voz a red fija de suscripciones móviles (minutos) por operador (`r FECHA_TITULO_FLUJO`)
```{r}
serie_160 <- voz %>% 
  filter(year(fecha) == year(FECHA_INFORME_SEMESTRAL),
         semester(fecha) == semester(FECHA_INFORME_SEMESTRAL)) %>% 
  filter(tipo_red == "Fija") %>% 
  group_by(empresa) %>% 
  summarize(numeric = sum(numeric, na.rm = TRUE))

serie_160 %>% 
  pie_chart(numeric, empresa) %>% 
  print
```


##### Salto


## 4.80. Tráfico de voz de suscripciones móviles prepagos (minutos) por destino (`r FECHA_TITULO_FLUJO`)
```{r}
serie_162 <- voz %>%
  filter(pago == "Prepago", year(fecha) == year(FECHA_INFORME_SEMESTRAL)) %>%
  group_by(tipo_red) %>%
  summarize(numeric = sum(numeric, na.rm = TRUE))

serie_162 %>%
  pie_chart(numeric, tipo_red, 
            nudge_radio = c(1.2, 1.2, 1.2, .8), 
            nudge_x=c(-1, 1, 1, 1)) %>%
  print
```


## 4.81. Tráfico de voz de suscripciones móviles (minutos) por forma de pago (`r FECHA_TITULO_FLUJO`)

```{r}
tibble(
    pago=c("Prepago", "Pospago"),
    minutos=c(423125278, 1774673781)
) %>% 
  pie_chart(minutos, pago) %>% 
  print
```




##### Salto

## 4.82. Tráfico de voz de suscripciones móviles prepagos (minutos)
```{r}
# TODO



# Esto funciona a partir de 2020
# serie_163 <- voz %>%
#   filter(pago == "Prepago") %>%
#   group_by(year=year(fecha), semester=semester(fecha)) %>%
#   summarize(numeric = sum(numeric, na.rm = TRUE)) %>%
#   filter(year >= 2017)

trafico_voz_historico %>% 
  filter(pago == "Prepago", tipo_red == "Todas") %>%
  serie_historica_semestral_flujo(numeric, nudge_text = 8e7)
```


## 4.83. Tráfico de voz de suscripciones móviles prepagos (minutos) por operador (`r FECHA_TITULO_FLUJO`)
```{r}
serie_164 <- voz %>%
  filter(pago == "Prepago") %>%
  filter(year(fecha) == year(FECHA_INFORME_SEMESTRAL),
         semester(fecha) == semester(FECHA_INFORME_SEMESTRAL)) %>%
  group_by(empresa) %>%
  summarize(numeric = sum(numeric, na.rm = TRUE))

serie_164 %>%
  pie_chart(numeric, empresa) %>% 
  print
```


##### Salto


## 4.84. Tráfico de voz a red propia de suscripciones móviles prepagos (minutos)
```{r}
# serie_165 <- voz %>%
#   filter(tipo_red == "Propia Móvil", pago == "Prepago") %>%
#   group_by(year=year(fecha), semester=semester(fecha)) %>%
#   summarize(numeric = sum(numeric, na.rm = TRUE)) %>%
#   filter(year >= 2017)

trafico_voz_historico %>% 
  filter(pago == "Prepago", tipo_red == "Propia Móvil") %>%
  serie_historica_semestral_flujo(numeric, nudge_text = 8e7)
```

## 4.85. Tráfico de voz a red propia de suscripciones móviles prepagos (minutos) por operador (`r FECHA_TITULO_FLUJO`)
```{r}
serie_166 <- voz %>%
  filter(tipo_red == "Propia Móvil", pago == "Prepago") %>%
  filter(year(fecha) == year(FECHA_INFORME_SEMESTRAL),
         semester(fecha) == semester(FECHA_INFORME_SEMESTRAL)) %>%
  group_by(empresa) %>%
  summarize(numeric = sum(numeric, na.rm = TRUE))

serie_166 %>%
  pie_chart(numeric, empresa) %>%
  print
```


##### Salto



## 4.86. Tráfico de voz a otras redes móviles de suscripciones móviles prepagos (minutos)
```{r}
# serie_167 <- voz %>%
#   filter(tipo_red == "Otra Móvil", pago == "Prepago") %>%
#   group_by(year=year(fecha), semester=semester(fecha)) %>%
#   summarize(numeric = sum(numeric, na.rm = TRUE)) %>%
#   filter(year >= 2017)

trafico_voz_historico %>% 
  filter(pago == "Prepago", tipo_red == "Otra Móvil") %>%
  serie_historica_semestral_flujo(numeric, nudge_text = 8e6)
```



## 4.87. Tráfico de voz a otras redes móviles de suscripciones móviles prepagos (minutos) por operador (`r FECHA_TITULO_FLUJO`)

```{r}
serie_168 <- voz %>%
  filter(pago == "Prepago", tipo_red == "Otra Móvil") %>%
  filter(year(fecha) == year(FECHA_INFORME_SEMESTRAL),
         semester(fecha) == semester(FECHA_INFORME_SEMESTRAL)) %>%
  group_by(empresa) %>%
  summarize(numeric = sum(numeric, na.rm = TRUE))

serie_168 %>%
  pie_chart(numeric, empresa, nudge_x=c(2, 0, -2)) %>%
  print
```


##### Salto



## 4.88. Tráfico voz al exterior de suscripciones móviles prepagos (minutos)
```{r}
# serie_169 <- voz %>%
#   filter(tipo_red == "Exterior", pago == "Prepago") %>%
#   group_by(year=year(fecha), semester=semester(fecha)) %>%
#   summarize(numeric = sum(numeric, na.rm = TRUE)) %>%
#   filter(year >= 2017)

trafico_voz_historico %>% 
  filter(pago == "Prepago", tipo_red == "Exterior") %>%
  serie_historica_semestral_flujo(numeric, nudge_text = 8e6)

```



## 4.89. Tráfico voz al exterior de suscripciones móviles prepagos (minutos) por operador (`r FECHA_TITULO_FLUJO`)

```{r}
serie_170 <- voz %>%
  filter(pago == "Prepago", tipo_red == "Exterior") %>%
  filter(year(fecha) == year(FECHA_INFORME_SEMESTRAL),
         semester(fecha) == semester(FECHA_INFORME_SEMESTRAL)) %>%
  group_by(empresa) %>%
  summarize(numeric = sum(numeric, na.rm = TRUE))

serie_170 %>%
  pie_chart(numeric, empresa) %>%
  print
```


##### Salto



## 4.90. Tráfico voz a red fija de suscripciones móviles prepagos (minutos)
```{r}
# serie_171 <- voz %>%
#   filter(tipo_red == "Fija", pago == "Prepago") %>%
#   group_by(year=year(fecha), semester=semester(fecha)) %>%
#   summarize(numeric = sum(numeric, na.rm = TRUE)) %>%
#   filter(year >= 2017)

trafico_voz_historico %>% 
  filter(pago == "Prepago", tipo_red == "Fija") %>%
  serie_historica_semestral_flujo(numeric, nudge_text = 1e7)

```



## 4.91. Tráfico voz a red fija de suscripciones móviles prepagos (minutos) por operador

```{r}
serie_172 <- voz %>%
  filter(pago == "Prepago", tipo_red == "Fija") %>%
  filter(year(fecha) == year(FECHA_INFORME_SEMESTRAL),
         semester(fecha) == semester(FECHA_INFORME_SEMESTRAL)) %>%
  group_by(empresa) %>%
  summarize(numeric = sum(numeric, na.rm = TRUE))

serie_172 %>%
  pie_chart(numeric, empresa, nudge_x=c(0, -3, 3)) %>%
  print
```


##### Salto


## 4.92. Tráfico de voz de suscripciones móviles pospagos (minutos)

```{r}


trafico_voz_historico %>% 
  filter(pago == "Pospago", tipo_red == "Todas") %>%
  serie_historica_semestral_flujo(numeric, nudge_text = 4e8)

```




## 4.93. Tráfico de voz de suscripciones móviles pospagos (minutos) por operador (`r FECHA_TITULO_FLUJO`)

```{r}
serie_174 <- voz %>%
  filter(pago == "Pospago") %>%
  filter(year(fecha) == year(FECHA_INFORME_SEMESTRAL),
         semester(fecha) == semester(FECHA_INFORME_SEMESTRAL)) %>%
  group_by(empresa) %>%
  summarize(numeric = sum(numeric, na.rm = TRUE))

serie_174 %>%
  pie_chart(numeric, empresa) %>%
  print
```


##### Salto




## 4.94. Tráfico de voz de suscripciones móviles pospagos (minutos) por destino (`r FECHA_TITULO_FLUJO`)

```{r}
serie_175 <- voz %>%
  filter(pago == "Pospago") %>%
  filter(year(fecha) == year(FECHA_INFORME_SEMESTRAL),
         semester(fecha) == semester(FECHA_INFORME_SEMESTRAL)) %>%
  group_by(tipo_red) %>%
  summarize(numeric = sum(numeric, na.rm = TRUE))

serie_175 %>%
  pie_chart(numeric, tipo_red, nudge_radio =c(1, 1, 1, 1)) %>%
  print
```





## 4.95. Tráfico de voz a red propia de suscripciones móviles pospagos (minutos)
```{r}

trafico_voz_historico %>% 
  filter(pago == "Pospago", tipo_red == "Propia Móvil") %>%
  serie_historica_semestral_flujo(numeric, nudge_text = 1e8)


```

##### Salto


## 4.96. Tráfico de voz a red propia de suscripciones móviles pospagos (minutos) por operador (`r FECHA_TITULO_FLUJO`)

```{r}
serie_177 <- voz %>%
  filter(tipo_red == "Propia Móvil", pago == "Pospago") %>%
  filter(year(fecha) == year(FECHA_INFORME_SEMESTRAL),
         semester(fecha) == semester(FECHA_INFORME_SEMESTRAL)) %>%
  group_by(empresa) %>%
  summarize(numeric = sum(numeric, na.rm = TRUE))

serie_177 %>%
  pie_chart(numeric, empresa) %>%
  print
```



## 4.97. Tráfico de voz a otras redes móviles de suscripciones móviles pospagos (minutos)

```{r}

trafico_voz_historico %>% 
  filter(pago == "Pospago", tipo_red == "Otra Móvil") %>%
  serie_historica_semestral_flujo(numeric, nudge_text = 3e7)

```
##### Salto


## 4.98. Tráfico de voz a otras redes móviles de suscripciones móviles pospagos (minutos) por operador (`r FECHA_TITULO_FLUJO`)

```{r}
serie_180 <- voz %>%
  filter(pago == "Pospago", tipo_red == "Otra Móvil") %>%
  filter(year(fecha) == year(FECHA_INFORME_SEMESTRAL),
         semester(fecha) == semester(FECHA_INFORME_SEMESTRAL)) %>%
  group_by(empresa) %>%
  summarize(numeric = sum(numeric, na.rm = TRUE))

serie_180 %>%
  pie_chart(numeric, empresa) %>%
  print

```




## 4.99. Tráfico de voz al exterior de suscripciones móviles pospagos (minutos)

```{r}
# serie_181 <- voz %>%
#   filter(tipo_red == "Exterior", pago == "Pospago") %>%
#   group_by(year=year(fecha), semester=semester(fecha)) %>%
#   summarize(numeric = sum(numeric, na.rm = TRUE)) %>%
#   filter(year >= 2017)

trafico_voz_historico %>% 
  filter(pago == "Pospago", tipo_red == "Exterior") %>%
  serie_historica_semestral_flujo(numeric, nudge_text = 4e6)

```


##### Salto



## 4.100. Tráfico de voz al exterior de suscripciones móviles pospagos (minutos) por operador (`r FECHA_TITULO_FLUJO`)
```{r}
serie_182 <- voz %>%
  filter(pago == "Pospago", tipo_red == "Exterior") %>%
  filter(year(fecha) == year(FECHA_INFORME_SEMESTRAL),
         semester(fecha) == semester(FECHA_INFORME_SEMESTRAL)) %>%
  group_by(empresa) %>%
  summarize(numeric = sum(numeric, na.rm = TRUE))

serie_182 %>%
  pie_chart(numeric, empresa) %>%
  print
```




## 4.101. Tráfico de voz a red fija de suscripciones móviles pospagos (minutos)
```{r}
# serie_183 <- voz %>%
#   filter(tipo_red == "Fija", pago == "Pospago") %>%
#   group_by(year=year(fecha), semester=semester(fecha)) %>%
#   summarize(numeric = sum(numeric, na.rm = TRUE)) %>%
#   filter(year > 2016)

trafico_voz_historico %>% 
  filter(pago == "Pospago", tipo_red == "Fija") %>%
  serie_historica_semestral_flujo(numeric, nudge_text = 3e7)


```

##### Salto



## 4.102. Tráfico de voz a red fija de suscripciones móviles pospagos (minutos) por operador (`r FECHA_TITULO_FLUJO`)

```{r}
serie_184 <- voz %>%
  filter(pago == "Pospago", tipo_red == "Fija") %>%
  filter(year(fecha) == year(FECHA_INFORME_SEMESTRAL),
         semester(fecha) == semester(FECHA_INFORME_SEMESTRAL)) %>%
  group_by(empresa) %>%
  summarize(numeric = sum(numeric, na.rm = TRUE))

serie_184 %>%
  pie_chart(numeric, empresa) %>%
   print

```




