---
output:
  word_document:
    reference_docx: word_report.docx
graphics: yes
---

```{r include=FALSE}
knitr::opts_chunk$set(echo = FALSE, 
                      warning = FALSE,
                      message = FALSE)

options(scipen = 10000)



# Theme
source('../common.R')

FECHA_INFORME_SEMESTRAL <- as.Date("2019-06-01")
FECHA_TITULO_STOCK <- "Junio 2019"
FECHA_TITULO_FLUJO <- "Primer Semestre 2019"
roaming <- import_roaming()

```

## 163. Tráfico de voz de Roaming (minutos)
```{r}
serie_166 <- roaming %>% 
  filter(voz == "Tráfico de voz") %>%
  filter(destino %in% c("RL", "RLDI", "RS")) %>% 
  group_by(year = year(fecha), semester=semester(fecha)) %>% 
  summarize(numeric = sum(numeric, na.rm = TRUE)) %>% 
  ungroup()

serie_166 %>% 
  serie_historica_semestral(numeric, nudge_text = 4e5)
```



## 164. Tráfico de voz de Roaming (minutos) por operador (`r FECHA_TITULO_FLUJO`)
```{r}
serie_167 <- roaming %>% 
  filter(voz == "Tráfico de voz") %>%
  filter(destino %in% c("RL", "RLDI", "RS")) %>% 
  filter(year(fecha) == year(FECHA_INFORME_SEMESTRAL),
         semester(fecha) == semester(FECHA_INFORME_SEMESTRAL)) %>% 
  group_by(empresa) %>% 
  summarize(numeric = sum(numeric, na.rm = TRUE))

 serie_167 %>% 
  pie_chart(numeric, empresa) %>% 
   print
```



## 165. Tráfico de voz de Roaming (minutos) por tipo de servicio (`r FECHA_TITULO_FLUJO`)

```{r}
serie_168 <- roaming %>% 
  filter(voz == "Tráfico de voz") %>%
  filter(destino %in% c("RL", "RLDI", "RS")) %>% 
  filter(year(fecha) == year(FECHA_INFORME_SEMESTRAL),
         semester(fecha) == semester(FECHA_INFORME_SEMESTRAL)) %>% 
  mutate(destino = fct_recode(destino, 
                    "Local" = "RL",
                    "LDI"   = "RLDI",
                    "Saliente" = "RS")) %>% 
  group_by(destino) %>% 
  summarize(numeric = sum(numeric, na.rm = TRUE))

serie_168 %>% 
  pie_chart(numeric, destino, nudge_radio = c(.7, 1.2, .6)) + 
  labs(caption = 
  "Local: Llamadas locales de clientes del operador en el pais que se visita.
   LDI: Llamadas de LDI de clientes del operador que se encuentran en el exterior.
   Saliente: Llamadas de LDI hacia Uruguay de clientes del operador que se encuentran en el exterior.") + 
  theme(
    plot.caption = element_text(size = 13)
  )
```


## 166. Tráfico de voz de Roaming Local (minutos)

```{r}
serie_169 <- roaming %>% 
  filter(voz == "Tráfico de voz") %>%
  filter(destino %in% c("RL")) %>% 
  group_by(year = year(fecha), 
           semester=semester(fecha)) %>% 
  summarize(numeric = sum(numeric, na.rm = TRUE))

serie_169 %>% 
  serie_historica_semestral(numeric, 5e4)
```



## 167. Tráfico de voz de Roaming Local (minutos) por operador (`r FECHA_TITULO_FLUJO`)

```{r}
serie_170 <- roaming %>% 
  filter(voz == "Tráfico de voz") %>%
  filter(destino %in% c("RL")) %>% 
  filter(year(fecha) == year(FECHA_INFORME_SEMESTRAL),
         semester(fecha) == semester(FECHA_INFORME_SEMESTRAL)) %>% 
  group_by(empresa) %>% 
  summarize(numeric = sum(numeric, na.rm = TRUE))

serie_170 %>% 
  pie_chart(numeric, empresa) %>% 
  print
```

## 168. Tráfico de voz de Roaming Saliente (minutos)

```{r}
serie_171 <- roaming %>% 
  filter(voz == "Tráfico de voz") %>%
  filter(destino %in% c("RS")) %>% 
  group_by(year = year(fecha), 
           semester=semester(fecha)) %>% 
  summarize(numeric = sum(numeric, na.rm = TRUE))

serie_171 %>% 
  serie_historica_semestral(numeric, 4e5)
```



## 169. Tráfico de voz de Roaming Saliente (minutos) por operador (`r FECHA_TITULO_FLUJO`)

```{r}
serie_172 <- roaming %>% 
  filter(voz == "Tráfico de voz") %>%
  filter(destino %in% c("RS")) %>% 
  filter(year(fecha) == year(FECHA_INFORME_SEMESTRAL),
         semester(fecha) == semester(FECHA_INFORME_SEMESTRAL)) %>% 
  group_by(empresa) %>% 
  summarize(numeric = sum(numeric, na.rm = TRUE))

serie_172 %>% 
  pie_chart(numeric, empresa) %>% 
  print
```


## 170. Tráfico de voz de Roaming de LDI (minutos)

```{r}
serie_173 <- roaming %>% 
  filter(voz == "Tráfico de voz") %>%
  filter(destino %in% c("RLDI")) %>% 
  group_by(year = year(fecha), 
           semester=semester(fecha)) %>% 
  summarize(numeric = sum(numeric, na.rm = TRUE))

serie_173 %>% 
  serie_historica_semestral(numeric, nudge_text = .5e5)
```



## 171. Tráfico de voz de Roaming de LDI (minutos) por operador (`r FECHA_TITULO_FLUJO`)

```{r}
serie_174 <- roaming %>% 
  filter(voz == "Tráfico de voz") %>%
  filter(destino %in% c("RLDI")) %>% 
  filter(year(fecha) == year(FECHA_INFORME_SEMESTRAL),
         semester(fecha) == semester(FECHA_INFORME_SEMESTRAL)) %>% 
  group_by(empresa) %>% 
  summarize(numeric = sum(numeric, na.rm = TRUE))

serie_174 %>% 
  pie_chart(numeric, empresa) %>% 
  print
```


## 172. Tráfico de datos de Roaming (terabytes)
```{r}
serie_175 <- tibble(
    semester = c(1, 2, 1, 2),
    year = c(2018, 2018, 2019, 2019),
    numeric = c(67,	92,	141, 172)
  )

# serie_175 %>% 
#   serie_historica_semestral(numeric, nudge_text = 5)
```



## 173. Tráfico de datos de Roaming (terabytes) por operador

```{r}
serie_176 <- roaming %>%
  filter(voz == "Tráfico de datos") %>%
  filter(year(fecha) == year(FECHA_INFORME_SEMESTRAL),
         semester(fecha) == semester(FECHA_INFORME_SEMESTRAL)) %>%
  group_by(empresa) %>%
  summarize(numeric = sum(numeric, na.rm = TRUE)) %>% 
  filter(numeric > .01)

serie_176 %>% 
  pie_chart(numeric, empresa) %>% 
  print
```






