---
output:
  word_document:
    reference_docx: word_report.docx
graphics: yes
---

```{r include=FALSE}

options(scipen = 10000)



# Theme
source('../common.R')

abonados_por_depto <- import_abonados_por_depto()
abonados_por_tecnologia <- import_abonados_por_tecnologia()
abonados_por_operador_depto <- import_abonados_por_empresa_depto()



```

# 5. TV para abonados

## 5.1. Ingresos TV para abonados (pesos corrientes)
```{r}
tribble(
  ~year, ~semester, ~ingresos,
  2018, 1, 5343718684,
  2018, 2, 5403859517, 
  2019, 1, 5490827913,
  2019, 2, 5494393113,
  2020, 1, 5507277001
) %>% 
  serie_historica_semestral_flujo(ingresos)
```


## 5.2. Servicios de TV para abonados en todo el país
```{r}
abonados_por_depto %>% 
  filter(depto=="TOTAL") %>% 
  filter(year(fecha) >= 2016) %>% 
  filter(month(fecha) %in% c(6, 12)) %>% 
  group_by(year = year(fecha), semester = semester(fecha)) %>% 
  summarize(abonados = sum(abonados, na.rm = TRUE)) %>% 
  serie_historica_semestral_stock(abonados, nudge_text = 4e5)

```

##### Salto

## 5.3. Servicios de TV para abonados por departamento (`r FECHA_TITULO_STOCK`)
```{r}
abonados_por_depto %>% 
  filter(year(fecha)==2020, month(fecha) ==6) %>% 
  filter(depto != "TOTAL") %>% 
    barras_horizontales(abonados, depto, nudge_text = 1000)
```



## 5.4. Servicios de TV para abonados por operador (`r FECHA_TITULO_STOCK`)
```{r}
tribble(
  ~empresa,       ~abonados,
  "Audomar S.A.", 15173,
  "Bersabel S.A.", 62222,
  "Cable Plus S.A", 15602,
  "Consorcio San Fernando", 19081,
  "Directv de Uruguay Ltda.", 190740,
  "Monte Cablevideo S.A.", 33666,
  "Multicanal S.A.", 15284,
  "Riselco S.A.", 36139,
  "Space Energy Tech S.A.", 21279,
  "Tractoral S.A.", 40384,
  "Visión Satelital S.A.", 20113,
  "Otros", 169125) %>% 
    barras_horizontales(abonados, empresa, nudge_text = 1000)
```

##### Salto


## 5.5. Servicios de TV para abonados en Artigas
```{r}
abonados_por_depto %>% 
  filter(depto=="Artigas") %>% 
  filter(year(fecha) >= 2017) %>% 
  group_by(year=year(fecha), semester=semester(fecha)) %>%
  summarize(val = sum(abonados, na.rm = TRUE)) %>% 
  serie_historica_semestral_stock(val, nudge_text = 2e3)
```




## 5.6. Servicios de TV para abonados en Canelones
```{r}
abonados_por_depto %>% 
  filter(depto=="Canelones") %>% 
  filter(year(fecha) >= 2017) %>% 
  group_by(year=year(fecha), semester=semester(fecha)) %>%
  summarize(val = sum(abonados, na.rm = TRUE)) %>% 
  serie_historica_semestral_stock(val, nudge_text = 4e4)
```

##### Salto


<!-- ## 5.6. Servicios de TV para abonados en Canelones por operador (`r FECHA_TITULO_STOCK`) -->
<!-- ```{r} -->
<!-- abonados_por_operador_depto %>%  -->
<!--     filter(depto=="Canelones") %>%  -->
<!--     filter(abonados > 0) %>%  -->
<!--     barras_horizontales(abonados, empresa, nudge_text = 5000) -->
<!-- ``` -->



## 5.7. Servicios de TV para abonados en Cerro Largo
```{r}
abonados_por_depto %>% 
  filter(depto=="Cerro largo") %>% 
  filter(year(fecha) >= 2017) %>% 
  group_by(year=year(fecha), semester=semester(fecha)) %>%
  summarize(val = sum(abonados, na.rm = TRUE)) %>% 
  serie_historica_semestral_stock(val, nudge_text = 6e3)
```



<!-- ## 5.8. Servicios de TV para abonados en Cerro Largo por operador (`r FECHA_TITULO_STOCK`) -->
<!-- ```{r} -->
<!-- abonados_por_operador_depto %>%  -->
<!--     filter(depto=="Cerro largo") %>%  -->
<!--     barras_horizontales(abonados, empresa, nudge_text = 500) -->
<!-- ``` -->

<!-- ##### Salto -->



## 5.8. Servicios de TV para abonados en Colonia
```{r}
abonados_por_depto %>% 
  filter(depto=="Colonia") %>% 
  filter(year(fecha) >= 2017) %>% 
  group_by(year=year(fecha), semester=semester(fecha)) %>%
  summarize(val = sum(abonados, na.rm = TRUE)) %>% 
  serie_historica_semestral_stock(val, nudge_text = 1e4)
```

##### Salto


<!-- ## 5.10. Servicios de TV para abonados en Colonia por operador (`r FECHA_TITULO_STOCK`) -->
<!-- ```{r} -->
<!-- abonados_por_operador_depto %>%  -->
<!--     filter(depto=="Colonia") %>%  -->
<!--     barras_horizontales(abonados, empresa, nudge_text = 2000) -->
<!-- ``` -->




## 5.9. Servicios de TV para abonados en Durazno
```{r}
abonados_por_depto %>% 
  filter(depto=="Durazno") %>% 
  filter(year(fecha) >= 2017) %>% 
  group_by(year=year(fecha), semester=semester(fecha)) %>%
  summarize(val = sum(abonados, na.rm = TRUE)) %>% 
  serie_historica_semestral_stock(val, nudge_text = 4e3)
```



<!-- ## 5.12. Servicios de TV para abonados en Durazno por operador (`r FECHA_TITULO_STOCK`) -->
<!-- ```{r} -->
<!-- abonados_por_operador_depto %>%  -->
<!--     filter(depto=="Durazno") %>%  -->
<!--     barras_horizontales(abonados, empresa, nudge_text = 300) -->
<!-- ``` -->

<!-- ##### Salto -->


## 5.10. Servicios de TV para abonados en Flores
```{r}
abonados_por_depto %>% 
  filter(depto=="Flores") %>% 
  filter(year(fecha) >= 2017) %>% 
  group_by(year=year(fecha), semester=semester(fecha)) %>%
  summarize(val = sum(abonados, na.rm = TRUE)) %>% 
  serie_historica_semestral_stock(val, nudge_text = 2e3)
```


##### Salto

<!-- ## 5.14. Servicios de TV para abonados en Flores por operador (`r FECHA_TITULO_STOCK`) -->
<!-- ```{r} -->
<!-- abonados_por_operador_depto %>%  -->
<!--     filter(depto=="Flores") %>%  -->
<!--     barras_horizontales(abonados, empresa, nudge_text = 400) -->
<!-- ``` -->




## 5.11. Servicios de TV para abonados en Florida
```{r}
abonados_por_depto %>% 
  filter(depto=="Florida") %>% 
  filter(year(fecha) >= 2017) %>% 
  group_by(year=year(fecha), semester=semester(fecha)) %>%
  summarize(val = sum(abonados, na.rm = TRUE)) %>% 
  serie_historica_semestral_stock(val, nudge_text = 6e3)
```



<!-- ## 5.16. Servicios de TV para abonados en Florida por operador (`r FECHA_TITULO_STOCK`) -->
<!-- ```{r} -->
<!-- abonados_por_operador_depto %>%  -->
<!--     filter(depto=="Florida") %>%  -->
<!--     barras_horizontales(abonados, empresa, nudge_text = 500) -->
<!-- ``` -->

<!-- ##### Salto -->


## 5.12. Servicios de TV para abonados en Lavalleja
```{r}
abonados_por_depto %>% 
  filter(depto=="Lavalleja") %>% 
  filter(year(fecha) >= 2017) %>% 
  group_by(year=year(fecha), semester=semester(fecha)) %>%
  summarize(val = sum(abonados, na.rm = TRUE)) %>% 
  serie_historica_semestral_stock(val, nudge_text = 6e3)
```


##### Salto

<!-- ## 5.18. Servicios de TV para abonados en Lavalleja por operador (`r FECHA_TITULO_STOCK`) -->
<!-- ```{r} -->
<!-- abonados_por_operador_depto %>%  -->
<!--     filter(depto=="Lavalleja") %>%  -->
<!--     barras_horizontales(abonados, empresa, nudge_text = 500) -->
<!-- ``` -->





## 5.13. Servicios de TV para abonados en Maldonado
```{r}
abonados_por_depto %>% 
  filter(depto=="Maldonado") %>% 
  filter(year(fecha) >= 2017) %>% 
  group_by(year=year(fecha), semester=semester(fecha)) %>%
  summarize(val = sum(abonados, na.rm = TRUE)) %>% 
  serie_historica_semestral_stock(val, nudge_text = 2e4)
```



<!-- ## 5.20. Servicios de TV para abonados en Maldonado por operador (`r FECHA_TITULO_STOCK`) -->
<!-- ```{r} -->
<!-- abonados_por_operador_depto %>%  -->
<!--     filter(depto=="Maldonado") %>%  -->
<!--     barras_horizontales(abonados, empresa, nudge_text = 500) -->
<!-- ``` -->




## 5.14. Servicios de TV para abonados en Montevideo
```{r}
abonados_por_depto %>% 
  filter(depto=="Montevideo") %>% 
  filter(year(fecha) >= 2017) %>% 
  group_by(year=year(fecha), semester=semester(fecha)) %>%
  summarize(val = sum(abonados, na.rm = TRUE)) %>% 
  serie_historica_semestral_stock(val, nudge_text = 1e5)
```

##### Salto


## 5.15. Servicios de TV para abonados por operador en Montevideo (`r FECHA_TITULO_STOCK`)
```{r}
tribble(
  ~empresa,         ~abonados,
  "Bersabel S.A.", 58494,
  "Directv de Uruguay Ltda.", 47918,
  "Tractoral S.A.", 40384,
  "Riselco S.A.", 36139,
  "Monte Cablevideo S.A.", 33666,
  "Multicanal S.A.", 15284) %>% 
    barras_horizontales(abonados, empresa)
```





<!-- ## 5.22. Servicios de TV para abonados en Montevideo por operador (`r FECHA_TITULO_STOCK`) -->
<!-- ```{r} -->
<!-- abonados_por_operador_depto %>%  -->
<!--     filter(depto=="Montevideo") %>%  -->
<!--     filter(abonados > 0) %>%  -->
<!--     barras_horizontales(abonados, empresa, nudge_text = 1e3) -->
<!-- ``` -->

<!-- ##### Salto -->


## 5.16. Servicios de TV para abonados en Paysandú
```{r}
abonados_por_depto %>% 
  filter(depto=="Paysandú") %>% 
  filter(year(fecha) >= 2017) %>% 
  group_by(year=year(fecha), semester=semester(fecha)) %>%
  summarize(val = sum(abonados, na.rm = TRUE)) %>% 
  serie_historica_semestral_stock(val, nudge_text = 1e4)
```

##### Salto


<!-- ## 5.24. Servicios de TV para abonados en Paysandú por operador (`r FECHA_TITULO_STOCK`) -->
<!-- ```{r} -->
<!-- abonados_por_operador_depto %>%  -->
<!--     filter(depto=="Paysandú") %>%  -->
<!--     barras_horizontales(abonados, empresa, nudge_text = 2000) -->
<!-- ``` -->




## 5.17. Servicios de TV para abonados en Río Negro
```{r}
abonados_por_depto %>% 
  filter(depto=="Río Negro") %>% 
  filter(year(fecha) >= 2017) %>% 
  group_by(year=year(fecha), semester=semester(fecha)) %>%
  summarize(val = sum(abonados, na.rm = TRUE)) %>% 
  serie_historica_semestral_stock(val, nudge_text = 8e3)
```




<!-- ## 5.26. Servicios de TV para abonados en Río Negro por operador (`r FECHA_TITULO_STOCK`) -->
<!-- ```{r} -->
<!-- abonados_por_operador_depto %>%  -->
<!--     filter(depto=="Río Negro") %>%  -->
<!--     filter(abonados  > 0) %>%  -->
<!--     barras_horizontales(abonados, empresa, nudge_text = 500) -->
<!-- ``` -->

<!-- ##### Salto -->



## 5.18. Servicios de TV para abonados en Rivera
```{r}
abonados_por_depto %>% 
  filter(depto=="Rivera") %>% 
  filter(year(fecha) >= 2017) %>% 
  group_by(year=year(fecha), semester=semester(fecha)) %>%
  summarize(val = sum(abonados, na.rm = TRUE)) %>% 
  serie_historica_semestral_stock(val, nudge_text = 8e3)
```


##### Salto


<!-- ## 5.28. Servicios de TV para abonados en Rivera por operador (`r FECHA_TITULO_STOCK`) -->
<!-- ```{r} -->
<!-- abonados_por_operador_depto %>%  -->
<!--     filter(depto=="Rivera") %>%  -->
<!--     barras_horizontales(abonados, empresa, nudge_text = 500) -->
<!-- ``` -->


<!-- ##### Salto -->



## 5.19. Servicios de TV para abonados en Rocha
```{r}
abonados_por_depto %>% 
  filter(depto=="Rocha") %>% 
  filter(year(fecha) >= 2017) %>% 
  group_by(year=year(fecha), semester=semester(fecha)) %>%
  summarize(val = sum(abonados, na.rm = TRUE)) %>% 
  serie_historica_semestral_stock(val, nudge_text = 4e4)
```



<!-- ## 5.30. Servicios de TV para abonados en Rocha por operador (`r FECHA_TITULO_STOCK`) -->
<!-- ```{r} -->
<!-- abonados_por_operador_depto %>%  -->
<!--     filter(depto=="Rocha") %>%  -->
<!--     barras_horizontales(abonados, empresa, nudge_text = 500) -->
<!-- ``` -->




## 5.20. Servicios de TV para abonados en Salto
```{r}
abonados_por_depto %>% 
  filter(depto=="Salto") %>% 
  filter(year(fecha) >= 2017) %>% 
  group_by(year=year(fecha), semester=semester(fecha)) %>%
  summarize(val = sum(abonados, na.rm = TRUE)) %>% 
  serie_historica_semestral_stock(val, nudge_text = 1e4)
```

##### Salto


<!-- ## 5.32. Servicios de TV para abonados en Salto por operador (`r FECHA_TITULO_STOCK`) -->
<!-- ```{r} -->
<!-- abonados_por_operador_depto %>%  -->
<!--     filter(depto=="Salto") %>%  -->
<!--     barras_horizontales(abonados, empresa, nudge_text = 700) -->
<!-- ``` -->


<!-- ##### Salto -->



## 5.21. Servicios de TV para abonados en San José
```{r}
abonados_por_depto %>% 
  filter(depto=="San José") %>% 
  filter(year(fecha) >= 2017) %>% 
  group_by(year=year(fecha), semester=semester(fecha)) %>%
  summarize(val = sum(abonados, na.rm = TRUE)) %>% 
  serie_historica_semestral_stock(val, nudge_text = 1e4)
```




<!-- ## 5.34. Servicios de TV para abonados en San José por operador (`r FECHA_TITULO_STOCK`) -->
<!-- ```{r} -->
<!-- abonados_por_operador_depto %>%  -->
<!--     filter(depto=="San José") %>%  -->
<!--     barras_horizontales(abonados, empresa, nudge_text = 500) -->
<!-- ``` -->

<!-- ##### Salto -->



## 5.22. Servicios de TV para abonados en Soriano
```{r}
abonados_por_depto %>% 
  filter(depto=="Soriano") %>% 
  filter(year(fecha) >= 2017) %>% 
  group_by(year=year(fecha), semester=semester(fecha)) %>%
  summarize(val = sum(abonados, na.rm = TRUE)) %>% 
  serie_historica_semestral_stock(val, nudge_text = 1e4)
```


##### Salto

<!-- ## 5.34. Servicios de TV para abonados en Soriano (`r FECHA_TITULO_STOCK`) -->
<!-- ```{r} -->
<!-- abonados_por_operador_depto %>%  -->
<!--     filter(depto=="Soriano") %>%  -->
<!--     barras_horizontales(abonados, empresa, nudge_text = 500) -->
<!-- ``` -->

<!-- ##### Salto -->


## 5.23. Servicios de TV para abonados en Tacuarembó
```{r}
abonados_por_depto %>% 
  filter(depto=="Tacuarembó") %>% 
  filter(year(fecha) >= 2017) %>% 
  group_by(year=year(fecha), semester=semester(fecha)) %>%
  summarize(val = sum(abonados, na.rm = TRUE)) %>% 
  serie_historica_semestral_stock(val, nudge_text = 1e4)
```




<!-- ## 5.36. Servicios de TV para abonados en Tacuarembó por operador (`r FECHA_TITULO_STOCK`) -->
<!-- ```{r} -->
<!-- abonados_por_operador_depto %>%  -->
<!--     filter(depto=="Tacuarembó") %>%  -->
<!--     barras_horizontales(abonados, empresa, nudge_text = 500) -->
<!-- ``` -->

<!-- ##### Salto -->



## 5.24. Servicios de TV para abonados en Treinta y Tres
```{r}
abonados_por_depto %>% 
  filter(depto=="Treinta y tres") %>% 
  filter(year(fecha) >= 2017) %>% 
  group_by(year=year(fecha), semester=semester(fecha)) %>%
  summarize(val = sum(abonados, na.rm = TRUE)) %>% 
  serie_historica_semestral_stock(val, nudge_text = 4e3)
```


##### Salto

<!-- ## 5.38. Servicios de TV para abonados en Treinta y Tres por operador (`r FECHA_TITULO_STOCK`) -->
<!-- ```{r} -->
<!-- abonados_por_operador_depto %>%  -->
<!--     filter(depto=="Treinta y tres") %>%  -->
<!--     barras_horizontales(abonados, empresa, nudge_text = 300) -->
<!-- ``` -->

<!-- ##### Salto -->


## 5.25. Servicios de TV para abonados por tecnología (`r FECHA_TITULO_STOCK`)
```{r}

abonados_por_tecnologia %>% 
   filter(year(fecha) == year(FECHA_INFORME_SEMESTRAL),
         semester(fecha) == semester(FECHA_INFORME_SEMESTRAL)) %>% 
   filter(!is.na(abonados), tecnologia != "TOTAL", abonados != 0) %>% 
   pie_chart(abonados, tecnologia) %>% 
   print
```




<!-- ## 5.40. Servicios de TV para abonados por Cable Coaxial -->
<!-- ```{r} -->
<!-- abonados_por_tecnologia %>%  -->
<!--   filter(tecnologia=="Cable coaxial") %>%  -->
<!--   filter(year(fecha) >= 2017) %>%  -->
<!--   group_by(year=year(fecha), semester=semester(fecha)) %>%  -->
<!--   serie_historica_semestral_stock(abonados, nudge_text = 10e3) -->
<!-- ``` -->


<!-- ##### Salto -->


## 5.26. Servicios de TV para abonados por UHF
```{r}
abonados_por_tecnologia %>% 
  filter(tecnologia=="UHF") %>% 
  filter(year(fecha) >= 2017) %>% 
  group_by(year=year(fecha), semester=semester(fecha)) %>% 
  serie_historica_semestral_stock(abonados, nudge_text = 4e3)
```

##### Salto


<!-- ## 5.42. Servicios de TV para abonados por MMDS   -->
<!-- ```{r} -->
<!-- abonados_por_tecnologia %>%  -->
<!--   filter(tecnologia=="MMDS") %>%  -->
<!--   filter(year(fecha) >= 2017) %>%  -->
<!--   group_by(year=year(fecha), semester=semester(fecha)) %>%  -->
<!--   serie_historica_semestral_stock(abonados, nudge_text = 1e3) -->
<!-- ``` -->


<!-- ##### Salto -->





## 5.27. Servicios de TV para abonados Satelital
```{r}
abonados_por_tecnologia %>% 
  filter(tecnologia=="Satelital") %>% 
  filter(year(fecha) >= 2017) %>% 
  group_by(year=year(fecha), semester=semester(fecha)) %>% 
  serie_historica_semestral_stock(abonados, nudge_text = 10e3)
```


