---
output:
  word_document:
    reference_docx: word_report.docx
graphics: yes
---

```{r include=FALSE}
knitr::opts_chunk$set(echo = FALSE, 
                      warning = FALSE,
                      message = FALSE,
                      fig.width = 7, 
                      fig.height = 4.5)

options(scipen = 10000)



# Theme
source('../common.R')

abonados_por_depto <- import_abonados_por_depto()
abonados_por_tecnologia <- import_abonados_por_tecnologia()
abonados_por_operador_depto <- import_abonados_por_empresa_depto()



```

# 10. TV para abonados


## 1. Servicios de TV para abonados
```{r}
abonados_por_depto %>% 
  filter(depto=="TOTAL") %>% 
  filter(year(fecha) >= 2017) %>% 
  group_by(year=year(fecha), semester=semester(fecha)) %>%
  summarize(val = sum(abonados, na.rm = TRUE)) %>% 
  serie_historica_semestral_stock(val, nudge_text = 1e5)

```


## 2. Cantidad de Abonados en Artigas
```{r}
abonados_por_depto %>% 
  filter(depto=="Artigas") %>% 
  filter(year(fecha) >= 2017) %>% 
  group_by(year=year(fecha), semester=semester(fecha)) %>%
  summarize(val = sum(abonados, na.rm = TRUE)) %>% 
  serie_historica_semestral_stock(val, nudge_text = 6e3)
```

## 3. Abonados en Artigas por operador (`r FECHA_TITULO_STOCK`)
```{r}
abonados_por_operador_depto %>% 
    filter(depto=="Artigas") %>% 
    barras_horizontales(abonados, empresa, nudge_text = 1000)
```


## 4. Cantidad de Abonados en Canelones
```{r}
abonados_por_depto %>% 
  filter(depto=="Canelones") %>% 
  filter(year(fecha) >= 2017) %>% 
  group_by(year=year(fecha), semester=semester(fecha)) %>%
  summarize(val = sum(abonados, na.rm = TRUE)) %>% 
  serie_historica_semestral_stock(val, nudge_text = 4e4)
```

## 5. Abonados en Canelones por operador (`r FECHA_TITULO_STOCK`)
```{r}
abonados_por_operador_depto %>% 
    filter(depto=="Canelones") %>% 
    barras_horizontales(abonados, empresa, nudge_text = 1000)
```



## 6. Cantidad de Abonados en Cerro Largo
```{r}
abonados_por_depto %>% 
  filter(depto=="Cerro largo") %>% 
  filter(year(fecha) >= 2017) %>% 
  group_by(year=year(fecha), semester=semester(fecha)) %>%
  summarize(val = sum(abonados, na.rm = TRUE)) %>% 
  serie_historica_semestral_stock(val, nudge_text = 1e4)
```

## 7. Abonados en Cerro Largo por operador (`r FECHA_TITULO_STOCK`)
```{r}
abonados_por_operador_depto %>% 
    filter(depto=="Cerro largo") %>% 
    barras_horizontales(abonados, empresa, nudge_text = 1000)
```



## 8. Cantidad de Abonados en Colonia
```{r}
abonados_por_depto %>% 
  filter(depto=="Colonia") %>% 
  filter(year(fecha) >= 2017) %>% 
  group_by(year=year(fecha), semester=semester(fecha)) %>%
  summarize(val = sum(abonados, na.rm = TRUE)) %>% 
  serie_historica_semestral_stock(val, nudge_text = 1e4)
```

## 9. Abonados en Colonia por operador (`r FECHA_TITULO_STOCK`)
```{r}
abonados_por_operador_depto %>% 
    filter(depto=="Colonia") %>% 
    barras_horizontales(abonados, empresa, nudge_text = 3000)
```



## 10. Cantidad de Abonados en Durazno
```{r}
abonados_por_depto %>% 
  filter(depto=="Durazno") %>% 
  filter(year(fecha) >= 2017) %>% 
  group_by(year=year(fecha), semester=semester(fecha)) %>%
  summarize(val = sum(abonados, na.rm = TRUE)) %>% 
  serie_historica_semestral_stock(val, nudge_text = 4e3)
```

## 11. Abonados en Durazno por operador (`r FECHA_TITULO_STOCK`)
```{r}
abonados_por_operador_depto %>% 
    filter(depto=="Durazno") %>% 
    barras_horizontales(abonados, empresa, nudge_text = 500)
```



## 12. Cantidad de Abonados en Flores
```{r}
abonados_por_depto %>% 
  filter(depto=="Flores") %>% 
  filter(year(fecha) >= 2017) %>% 
  group_by(year=year(fecha), semester=semester(fecha)) %>%
  summarize(val = sum(abonados, na.rm = TRUE)) %>% 
  serie_historica_semestral_stock(val, nudge_text = 2e3)
```

## 13. Abonados en Flores por operador (`r FECHA_TITULO_STOCK`)
```{r}
abonados_por_operador_depto %>% 
    filter(depto=="Flores") %>% 
    barras_horizontales(abonados, empresa, nudge_text = 500)
```



## 14. Cantidad de Abonados en Florida
```{r}
abonados_por_depto %>% 
  filter(depto=="Florida") %>% 
  filter(year(fecha) >= 2017) %>% 
  group_by(year=year(fecha), semester=semester(fecha)) %>%
  summarize(val = sum(abonados, na.rm = TRUE)) %>% 
  serie_historica_semestral_stock(val, nudge_text = 6e3)
```

## 15. Abonados en Florida por operador (`r FECHA_TITULO_STOCK`)
```{r}
abonados_por_operador_depto %>% 
    filter(depto=="Florida") %>% 
    barras_horizontales(abonados, empresa, nudge_text = 500)
```



## 16. Cantidad de Abonados en Lavalleja
```{r}
abonados_por_depto %>% 
  filter(depto=="Lavalleja") %>% 
  filter(year(fecha) >= 2017) %>% 
  group_by(year=year(fecha), semester=semester(fecha)) %>%
  summarize(val = sum(abonados, na.rm = TRUE)) %>% 
  serie_historica_semestral_stock(val, nudge_text = 6e3)
```

## 17. Abonados en Lavalleja por operador (`r FECHA_TITULO_STOCK`)
```{r}
abonados_por_operador_depto %>% 
    filter(depto=="Lavalleja") %>% 
    barras_horizontales(abonados, empresa, nudge_text = 500)
```



## 18. Cantidad de Abonados en Maldonado
```{r}
abonados_por_depto %>% 
  filter(depto=="Maldonado") %>% 
  filter(year(fecha) >= 2017) %>% 
  group_by(year=year(fecha), semester=semester(fecha)) %>%
  summarize(val = sum(abonados, na.rm = TRUE)) %>% 
  serie_historica_semestral_stock(val, nudge_text = 2e4)
```

## 19. Abonados en Maldonado por operador (`r FECHA_TITULO_STOCK`)
```{r}
abonados_por_operador_depto %>% 
    filter(depto=="Maldonado") %>% 
    barras_horizontales(abonados, empresa, nudge_text = 500)
```

## 20. Servicios de TV para Abonados en Montevideo
```{r}
abonados_por_depto %>% 
  filter(depto=="Montevideo") %>% 
  filter(year(fecha) >= 2017) %>% 
  group_by(year=year(fecha), semester=semester(fecha)) %>%
  summarize(val = sum(abonados, na.rm = TRUE)) %>% 
  serie_historica_semestral_stock(val, nudge_text = 1e5)
```


## 21. Abonados en Montevideo por operador (`r FECHA_TITULO_STOCK`)
```{r}
abonados_por_operador_depto %>% 
    filter(depto=="Montevideo") %>% 
    barras_horizontales(abonados, empresa, nudge_text = 500)
```


## 22. Cantidad de Abonados en Paysandú
```{r}
abonados_por_depto %>% 
  filter(depto=="Paysandú") %>% 
  filter(year(fecha) >= 2017) %>% 
  group_by(year=year(fecha), semester=semester(fecha)) %>%
  summarize(val = sum(abonados, na.rm = TRUE)) %>% 
  serie_historica_semestral_stock(val, nudge_text = 1e4)
```

## 23. Abonados en Paysandú por operador (`r FECHA_TITULO_STOCK`)
```{r}
abonados_por_operador_depto %>% 
    filter(depto=="Paysandú") %>% 
    barras_horizontales(abonados, empresa, nudge_text = 500)
```


## 24. Cantidad de Abonados en Río Negro
```{r}
abonados_por_depto %>% 
  filter(depto=="Río Negro") %>% 
  filter(year(fecha) >= 2017) %>% 
  group_by(year=year(fecha), semester=semester(fecha)) %>%
  summarize(val = sum(abonados, na.rm = TRUE)) %>% 
  serie_historica_semestral_stock(val, nudge_text = 8e3)
```

## 25. Abonados en Río Negro por operador (`r FECHA_TITULO_STOCK`)
```{r}
abonados_por_operador_depto %>% 
    filter(depto=="Río Negro") %>% 
    barras_horizontales(abonados, empresa, nudge_text = 500)
```


## 26. Cantidad de Abonados en Rivera
```{r}
abonados_por_depto %>% 
  filter(depto=="Rivera") %>% 
  filter(year(fecha) >= 2017) %>% 
  group_by(year=year(fecha), semester=semester(fecha)) %>%
  summarize(val = sum(abonados, na.rm = TRUE)) %>% 
  serie_historica_semestral_stock(val, nudge_text = 1e5)
```

## 27. Abonados en Rivera por operador (`r FECHA_TITULO_STOCK`)
```{r}
abonados_por_operador_depto %>% 
    filter(depto=="Rivera") %>% 
    barras_horizontales(abonados, empresa, nudge_text = 500)
```


## 28. Cantidad de Abonados en Rocha
```{r}
abonados_por_depto %>% 
  filter(depto=="Rocha") %>% 
  filter(year(fecha) >= 2017) %>% 
  group_by(year=year(fecha), semester=semester(fecha)) %>%
  summarize(val = sum(abonados, na.rm = TRUE)) %>% 
  serie_historica_semestral_stock(val, nudge_text = 1e5)
```

## 29. Abonados en Rocha por operador (`r FECHA_TITULO_STOCK`)
```{r}
abonados_por_operador_depto %>% 
    filter(depto=="Rocha") %>% 
    barras_horizontales(abonados, empresa, nudge_text = 500)
```


## 30. Cantidad de Abonados en Salto
```{r}
abonados_por_depto %>% 
  filter(depto=="Salto") %>% 
  filter(year(fecha) >= 2017) %>% 
  group_by(year=year(fecha), semester=semester(fecha)) %>%
  summarize(val = sum(abonados, na.rm = TRUE)) %>% 
  serie_historica_semestral_stock(val, nudge_text = 1e4)
```

## 31. Abonados en Salto por operador (`r FECHA_TITULO_STOCK`)
```{r}
abonados_por_operador_depto %>% 
    filter(depto=="Salto") %>% 
    barras_horizontales(abonados, empresa, nudge_text = 500)
```


## 32. Cantidad de Abonados en San José
```{r}
abonados_por_depto %>% 
  filter(depto=="San José") %>% 
  filter(year(fecha) >= 2017) %>% 
  group_by(year=year(fecha), semester=semester(fecha)) %>%
  summarize(val = sum(abonados, na.rm = TRUE)) %>% 
  serie_historica_semestral_stock(val, nudge_text = 1e4)
```


## 33. Abonados en San José por operador (`r FECHA_TITULO_STOCK`)
```{r}
abonados_por_operador_depto %>% 
    filter(depto=="San José") %>% 
    barras_horizontales(abonados, empresa, nudge_text = 500)
```


## 34. Cantidad de Abonados en Tacuarembó
```{r}
abonados_por_depto %>% 
  filter(depto=="Tacuarembó") %>% 
  filter(year(fecha) >= 2017) %>% 
  group_by(year=year(fecha), semester=semester(fecha)) %>%
  summarize(val = sum(abonados, na.rm = TRUE)) %>% 
  serie_historica_semestral_stock(val, nudge_text = 1e4)
```

## 35. Abonados en Tacuarembó por operador (`r FECHA_TITULO_STOCK`)
```{r}
abonados_por_operador_depto %>% 
    filter(depto=="Tacuarembó") %>% 
    barras_horizontales(abonados, empresa, nudge_text = 500)
```


## 36. Cantidad de Abonados en Treinta y Tres
```{r}
abonados_por_depto %>% 
  filter(depto=="Treinta y tres") %>% 
  filter(year(fecha) >= 2017) %>% 
  group_by(year=year(fecha), semester=semester(fecha)) %>%
  summarize(val = sum(abonados, na.rm = TRUE)) %>% 
  serie_historica_semestral_stock(val, nudge_text = 1e4)
```

## 37. Abonados en Treinta y Tres por operador (`r FECHA_TITULO_STOCK`)
```{r}
abonados_por_operador_depto %>% 
    filter(depto=="Treinta y tres") %>% 
    barras_horizontales(abonados, empresa, nudge_text = 500)
```


## 38. Servicios de TV para abonados por tecnología (`r FECHA_TITULO_STOCK`)
```{r}


```

## 39. Servicios de TV para abonados por Cable Coaxial
```{r}

```

## 40. Servicios de TV para abonados por UHF
```{r}

```

## 41. Servicios de TV para abonados por MMDS  
```{r}

```

## 42. Servicios de TV para abonados por Satelital
```{r}
#abonados_por_tecnologia
```


