---
output:
  word_document:
    reference_docx: word_report.docx
graphics: yes
---

```{r include=FALSE}

options(scipen = 10000)



# Theme
source('../common.R')

abonados_por_depto <- import_abonados_por_depto()
abonados_por_tecnologia <- import_abonados_por_tecnologia()
abonados_por_operador_depto <- import_abonados_por_empresa_depto()



```

# 5. TV para abonados

## 1. Ingresos TV para abonados (pesos corrientes)
```{r}
tribble(
  ~year, ~semester, ~ingresos,
  2018, 1, 5343718684,
  2018, 2, 5403859517, 
  2019, 1, 5490827913,
  2019, 2, 5494393113,
  2020, 1, 5507277001
) %>% 
  serie_historica_semestral_flujo(ingresos)
```


## 2. Servicios de TV para abonados en todo el país
```{r}
abonados_por_depto %>% 
  filter(depto=="TOTAL") %>% 
  filter(year(fecha) >= 2016) %>% 
  filter(month(fecha) %in% c(6, 12)) %>% 
  group_by(year = year(fecha), semester = semester(fecha)) %>% 
  summarize(abonados = sum(abonados, na.rm = TRUE)) %>% 
  serie_historica_semestral_stock(abonados, nudge_text = 4e5)

```

##### Salto


## 3. Cantidad de Abonados en Artigas
```{r}
abonados_por_depto %>% 
  filter(year(fecha)==2020, month(fecha) ==6) %>% 
  filter(depto != "TOTAL") %>% 
    barras_horizontales(abonados, depto, nudge_text = 1000)
```


## 4. Abonados en Artigas por operador (`r FECHA_TITULO_STOCK`)
```{r}
tribble(
  ~empresa,       ~abonados,
  "Audomar S.A.", 15173,
  "Bersabel S.A.", 62222,
  "Cable Plus S.A", 15602,
  "Consorcio San Fernando", 19081,
  "Directv de Uruguay Ltda.", 190740,
  "Monte Cablevideo S.A.", 33666,
  "Multicanal S.A.", 15284,
  "Riselco S.A.", 36139,
  "Space Energy Tech S.A.", 21279,
  "Tractoral S.A.", 40384,
  "Visión Satelital S.A.", 20113,
  "Otros", 169125) %>% 
    barras_horizontales(abonados, empresa, nudge_text = 1000)
```

##### Salto


## 5. Cantidad de Abonados en Canelones
```{r}
abonados_por_depto %>% 
  filter(depto=="Artigas") %>% 
  filter(year(fecha) >= 2017) %>% 
  group_by(year=year(fecha), semester=semester(fecha)) %>%
  summarize(val = sum(abonados, na.rm = TRUE)) %>% 
  serie_historica_semestral_stock(val, nudge_text = 2e3)
```


## 6. Abonados en Canelones por operador (`r FECHA_TITULO_STOCK`)
```{r}
abonados_por_depto %>% 
  filter(depto=="Canelones") %>% 
  filter(year(fecha) >= 2017) %>% 
  group_by(year=year(fecha), semester=semester(fecha)) %>%
  summarize(val = sum(abonados, na.rm = TRUE)) %>% 
  serie_historica_semestral_stock(val, nudge_text = 4e4)
```

##### Salto


## 7. Cantidad de Abonados en Cerro Largo
```{r}
abonados_por_depto %>% 
  filter(depto=="Cerro largo") %>% 
  filter(year(fecha) >= 2017) %>% 
  group_by(year=year(fecha), semester=semester(fecha)) %>%
  summarize(val = sum(abonados, na.rm = TRUE)) %>% 
  serie_historica_semestral_stock(val, nudge_text = 6e3)
```



## 8. Abonados en Cerro Largo por operador (`r FECHA_TITULO_STOCK`)
```{r}
abonados_por_operador_depto %>% 
    filter(depto=="Cerro largo") %>% 
    barras_horizontales(abonados, empresa, nudge_text = 500)
```

<!-- ##### Salto -->



## 9. Cantidad de Abonados en Colonia
```{r}
abonados_por_depto %>% 
  filter(depto=="Colonia") %>% 
  filter(year(fecha) >= 2017) %>% 
  group_by(year=year(fecha), semester=semester(fecha)) %>%
  summarize(val = sum(abonados, na.rm = TRUE)) %>% 
  serie_historica_semestral_stock(val, nudge_text = 1e4)
```

##### Salto


<!-- ## 5.10. Servicios de TV para abonados en Colonia por operador (`r FECHA_TITULO_STOCK`) -->
<!-- ```{r} -->
<!-- abonados_por_operador_depto %>%  -->
<!--     filter(depto=="Colonia") %>%  -->
<!--     barras_horizontales(abonados, empresa, nudge_text = 2000) -->
<!-- ``` -->

## 10. Abonados en Colonia por operador (`r FECHA_TITULO_STOCK`)
```{r}
abonados_por_operador_depto %>% 
    filter(depto=="Colonia") %>% 
    barras_horizontales(abonados, empresa, nudge_text = 2000)
```



## 11. Cantidad de Abonados en Durazno
```{r}
abonados_por_depto %>% 
  filter(depto=="Durazno") %>% 
  filter(year(fecha) >= 2017) %>% 
  group_by(year=year(fecha), semester=semester(fecha)) %>%
  summarize(val = sum(abonados, na.rm = TRUE)) %>% 
  serie_historica_semestral_stock(val, nudge_text = 4e3)
```



## 12. Abonados en Durazno por operador (`r FECHA_TITULO_STOCK`)
```{r}
abonados_por_operador_depto %>% 
    filter(depto=="Durazno") %>% 
    barras_horizontales(abonados, empresa, nudge_text = 300)
```

<!-- ##### Salto -->


## 13. Cantidad de Abonados en Flores
```{r}
abonados_por_depto %>% 
  filter(depto=="Flores") %>% 
  filter(year(fecha) >= 2017) %>% 
  group_by(year=year(fecha), semester=semester(fecha)) %>%
  summarize(val = sum(abonados, na.rm = TRUE)) %>% 
  serie_historica_semestral_stock(val, nudge_text = 2e3)
```


##### Salto

<!-- ## 5.14. Servicios de TV para abonados en Flores por operador (`r FECHA_TITULO_STOCK`) -->
<!-- ```{r} -->
<!-- abonados_por_operador_depto %>%  -->
<!--     filter(depto=="Flores") %>%  -->
<!--     barras_horizontales(abonados, empresa, nudge_text = 400) -->
<!-- ``` -->

## 14. Abonados en Flores por operador (`r FECHA_TITULO_STOCK`)
```{r}
abonados_por_operador_depto %>% 
    filter(depto=="Flores") %>% 
    barras_horizontales(abonados, empresa, nudge_text = 400)
```



## 15. Cantidad de Abonados en Florida
```{r}
abonados_por_depto %>% 
  filter(depto=="Florida") %>% 
  filter(year(fecha) >= 2017) %>% 
  group_by(year=year(fecha), semester=semester(fecha)) %>%
  summarize(val = sum(abonados, na.rm = TRUE)) %>% 
  serie_historica_semestral_stock(val, nudge_text = 6e3)
```



<!-- ## 5.16. Servicios de TV para abonados en Florida por operador (`r FECHA_TITULO_STOCK`) -->
<!-- ```{r} -->
<!-- abonados_por_operador_depto %>%  -->
<!--     filter(depto=="Florida") %>%  -->
<!--     barras_horizontales(abonados, empresa, nudge_text = 500) -->
<!-- ``` -->

## 16. Abonados en Florida por operador (`r FECHA_TITULO_STOCK`)
```{r}
abonados_por_operador_depto %>% 
    filter(depto=="Florida") %>% 
    barras_horizontales(abonados, empresa, nudge_text = 500)
```

##### Salto


## 17. Cantidad de Abonados en Lavalleja
```{r}
abonados_por_depto %>% 
  filter(depto=="Lavalleja") %>% 
  filter(year(fecha) >= 2017) %>% 
  group_by(year=year(fecha), semester=semester(fecha)) %>%
  summarize(val = sum(abonados, na.rm = TRUE)) %>% 
  serie_historica_semestral_stock(val, nudge_text = 6e3)
```


## 18. Abonados en Lavalleja por operador (`r FECHA_TITULO_STOCK`)
```{r}
abonados_por_operador_depto %>% 
    filter(depto=="Lavalleja") %>% 
    barras_horizontales(abonados, empresa, nudge_text = 500)
```

<!-- ## 5.18. Servicios de TV para abonados en Lavalleja por operador (`r FECHA_TITULO_STOCK`) -->
<!-- ```{r} -->
<!-- abonados_por_operador_depto %>%  -->
<!--     filter(depto=="Lavalleja") %>%  -->
<!--     barras_horizontales(abonados, empresa, nudge_text = 500) -->
<!-- ``` -->



## 19. Cantidad de Abonados en Maldonado
```{r}
abonados_por_depto %>% 
  filter(depto=="Maldonado") %>% 
  filter(year(fecha) >= 2017) %>% 
  group_by(year=year(fecha), semester=semester(fecha)) %>%
  summarize(val = sum(abonados, na.rm = TRUE)) %>% 
  serie_historica_semestral_stock(val, nudge_text = 2e4)
```



## 20. Abonados en Maldonado por operador (`r FECHA_TITULO_STOCK`)
```{r}
abonados_por_operador_depto %>% 
    filter(depto=="Maldonado") %>% 
    barras_horizontales(abonados, empresa, nudge_text = 500)
```




## 21. Servicios de TV para Abonados en Montevideo
```{r}
abonados_por_depto %>% 
  filter(depto=="Montevideo") %>% 
  filter(year(fecha) >= 2017) %>% 
  group_by(year=year(fecha), semester=semester(fecha)) %>%
  summarize(val = sum(abonados, na.rm = TRUE)) %>% 
  serie_historica_semestral_stock(val, nudge_text = 1e5)
```

##### Salto


## 22. Abonados en Montevideo por operador (`r FECHA_TITULO_STOCK`)
```{r}
tribble(
  ~empresa,         ~abonados,
  "Bersabel S.A.", 58494,
  "Directv de Uruguay Ltda.", 47918,
  "Tractoral S.A.", 40384,
  "Riselco S.A.", 36139,
  "Monte Cablevideo S.A.", 33666,
  "Multicanal S.A.", 15284) %>% 
    barras_horizontales(abonados, empresa)
```



## 23. Cantidad de Abonados en Paysandú
```{r}
abonados_por_depto %>% 
  filter(depto=="Paysandú") %>% 
  filter(year(fecha) >= 2017) %>% 
  group_by(year=year(fecha), semester=semester(fecha)) %>%
  summarize(val = sum(abonados, na.rm = TRUE)) %>% 
  serie_historica_semestral_stock(val, nudge_text = 1e4)
```

##### Salto


## 24. Abonados en Paysandú por operador (`r FECHA_TITULO_STOCK`)
```{r}
abonados_por_operador_depto %>% 
    filter(depto=="Paysandú") %>% 
    barras_horizontales(abonados, empresa, nudge_text = 2000)
```




## 25. Cantidad de Abonados en Río Negro
```{r}
abonados_por_depto %>% 
  filter(depto=="Río Negro") %>% 
  filter(year(fecha) >= 2017) %>% 
  group_by(year=year(fecha), semester=semester(fecha)) %>%
  summarize(val = sum(abonados, na.rm = TRUE)) %>% 
  serie_historica_semestral_stock(val, nudge_text = 8e3)
```




## 26. Abonados en Río Negro por operador (`r FECHA_TITULO_STOCK`)
```{r}
abonados_por_operador_depto %>% 
    filter(depto=="Río Negro") %>% 
    barras_horizontales(abonados, empresa, nudge_text = 500)
```

<!-- ##### Salto -->



## 27. Cantidad de Abonados en Rivera
```{r}
abonados_por_depto %>% 
  filter(depto=="Rivera") %>% 
  filter(year(fecha) >= 2017) %>% 
  group_by(year=year(fecha), semester=semester(fecha)) %>%
  summarize(val = sum(abonados, na.rm = TRUE)) %>% 
  serie_historica_semestral_stock(val, nudge_text = 8e3)
```


##### Salto


## 28. Abonados en Rivera por operador (`r FECHA_TITULO_STOCK`)
```{r}
abonados_por_operador_depto %>% 
    filter(depto=="Rivera") %>% 
    barras_horizontales(abonados, empresa, nudge_text = 500)
```


<!-- ##### Salto -->



## 29. Cantidad de Abonados en Rocha
```{r}
abonados_por_depto %>% 
  filter(depto=="Rocha") %>% 
  filter(year(fecha) >= 2017) %>% 
  group_by(year=year(fecha), semester=semester(fecha)) %>%
  summarize(val = sum(abonados, na.rm = TRUE)) %>% 
  serie_historica_semestral_stock(val, nudge_text = 4e4)
```


## 30. Abonados en Rocha por operador (`r FECHA_TITULO_STOCK`)
```{r}
abonados_por_operador_depto %>% 
    filter(depto=="Rocha") %>% 
    barras_horizontales(abonados, empresa, nudge_text = 500)
```

<!-- ## 5.30. Servicios de TV para abonados en Rocha por operador (`r FECHA_TITULO_STOCK`) -->
<!-- ```{r} -->
<!-- abonados_por_operador_depto %>%  -->
<!--     filter(depto=="Rocha") %>%  -->
<!--     barras_horizontales(abonados, empresa, nudge_text = 500) -->
<!-- ``` -->



## 31. Cantidad de Abonados en Salto
```{r}
abonados_por_depto %>% 
  filter(depto=="Salto") %>% 
  filter(year(fecha) >= 2017) %>% 
  group_by(year=year(fecha), semester=semester(fecha)) %>%
  summarize(val = sum(abonados, na.rm = TRUE)) %>% 
  serie_historica_semestral_stock(val, nudge_text = 1e4)
```

##### Salto

## 32. Abonados en Salto por operador (`r FECHA_TITULO_STOCK`)
```{r}
abonados_por_operador_depto %>% 
    filter(depto=="Salto") %>% 
    barras_horizontales(abonados, empresa, nudge_text = 700)
```

<!-- ## 5.32. Servicios de TV para abonados en Salto por operador (`r FECHA_TITULO_STOCK`) -->
<!-- ```{r} -->
<!-- abonados_por_operador_depto %>%  -->
<!--     filter(depto=="Salto") %>%  -->
<!--     barras_horizontales(abonados, empresa, nudge_text = 700) -->
<!-- ``` -->


<!-- ##### Salto -->



## 33. Cantidad de Abonados en San José
```{r}
abonados_por_depto %>% 
  filter(depto=="San José") %>% 
  filter(year(fecha) >= 2017) %>% 
  group_by(year=year(fecha), semester=semester(fecha)) %>%
  summarize(val = sum(abonados, na.rm = TRUE)) %>% 
  serie_historica_semestral_stock(val, nudge_text = 1e4)
```



## 34. Abonados en San José por operador (`r FECHA_TITULO_STOCK`)
```{r}
abonados_por_depto %>% 
  filter(depto=="Soriano") %>% 
  filter(year(fecha) >= 2017) %>% 
  group_by(year=year(fecha), semester=semester(fecha)) %>%
  summarize(val = sum(abonados, na.rm = TRUE)) %>% 
  serie_historica_semestral_stock(val, nudge_text = 1e4)
```


##### Salto

<!-- ## 5.34. Servicios de TV para abonados en Soriano (`r FECHA_TITULO_STOCK`) -->
<!-- ```{r} -->
<!-- abonados_por_operador_depto %>%  -->
<!--     filter(depto=="Soriano") %>%  -->
<!--     barras_horizontales(abonados, empresa, nudge_text = 500) -->
<!-- ``` -->

<!-- ##### Salto -->

## 35. Cantidad de Abonados en Tacuarembó
```{r}
abonados_por_depto %>% 
  filter(depto=="Tacuarembó") %>% 
  filter(year(fecha) >= 2017) %>% 
  group_by(year=year(fecha), semester=semester(fecha)) %>%
  summarize(val = sum(abonados, na.rm = TRUE)) %>% 
  serie_historica_semestral_stock(val, nudge_text = 1e4)
```




## 36. Abonados en Tacuarembó por operador (`r FECHA_TITULO_STOCK`)
```{r}
abonados_por_operador_depto %>% 
    filter(depto=="Tacuarembó") %>% 
    barras_horizontales(abonados, empresa, nudge_text = 500)
```

<!-- ##### Salto -->


## 37. Cantidad de Abonados en Treinta y Tres
```{r}
abonados_por_depto %>% 
  filter(depto=="Treinta y tres") %>% 
  filter(year(fecha) >= 2017) %>% 
  group_by(year=year(fecha), semester=semester(fecha)) %>%
  summarize(val = sum(abonados, na.rm = TRUE)) %>% 
  serie_historica_semestral_stock(val, nudge_text = 4e3)
```


## 38. Abonados en Treinta y Tres por operador (`r FECHA_TITULO_STOCK`)
```{r}
abonados_por_operador_depto %>% 
    filter(depto=="Treinta y tres") %>% 
    barras_horizontales(abonados, empresa, nudge_text = 300)
```

##### Salto

<!-- ## 5.38. Servicios de TV para abonados en Treinta y Tres por operador (`r FECHA_TITULO_STOCK`) -->
<!-- ```{r} -->
<!-- abonados_por_operador_depto %>%  -->
<!--     filter(depto=="Treinta y tres") %>%  -->
<!--     barras_horizontales(abonados, empresa, nudge_text = 300) -->
<!-- ``` -->

<!-- ##### Salto -->


## 39. Servicios de TV para abonados por tecnología (`r FECHA_TITULO_STOCK`)
```{r}

abonados_por_tecnologia %>% 
   filter(year(fecha) == year(FECHA_INFORME_SEMESTRAL),
         semester(fecha) == semester(FECHA_INFORME_SEMESTRAL)) %>% 
   filter(!is.na(abonados), tecnologia != "TOTAL", abonados != 0) %>% 
   pie_chart(abonados, tecnologia) %>% 
   print
```


## 40. Servicios de TV para abonados por Cable Coaxial
```{r}
abonados_por_tecnologia %>% 
  filter(tecnologia=="Cable coaxial") %>% 
  filter(year(fecha) >= 2017) %>% 
  group_by(year=year(fecha), semester=semester(fecha)) %>% 
  serie_historica_semestral_stock(abonados, nudge_text = 10e3)
```


<!-- ## 5.40. Servicios de TV para abonados por Cable Coaxial -->
<!-- ```{r} -->
<!-- abonados_por_tecnologia %>%  -->
<!--   filter(tecnologia=="Cable coaxial") %>%  -->
<!--   filter(year(fecha) >= 2017) %>%  -->
<!--   group_by(year=year(fecha), semester=semester(fecha)) %>%  -->
<!--   serie_historica_semestral_stock(abonados, nudge_text = 10e3) -->
<!-- ``` -->


<!-- ##### Salto -->

## 41. Servicios de TV para abonados por UHF
```{r}
abonados_por_tecnologia %>% 
  filter(tecnologia=="UHF") %>% 
  filter(year(fecha) >= 2017) %>% 
  group_by(year=year(fecha), semester=semester(fecha)) %>% 
  serie_historica_semestral_stock(abonados, nudge_text = 4e3)
```

##### Salto

## 42. Servicios de TV para abonados por MMDS  
```{r}
abonados_por_tecnologia %>% 
  filter(tecnologia=="MMDS") %>% 
  filter(year(fecha) >= 2017) %>% 
  group_by(year=year(fecha), semester=semester(fecha)) %>% 
  serie_historica_semestral_stock(abonados, nudge_text = 1e3)
```





## 43. Servicios de TV para abonados por Satelital
```{r}
abonados_por_tecnologia %>% 
  filter(tecnologia=="Satelital") %>% 
  filter(year(fecha) >= 2017) %>% 
  group_by(year=year(fecha), semester=semester(fecha)) %>% 
  serie_historica_semestral_stock(abonados, nudge_text = 10e3)
```


