---
output:
  word_document:
    reference_docx: word_report.docx
graphics: yes
---

```{r include=FALSE}
knitr::opts_chunk$set(echo = FALSE, 
                      warning = FALSE,
                      message = FALSE,
                      fig.width = 7, 
                      fig.height = 4.5)

options(scipen = 10000)



# Theme
source('../common.R')



```

# 10. TV para abonados

## 1. Servicios de TV para abonados
```{r}

```


## 2. Servicios de TV para Abonados en Montevideo
```{r}

```

## 3. Cantidad de Abonados en Artigas
```{r}

```

## 4. Abonados en Artigas por operador
```{r}

```


## 5. Cantidad de Abonados en Canelones
```{r}

```

## 6. Abonados en Canelones por operador
```{r}

```



## 183. Cantidad de Abonados en Cerro Largo
```{r}

```

## 181. Abonados en Cerro Largo por operador
```{r}

```



## 184. Cantidad de Abonados en Colonia
```{r}

```

## 181. Abonados en Colonia por operador
```{r}

```



## 185. Cantidad de Abonados en Durazno
```{r}

```

## 181. Abonados en Durazno por operador
```{r}

```



## 186. Cantidad de Abonados en Flores
```{r}

```

## 181. Abonados en Flores por operador
```{r}

```



## 187. Cantidad de Abonados en Florida
```{r}

```

## 181. Abonados en Florida por operador
```{r}

```



## 188. Cantidad de Abonados en Lavalleja
```{r}

```

## 181. Abonados en Lavalleja por operador
```{r}

```



## 189. Cantidad de Abonados en Maldonado
```{r}

```

## 181. Abonados en Maldonado por operador
```{r}

```


## 189. Cantidad de Abonados en Montevideo
```{r}

```

## 181. Abonados en Montevideo por operador
```{r}

```


## 190. Cantidad de Abonados en Paysandú
```{r}

```

## 181. Abonados en Paysandú por operador
```{r}

```


## 191. Cantidad de Abonados en Río Negro
```{r}

```

## 181. Abonados en Río Negro por operador
```{r}

```


## 192. Cantidad de Abonados en Rivera
```{r}

```

## 181. Abonados en Rivera por operador
```{r}

```


## 193. Cantidad de Abonados en Rocha
```{r}

```

## 181. Abonados en Rocha por operador
```{r}

```


## 194. Cantidad de Abonados en Salto
```{r}

```

## 181. Abonados en Salto por operador
```{r}

```


## 195. Cantidad de Abonados en San José
```{r}

```


## 181. Abonados en San José por operador
```{r}

```


## 196. Cantidad de Abonados en Tacuarembó
```{r}

```

## 181. Abonados en Tacuarembó por operador
```{r}

```


## 197. Cantidad de Abonados en Treinta y Tres
```{r}

```

## 181. Abonados en Treinta y Tres por operador
```{r}

```


## 198. Servicios de TV para abonados por tecnología (diciembre 2019)
```{r}


```

## 199. Servicios de TV para abonados por Cable Coaxial
```{r}

```

## 200. Servicios de TV para abonados por UHF
```{r}

```

## 201. Servicios de TV para abonados por MMDS  
```{r}

```

## 202. Servicios de TV para abonados por Satelital
```{r}

```


